臺灣高等法院刑事判決
111年度上訴字第1467號
上  訴  人  臺灣桃園地方檢察署檢察官
上  訴  人  
即  被  告  林政揚
選任辯護人  陳孟彥律師（法扶律師）
            江宜蔚律師（法扶律師）
上  訴  人  
即  被  告  鄭仁傑
選任辯護人  汪哲論律師（法扶律師）
被      告  王雅芳
指定辯護人  陳郁涵律師（義務辯護）
上列上訴人等因被告等違反毒品危害防制條例等案件，不服臺灣
桃園地方法院107年度訴字第939號、108年度訴字第492號，中華
民國110年11月24日第一審判決（起訴案號：臺灣桃園地方檢察
署107年度偵字第16834、17708、20353、20355、21683號；追加
起訴案號：臺灣桃園地方檢察署107年度偵字第29782號、107年
度偵緝字第2670號、108年度偵字第10118號），提起上訴，本院
判決如下：
    主  文
原判決關於林政揚有罪部分均撤銷。
林政揚犯如附表壹所示之罪，各處如附表壹「本院主文」欄所示
之刑及沒收。又持有第三級毒品純質淨重五公克以上，處有期徒
刑拾月；扣案如附表參編號19所示之物沒收銷燬，扣案如附表參
編號4、5、14至18所示之物均沒收。
其他上訴駁回。　　
    事  實
一、林政揚、鄭仁傑均知悉愷他命為毒品危害防制條例所列管第
    三級毒品，不得非法販賣；林政揚並知悉3,4-亞甲基雙氧甲
    基安非他命（即MDMA，下稱MDMA）為毒品危害防制條例所列
    管第二級毒品，依法不得販賣、持有。竟意圖營利，分別於
    下列時、地，單獨或共同為下列犯行：
(一)林政揚意圖營利，基於販賣第三級毒品愷他命之犯意，分別
    於如附表壹編號1、2、5、6、9至12、15至18、21至23、26
    、28至31、33所示時間、地點，以如附表壹編號1、2、5、6
    、9至12、15至18、21至23、26、28至31、33所示方式及價
    格，販賣如附表壹編號1、2、5、6、9至12、15至18、21至2
    3、26、28至31、33所示數量之第三級毒品愷他命予如附表
    壹編號1、2、5、6、9至12、15至18、21至23、26、28至31
    、33所示之人。
(二)林政揚意圖營利，基於販賣第二級毒品MDMA及第三級毒品愷
    他命之犯意，於如附表壹編號25所示時間、地點，以如附表
    壹編號25所示方式及價格，販賣如附表壹編號25所示數量之
    第二級毒品MDMA及第三級毒品愷他命予如附表壹編號25所示
    之人。
(三)林政揚與鄭仁傑共同意圖營利，基於販賣第三級毒品愷他命
    之犯意聯絡，分別於如附表壹編號3、4、7、8、13、14、19
    、20、24、27、32、34所示時間、地點，以如附表壹編號3
    、4、7、8、13、14、19、20、24、27、32、34所示方式及
    價格，販賣如附表壹編號3、4、7、8、13、14、19、20、24
    、27、32、34所示數量之第三級毒品愷他命予如附表壹編號
    3、4、7、8、13、14、19、20、24、27、32、34所示之人。
(四)鄭仁傑意圖營利，基於販賣第三級毒品愷他命之犯意，分別
    於如附表貳各該編號所示時間、地點，以如附表貳各該編號
    所示方式及價格，販賣如附表貳各該編號所示數量之第三級
    毒品愷他命予如附表貳各該編號所示之人。
二、林政揚知悉第二級毒品MDMA依法不得持有，且知悉愷他命、
    氯乙基卡西酮、3,4-亞甲基雙氧苯基二甲胺丁酮、4-甲基甲
    基卡西酮、硝甲西泮均為毒品危害防制條例所列管第三級毒
    品，不得持有純質淨重5公克以上，竟基於持有第二級毒品M
    DMA及持有第三級毒品純質淨重5公克以上之犯意，於民國10
    7年5月25日21時8分（即本案認定林政揚最後一次販賣毒品
    犯行）後某時許（起訴書略載為107年7月2日凌晨12時40分
    前某不詳時間），在不詳地點，以不詳方式取得如附表參編
    號4、5、14至19所示第二級毒品、第三級毒品後持有之。
三、嗣經警持原審法院107年度聲搜字第568號搜索票，分別(1)
    於107年7月1日23時30分許，在桃園市○○區○○○街00號林政揚
    居處（下稱本案居處）實施搜索，扣得如附表參編號1至13
    所示之物；(2)於107年7月2日0時19分許，對林政揚所使用
    、停放在本案居處內之車牌號碼000-0000號自用小客車（該
    車所登記車主為王雅芳）實施搜索，扣得如附表參編號15至
    19所示之物。
四、案經(1)桃園市政府警察局蘆竹分局（下稱蘆竹分局）報告
    臺灣桃園地方檢察署（下稱桃園地檢署）檢察官偵查起訴；
    (2)蘆竹分局及桃園市政府警察局楊梅分局（下稱楊梅分局
    ）報告桃園地檢署檢察官偵查追加起訴。　　　　
    理  由
甲、有罪部分
壹、證據能力
一、按被告以外之人於審判外之陳述，雖不符前4條（刑事訴訟
    法第159條之1至第159條之4）之規定，而經當事人於審判程
    序同意作為證據，法院審酌該言詞陳述或書面陳述作成時之
    情況，認為適當者，亦得為證據；當事人、代理人或辯護人
    於法院調查證據時，知有第159條第1項不得為證據之情形，
    而未於言詞辯論終結前聲明異議者，視為有前項之同意，刑
    事訴訟法第159條之5第1項、第2項分別定有明文。
二、本判決所引被告以外之人於審判外之供述證據筆錄，因檢察
    官、上訴人即被告林政揚（下稱被告林政揚）、上訴人即被
    告鄭仁傑（下稱被告鄭仁傑）及其等之辯護人於本院準備程
    序及審理時對該等證據均未爭執證據能力【見本院卷第339
    至350、404至415、435至448、486至489頁；被告鄭仁傑之
    原審辯護人於原審業已陳稱同意有證據能力（見訴字第492
    號卷二第157頁）；被告林政揚及其原審辯護人於原審亦已
    同意部分證人證述之證據能力（見訴字第492號卷二第369頁
    ）】，且迄至言詞辯論終結前均未聲明異議，本院審酌此等
    供述證據筆錄製作時之情況，並無違法不當及證明力明顯過
    低之瑕疵，認以之作為證據應屬適當，復經本院依法踐行調
    查證據程序，揆諸前開規定，本院認此等證據均具有證據能
    力。又本判決所援引之其他文書、物證，因檢察官、被告林
    政揚、鄭仁傑及其等之辯護人於本院準備程序及審理時對該
    等證據均未爭執證據能力（見本院卷第339至350、404至415
    、448至486頁），且無證據證明係公務員違背法定程序所取
    得，亦無顯有不可信之情況或不得作為證據之情形，復經本
    院依法踐行調查證據程序，均具有證據能力。
貳、認定被告林政揚、鄭仁傑犯罪事實所憑之證據及理由
一、被告鄭仁傑部分
    上開事實，業據被告鄭仁傑於警詢（見偵字第10118號卷一
    第8至31頁反面、偵字第29782號卷第162至172頁）、偵查【
    包括羈押訊問時之供述，見偵緝字第2670號卷第24頁正反面
    、第40至41頁、偵字第29782號卷第178至184頁反面、聲羈
    字卷第8至12頁；但被告鄭仁傑於警詢、偵查並未坦認如附
    表壹編號13、24及如附表貳編號22（即原判決附表二編號42
    、14、37）所示犯行】、原審（見訴字第492號卷一第89至1
    03頁、訴字第492號卷二第47至70、155至162、299頁、訴字
    第492號卷三第49至122頁、訴字第492號卷五第165至168頁
    ）、本院準備程序及審理時（見本院卷第351、493至530頁
    ）坦承不諱，且經共犯林政揚於原審、本院準備程序及審理
    時（見訴字第492號卷二第350至368頁、本院卷第316、416
    、493至530頁）供陳在卷，復有如附表壹編號3、4、7、8、
    13、14、19、20、24、27、32、34及如附表貳「證據出處」
    欄所示證人證述、書證等可佐（詳如附表壹編號3、4、7、8
    、13、14、19、20、24、27、32、34及如附表貳「證據出處
    」欄所載），是被告鄭仁傑前開任意性自白應與事實相符，
    可以採信，此部分犯罪事實當可認定。
二、被告林政揚部分
(一)被告林政揚坦認犯行（即附表壹編號3、4、6、12、14至17
    、21至23、25、28至31、33所示各該販賣毒品犯行及事實欄
    二所示犯行）部分
　  被告林政揚於本院審理時坦認有為如附表壹編號6、12、14
    、15、16、17、21、22、25、28、29、30、31（即原判決附
    表一編號6、20、22、1、23、7、24、8、2、16、17、10、1
    8）所示及如附表壹編號3、4、23、33（即原判決附表二編
    號8、1、24、9）所示各該販賣毒品犯行暨事實欄二所示犯
    行【見本院卷第493至537頁；被告林政揚於原審、本院準備
    程序即坦認有為如附表壹編號6、14、15、21、25（即原判
    決附表一編號6、22、1、24、2）所示及如附表壹編號3、23
    、33（即原判決附表二編號8、24、9）所示犯行暨事實欄二
    所示犯行（見訴字第492號卷二第350至369頁、本院卷第316
    、416頁）】，並經證人即共犯鄭仁傑供述、證述在卷（見
    偵緝字第2670號卷第40至41頁、偵字第29782號卷第178至18
    4頁反面、訴字第492號卷一第89至103頁、訴字第492號卷二
    第47至70、155至162、299頁、訴字第492號卷三第49至122
    頁、訴字第492號卷五第165至168頁、本院卷第351、493至5
    30頁），且有如附表壹編號3、4、6、12、14至17、21至23
    、25、28至31、33「證據出處」欄所示證人證述、書證等附
    卷可稽（詳如附表壹編號3、4、6、12、14至17、21至23、2
    5、28至31、33「證據出處」欄所載），又有如附表參「證
    據出處」欄所示文件及鑑定資料等存卷可徵，復有如附表參
    編號4、5、14至19所示之物扣案可證，足認被告林政揚此部
    分任意性自白與事實相符，可以採信，此部分犯罪事實應可
    認定。
(二)被告林政揚否認犯行（即附表壹編號1、2、5、7至11、13、
    18至20、24、26、27、32、34）部分
    被告林政揚於本院審理時矢口否認有為此部分販賣第三級毒
    品愷他命犯行（見本院卷第530頁），辯稱：我有做的我有
    承認，沒有做的部分希望判無罪云云。經查：
　1.附表壹編號1、9、11（即原判決附表二編號11至13）販賣第
    三級毒品愷他命予郭宗遠部分
    (1)被告林政揚坦承此部分通訊監察譯文所示通話為其與郭
       宗遠間之對話，且均係其到現場與郭宗遠交易等情（見
       訴字第492號卷二第354至355頁、他字第2966號卷二第86
       頁）不諱，惟矢口否認有何販賣第三級毒品愷他命犯行
       ，辯稱：其都是賣笑氣云云。
　　(2)被告林政揚以電話與郭宗遠商定毒品交易時間、地點後
       ，前往如附表壹編號1、9、11所示地點，與郭宗遠交易
       如附表壹編號1、9、11所示第三級毒品愷他命等節，業
       經證人郭宗遠於偵查證述綦詳（見他字第2966號卷一第8
       7頁反面至第88頁），並有如附表壹編號1、9、11「證據
       出處」欄所載證據可稽。
　　(3)被告林政揚固以上詞置辯，惟證人郭宗遠業於偵查時就
       各次交易標的均為第三級毒品愷他命之情證述歷歷，證
       人郭宗遠並於原審證稱：富貴車行沒有提供笑氣，我也
       沒有買過笑氣或被推銷過笑氣，對談中都沒有跟笑氣有
       關部分，3次交易均有拿到愷他命等語明確（見訴字第49
       2號卷三第155至156、173至176、179頁），是被告林政
       揚此節所辯，難認可採。
　2.附表壹編號2、5（即原判決附表二編號22、23）販賣第三級
    毒品愷他命予李訢瑀部分
    (1)被告林政揚對於此部分通訊監察譯文所示通話為其與李
       訢瑀間之對話，且均係其到現場與郭宗遠交易等情（見
       訴字第492號卷二第358頁、他字第2966號卷二第85頁反
       面）坦認不諱，惟矢口否認有何販賣第三級毒品愷他命
       犯行，辯稱：其都是賣笑氣云云。
    (2)被告林政揚以電話與李訢瑀商定毒品交易時間、地點後
       ，前往如附表壹編號2、5所示地點，與李訢瑀交易如附
       表壹編號2、5所示第三級毒品愷他命等情，業經證人李
       訢瑀於偵查證述綦詳（見他字第2966號卷二第37頁反面
       ），並有如附表壹編號2、5「證據出處」欄所載證據可
       考。
    (3)被告林政揚固辯稱其是賣笑氣云云。惟證人李訢瑀業於
       偵查時就各次交易標的均為第三級愷他命之情證述歷歷
       ，且於原審除為相同之證述（見訴字第492號卷三第178
       頁）外，更明確證稱：我沒有買過笑氣，笑氣不是很大1
       桶，我打電話就是要買愷他命的意思等語（見訴字第492
       號卷三第175頁），足見證人李訢瑀未曾向被告林政揚購
       買笑氣甚明。被告林政揚所辯上情尚難採信。
  3.附表壹編號7（即原判決附表一編號11）、編號34（即原判
    決附表一編號14）販賣第三級毒品愷他命予郭信均部分
　　(1)附表壹編號7部分
　　   ①被告林政揚坦承此部分通訊監察譯文為其與郭信均之對
         話，且交易是鄭仁傑去的等節，惟矢口否認有何販賣
         第三級毒品愷他命犯行，辯稱：此次不確定鄭仁傑是
         賣笑氣還是愷他命云云（見訴字第492號卷二第364頁
         ）。
　　   ②被告林政揚以電話與郭信均商定毒品交易時間、地點後
         ，由鄭仁傑前往如附表壹編號7所示地點，與郭信均交
         易如附表壹編號7所示第三級毒品愷他命等情，業經證
         人即共犯鄭仁傑於偵查證述綦詳（見他字第2966號卷
         二第95頁），核與證人郭信均於偵查之證述（見偵字
         第10118號卷二第93頁反面）相符，此2證人並經原審
         傳喚到庭證述明確（見訴字第492號卷三第49至122頁
         、卷四第182至200頁），且有如附表壹編號7「證據出
         處」欄所載證據可按。
　　　 ③被告林政揚固以上情置辯，惟被告林政揚指示鄭仁傑前
         往如附表壹編號7所示地點與郭信均交易第三級毒品愷
         他命等節，已有前揭證據可稽。又觀諸此部分通訊監
         察譯文所示被告林政揚與郭信均通話內容，於被告林
         政揚與郭信均確認毒品交易時間、地點後，被告林政
         揚即告知郭信均：「等一下你看銀色TOYOTA」等語（
         見偵字第16834號卷二第72頁反面），鄭仁傑並隨即到
         場與郭信均交易第三級毒品愷他命，是被告林政揚確
         可掌握鄭仁傑行蹤，乃由其負責聯絡鄭仁傑前往毒品
         交易現場，被告林政揚與鄭仁傑顯具有販賣第三級毒
         品愷他命之犯意聯絡無誤。參諸於上開通訊監察譯文
         中，郭信均表示「就前幾天跟你碰面的」，被告林政
         揚即回稱「你不是跟我碰，電話在我這去的是另外一
         個」等語，足見此次並非被告林政揚、鄭仁傑與郭信
         均間之首次交易，是被告林政揚與郭信均通話時，當
         已明知交易標的為第三級毒品愷他命，被告林政揚此
         節所辯，難認可採。
　　(2)附表壹編號34部分
　　　 ①被告林政揚對於此部分通訊監察譯文第1、2通為其與郭
         信均間之對話，第3通「短程載客2000、長程載客3000
         」之簡訊亦為其所發送，且交易是鄭仁傑去的等節坦
         認在卷，惟矢口否認有何販賣第三級毒品愷他命犯行
         ，辯稱此次交易是賣笑氣云云（見訴字第492號卷二第
         365頁）。
　　　 ②被告林政揚以電話與郭信均商定毒品交易時間、地點後
         ，由鄭仁傑前往如附表壹編號34所示地點與郭信均交
         易如附表壹編號34所示第三級毒品愷他命等節，業經
         證人即共犯鄭仁傑於偵查證述綦詳（見他字第2966號
         卷二第95頁反面），證人郭信均於偵查中就伊於如附
         表壹編號34所示時間確有撥打電話購毒，且由鄭仁傑
         到場與伊交易毒品等情亦證述明確（見偵字第10118號
         卷二第94頁反面），並經證人即共犯鄭仁傑於原審證
         述綦詳（見訴字第492號卷三第49至122頁），且有如
         附表壹編號34「證據出處」欄所示證據可徵。
　　　 ③證人郭信均固於107年7月2日偵查時證稱：本次交易與
         我講電話之人均係鄭仁傑云云（見偵字第10118號卷二
         第94頁反面）。惟此次毒品交易之電話聯絡過程，乃
         係由郭信均先致電被告林政揚所持用門號0000000000
         號行動電話，被告林政揚隨後即以該門號行動電話與
         郭信均聯繫，並請郭信均撥打另一門號0000000000號
         行動電話，且將門號0000000000號之行動電話號碼以
         傳送簡訊方式告知郭信均，再由郭信均去電門號00000
         00000號行動電話與鄭仁傑聯繫，並由鄭仁傑至現場與
         郭信均交易毒品等節，業經證人即共犯鄭仁傑於偵查
         證述明確（見他字第2966號卷二第95頁反面），且有
         此次毒品交易之通訊監察譯文附卷可查（見偵字第228
         28號卷第22頁反面），堪認此次與郭信均聯繫交易毒
         品時間、地點之人並非同一人，且郭信均與被告林政
         揚、鄭仁傑於此次毒品交易之前，既已多次交易毒品
         如上，郭信均就接聽電話之人與到場與伊交易毒品之
         人並非同一人一節，自屬可辨。據此，本院認證人郭
         信均於偵查所證上節，當屬迴護被告林政揚之詞，自
         難憑採。
 　　　④被告林政揚固辯稱此次乃交易笑氣云云，惟被告林政揚
         指示鄭仁傑前往如附表壹編號34所示地點與郭信均交
         易第三級毒品愷他命等節，有前開證據可稽。觀諸卷
         附此部分通訊監察譯文，郭信均告知被告林政揚「我
         永安的」後，被告林政揚即回以「約中豐路那個喔」
         等語，足見被告林政揚與郭信均對於彼此間如何交易
         毒品之流程甚為熟悉，被告林政揚於接聽郭信均電話
         後，應已知悉郭信均係與其商議交易第三級毒品愷他
         命，被告林政揚此節所辯，亦無可採。
　4.附表壹編號8（即原判決附表一編號3）、編號19（即原判決
    附表二編號29）、編號27（即原判決附表一編號5）販賣第
    三級毒品愷他命予彭宇菘部分
　　(1)附表壹編號8部分
　　　 ①被告林政揚對於此次通訊監察譯文為其與彭宇菘之對話
         ，其為譯文中之「揚哥」，譯文中「你現在出來，銀
         色TOYOTA!」是指鄭仁傑或「小古」去送的，但其不確
         定這次是誰去送等語供陳在卷（見訴字第492號卷二第
         361頁、偵字第16834號卷三第87頁），惟矢口否認有
         何販賣第三級毒品愷他命犯行，辯稱：此次是賣笑氣
         云云。
 　　　②被告林政揚以電話與彭宇菘商定毒品交易時間、地點後
         ，由鄭仁傑前往如附表壹編號8所示地點，與彭宇菘交
         易如附表壹編號8所示第三級毒品愷他命等情，業經證
         人即共犯鄭仁傑於偵查證述綦詳（見他字第2966號卷
         二第94頁），核與證人彭宇菘於偵查之證述相符（見
         偵字第16834號卷一第100頁反面），證人彭宇菘並於
         原審證稱：我稱呼被告林政揚為「揚哥」，手機簡訊
         「富貴車行、短程載客2000、長程載客3000」，是指
         賣愷他命；我在警詢及偵查中均沒有說謊，鄭仁傑到
         場與我交易時，我直接拿錢給鄭仁傑，鄭仁傑就直接
         拿毒品給我等語明確（見訴字第939號卷一第108 頁反
         面至第112頁反面），且有如附表壹編號8「證據出處
         」欄所載證據可考。
　　　 ③被告林政揚固辯稱此次是賣笑氣云云。惟被告林政揚指
         示鄭仁傑前往如附表壹編號8所示地點與彭宇菘交易愷
         他命等情，業經證人即共犯鄭仁傑、證人彭宇菘證述
         如上，至證人彭宇菘於原審作證時雖未能詳細證述毒
         品交易細節，然考量證人彭宇菘於原審作證時，離此
         次毒品交易時間已久，實難苛求證人彭宇菘能於原審
         一一詳述交易細節，自無礙於證人彭宇菘整體證述之
         憑信性，被告林政揚上開辯詞尚難採信。
　　(2)附表壹編號19（即原判決附表二編號29）部分　 
       ①被告林政揚對於此次通訊監察譯文為其、鄭仁傑與彭宇
         菘之對話，第1通電話是其接聽，第2、3通電話是鄭仁
         傑接聽，且為鄭仁傑前往交易等節坦認在卷（見訴字
         第492號卷二第359頁），惟矢口否認有何販賣第三級
         毒品愷他命犯行，辯稱：此次不確定鄭仁傑是賣笑氣
         還是愷他命云云。
 　　　②被告林政揚以電話與彭宇菘商定毒品交易時間、地點後
         ，由鄭仁傑前往如附表壹編號19所示地點，與彭宇菘
         交易如附表壹編號19所示第三級毒品愷他命等節，業
         經證人即共犯鄭仁傑於偵查證述歷歷（見他字第2966
         號卷二第94頁反面），且經證人彭宇菘於偵查證述綦
         詳（見偵字第22828號卷第206頁），證人彭宇菘並於
         原審證述伊與被告林政揚、鄭仁傑交易第三級毒品愷
         他命之情明確，復有如附表壹編號19「證據出處」欄
         所示證據可佐。
　　　 ③被告林政揚固辯稱：此次不確定鄭仁傑是賣愷他命還是
         笑氣云云，惟被告林政揚指示鄭仁傑前往如附表壹編
         號19所示地點，與彭宇菘交易如附表壹編號19所示第
         三級毒品愷他命，已有前揭證據在卷可稽。況觀諸被
         告林政揚與彭宇菘關於此次交易之通訊監察譯文，尚
         有論及「現在有『顆粒』嗎？」之交易毒品暗語（見偵
         字第22828號卷第18頁反面），此顯與笑氣無涉，徵諸
         被告林政揚與彭宇菘前已有交易第三級毒品愷他命之
         情，被告林政揚於與彭宇菘通話時，當明知與彭宇菘
         間交易之標的為第三級毒品愷他命。是被告林政揚此
         節所辯，難認有據。
　　(3)附表壹編號27部分　 
　　　 ①被告林政揚對於此部分通訊監察譯文為其與彭宇菘之對
         話，電話是其接的，且交易是鄭仁傑去的等節坦認不
         諱（見訴字第492號卷二第362頁），惟矢口否認有何
         販賣第三級毒品愷他命犯行，辯稱：此次不確定鄭仁
         傑是賣笑氣還是愷他命云云。
　　　 ②被告林政揚以電話與彭宇菘商定毒品交易時間、地點後
         ，由鄭仁傑前往如附表壹編號27所示地點與彭宇菘交
         易如附表壹編號27所示第三級毒品愷他命等節，業經
         證人即共犯鄭仁傑於偵查證述綦詳（見他字第2966號
         卷二第94頁反面至第95頁），核與證人彭宇菘於偵查
         之證述情節（見偵字第22828號卷第206頁）相符，又
         證人彭宇菘於原審除證述伊與被告林政揚、鄭仁傑交
         易第三級毒品愷他命之情外，並證稱：我於107年5 月
         11日通訊監察譯文提到「2個」是指2包愷他命等語明
         確（見訴字第939號卷一第112頁反面），且有如附表
         壹編號27「證據出處」欄所示證據可考。
 　　　③被告林政揚固辯稱：不確定此次鄭仁傑是賣愷他命還是
         笑氣云云，惟被告林政揚指示鄭仁傑前往如附表壹編
         號27所示地點，與彭宇菘交易第三級毒品愷他命，已
         有前揭證據在卷可稽，觀諸被告林政揚與彭宇菘關於
         此次交易之通訊監察譯文，尚有論及「揚哥，那個？
         晚上那我朋友一樣的，可以嗎？」、「兩個！哦，好
         ，晚上幾點？」等交易毒品暗語（見偵字第20355號卷
         一第44頁反面），堪認被告林政揚於與彭宇菘電話通
         話時，已明知與彭宇菘所交易之毒品為第三級毒品愷
         他命，是被告林政揚所辯上情，委無可採。
　5.附表壹編號10（即原判決附表二編號18）、編號20（即原判
    決附表二編號20）販賣第三級毒品愷他命予張易曜部分
　　(1)附表壹編號10部分
       ①被告林政揚對於此部分通訊監察譯文所示通話為其與張
         易曜間之對話，也是其到現場與張易曜交易等節坦認
         在卷（見訴字第492號卷二第356頁、他字第2966號卷
         二第86頁），惟矢口否認有何販賣第三級毒品愷他命
         犯行，辯稱：其是賣笑氣云云。
　　　 ②被告林政揚以電話與張易曜商定毒品交易時間、地點後
         ，前往如附表壹編號10所示地點與張易曜交易如附表
         壹編號10所示第三級毒品愷他命等情，業經證人張易
         曜於偵查證述綦詳（見他字第2966號卷二第7頁反面）
         ，並有如附表壹編號10「證據出處」欄所示證據可證
         。
　　　 ③被告林政揚固辯稱其是賣笑氣云云。惟證人張易曜於偵
         查中就交易標的為第三級毒品愷他命一節業已證述明
         確，證人張易曜並於原審再為一致之證述（見訴字第4
         92號卷三第138至139頁），且明確證稱：來交易毒品
         之人，只會將車窗放「一點縫隙」，我拿錢給對方，
         對方把東西給我等語（見訴字第492號卷三第136 頁）
         ，是依證人張易曜所證僅放「一點縫隙」之情觀之，
         被告林政揚與張易曜上開交易標的顯非笑氣甚明。被
         告林政揚上開所辯顯非事實，委無可採。
　　(2)附表壹編號20部分
　　　 ①被告林政揚對於此部分通訊監察譯文所示通話中，第1
         通為其與張易曜之對話，第2、3通則為鄭仁傑與張易
         曜間通話，是鄭仁傑到現場與張易曜交易等情坦認不
         諱（見訴字第492號卷二第356至357頁），惟矢口否認
         有何販賣第三級毒品愷他命犯行，辯稱：不知道鄭仁
         傑是賣什麼云云。
 　　　②被告林政揚以電話與張易曜商定毒品交易時間、地點後
         ，由鄭仁傑前往如附表壹編號20所示地點與張易曜交
         易如附表壹編號20所示第三級毒品愷他命等節，業經
         證人即共犯鄭仁傑於偵查證述綦詳（見他字第2966號
         卷二第98頁反面至第99頁），核與證人張易曜於偵查
         之證述情節相符（見他字第2966號卷二第7頁反面至第
         8 頁），且有如附表壹編號20「證據出處」欄所示證
         據可考。
       ③被告林政揚固辯稱不確定此次鄭仁傑是賣什麼云云。惟
         證人張易曜除就此次交易標的為第三級毒品愷他命一
         節，分別於偵查及原審證述明確外，復有證人即共犯
         鄭仁傑之前揭證詞可佐，參諸於此次毒品交易之前，
         被告林政揚已親自與張易曜交易如附表壹編號10所示
         第三級毒品愷他命，且其於接聽張易曜電話未久，隨
         即將販毒之行動電話轉由鄭仁傑對話，足見被告林政
         揚於接聽張易曜來電時，已知悉係在與張易曜確認交
         易毒品時間及地點甚明，是被告林政揚上開所辯，顯
         無可採。
　6.附表壹編號13（即原判決附表一編號21）販賣第三級毒品愷
    他命予曹銘德部分
    (1)被告林政揚對於此部分通訊監察譯文所示通話為其與曹
       銘間德之對話，為鄭仁傑到現場與曹銘德交易等情坦認
       不諱（見訴字第492號卷二第367頁），惟矢口否認有何
       販賣第三級毒品愷他命犯行，辯稱：不知道鄭仁傑是賣
       笑氣還是愷他命云云。
　　(2)被告林政揚以電話與曹銘德商定毒品交易時間、地點後
       ，由鄭仁傑前往如附表壹編號13所示地點，與曹銘德交
       易如附表壹編號13所示第三級毒品愷他命等節，業經證
       人曹銘德於偵查證述明確（見偵字第10118號卷二第101
       頁），且經證人即共犯鄭仁傑供陳在卷，復有如附表壹
       編號13「證據出處」欄所示證據可按。
　　(3)被告林政揚固辯稱：此次不確定鄭仁傑賣的是笑氣還是
       愷他命云云。惟證人曹銘德除於偵查中就本次交易標的
       為愷他命一節證述明確外，更於原審證稱：我不碰笑氣
       ，所以林政揚、鄭仁傑不曾向我推銷過等語明確（見訴
       字第939號卷二第20頁）。況被告林政揚於此次毒品交易
       前，業已親自與證人曹銘德交易如附表壹編號12所示第
       三級毒品愷他命犯行（被告林政揚於本院審理時已坦認
       如附表壹編號12所示犯行），並曾於如附表壹編號12所
       示交易時向曹銘德表示「賺錢的先跑，還是沒賺錢先跑
       」等語，顯見被告林政揚與曹銘德就第三級毒品愷他命
       之交易價格已有所商議，被告林政揚於接聽曹銘德來電
       時，業已知悉乃在與曹銘德確認交易毒品時間、地點，
       甚為明確，是被告林政揚所辯此節，不可採信。
　7.附表壹編號18（即原判決附表二編號5）、編號26（即原判
    決附表二編號6）販賣第三級毒品愷他命予蘇科語部分
　　(1)被告林政揚對於此部分通訊監察譯文所示通話，均為其
       與蘇科語間之對話，也是其到現場與蘇科語交易等情供
       承不諱（見訴字第492號卷二第352至353頁、他字第2966
       號卷二第85頁），惟矢口否認有何販賣第三級毒品愷他
       命犯行，辯稱：其都是賣笑氣，是把笑氣放在洗手臺旁
       邊云云。
　　(2)被告林政揚以電話與蘇科語商定毒品交易時間、地點後
       ，前往如附表壹編號18、26所示地點，與蘇科語交易如
       附表壹編號18、26所示第三級毒品愷他命等節，業經證
       人蘇科語於偵查證述綦詳（見他字第2966號卷一第53頁
       反面至第54頁），復有如附表壹編號18、26「證據出處
       」欄所示證據可徵。
　　(3)被告林政揚固辯稱其均是賣笑氣云云。惟證人蘇科語業
       於偵查中就此2次交易標的均為愷他命等節證述明確。再
       者，觀諸此部分通訊監察譯文（見他字第2966號卷一第5
       0頁），蘇科語均直接對被告林政揚表示「你小揚嗎」等
       語，足見蘇科語與被告林政揚間應屬認識。另就如附表
       壹編號18所示交易，通訊監察譯文為：「
　　　 蘇科語：信箱洗手台上面。
　　　 被告林政揚：好，要『幾張』的？
　　　 蘇科語：『三張』」等語，已有交易毒品暗語，當可佐證
       證人蘇科語前揭證述內容真實可信。被告林政揚所辯上
       情，無可憑採。
　8.附表壹編號24（即原判決附表二編號14）販賣第三級毒品愷
    他命予張維錚部分
　　(1)被告林政揚對於此部分通訊監察譯文所示通話，為其與
       張維錚間之對話，是鄭仁傑到現場與張維錚交易等情坦
       認不諱（見訴字第492號卷二第355至356頁、他字第2966
       號卷二第84頁反面），惟矢口否認有何販賣第三級毒品
       愷他命犯行，辯稱：不知道鄭仁傑是賣笑氣還是愷他命
       云云。
　　(2)被告林政揚以電話與張維錚商定毒品交易時間、地點後
       ，由鄭仁傑前往如附表壹編號24所示地點，與張維錚交
       易如附表壹編號24所示第三級毒品愷他命等節，業經證
       人張維錚於偵查時證述綦詳（見他字第2966號卷二第3頁
       反面），且經證人即共犯鄭仁傑供陳在卷，復有如附表
       壹編號24「證據出處」欄所示證據可稽。
　　(3)被告林政揚固辯稱：此次不確定鄭仁傑賣的是笑氣還是
       愷他命云云。惟證人張維錚除於偵查中就此次交易標的
       為第三級毒品愷他命等節證述明確外，更於原審證稱：
       我沒有買過笑氣，沒有向「富貴車行」買過笑氣，打「
       富貴車行」的電話都是要買愷他命等語明確（見訴字第9
       39號卷三第458至459頁）。另觀諸本次通訊監察譯文（
       見他字第2966號卷一第98頁），證人張維錚詢問被告林
       政揚「好，你過去那邊大概多久？」時，被告林政揚陳
       稱：「沒有，那個司機已經在那邊了」，被告林政揚其
       後更表示「他在廁所那邊喔」，足見被告林政揚對於鄭
       仁傑行蹤可為相當掌控，且能即時將鄭仁傑所在回報張
       維錚，是被告林政揚對於鄭仁傑將至現場與張維錚交易
       第三級毒品愷他命一事，即難謂不知。被告林政揚於接
       聽張維錚來電時，顯已明知其乃在與張維錚確認交易毒
       品時間、地點，被告林政揚此節所辯，自無可採。
　9.附表壹編號32（即原判決附表一編號19）販賣第三級毒品愷
    他命予盧裕崴部分
    (1)被告林政揚對於此部分通訊監察譯文中第1通為其與盧裕
       崴之對話，後面對話則是鄭仁傑接的，交易乃鄭仁傑去
       的等情坦認不諱（見訴字第492號卷二第366至367頁），
       惟矢口否認有何販賣第三級毒品愷他命犯行，辯稱：此
       次不確定鄭仁傑賣笑氣還是愷他命云云。
　　(2)被告林政揚以電話與盧裕崴商定毒品交易時間，隨後由
       鄭仁傑與盧裕崴再次確認毒品交易時間、地點，並由鄭
       仁傑前往如附表壹編號32所示地點，與盧裕崴交易如附
       表編號32所示第三級毒品愷他命等節，業經證人即共犯
       鄭仁傑於偵查證述明確（見他字第2966號卷二第96頁）
       ，核與證人盧裕崴於偵查之證述情節相符（見偵字第168
       34號卷二第25頁），且有如附表壹編號32「證據出處」
       欄所示證據可徵。
　　(3)被告林政揚固辯稱：此次不確定鄭仁傑賣的是笑氣還是
       愷他命云云。惟證人盧裕崴除於偵查中就本次交易標的
       為第三級毒品愷他命一節證述明確外，更於原審證稱：
       所謂「短程載客」、「長程載客」簡訊文字之意思，是
       指價錢新臺幣（下同）2,000元和價錢3,000元之愷他命
       ，跟「富貴車行」購買愷他命的交易模式，就是打電話
       給他，告知我的地點，請他過來，然後到了以後，我就
       到車上去，告訴對方要2,000元或3,000元，他們只有賣
       愷他命，我不知道他們有在賣笑氣等語（見訴字第939號
       卷二第9至10、12至13頁）。參諸被告林政揚於此次毒品
       交易前，業已親自與盧裕崴於如附表壹編號28、29、31
       所示時、地多次交易第三級毒品愷他命（被告林政揚於
       本院審理時坦認有為如附表壹編號28、29、31所示犯行
       ），於接聽電話後甚至尚與鄭仁傑交接該販毒行動電話
       ，足見被告林政揚於接聽盧裕崴來電時，業已知悉係在
       與盧裕崴交易第三級毒品愷他命甚明，難認被告林政揚
       所辯上情可採。
 10.另就被告林政揚上開否認犯行部分之交易模式，與卷內被告
    林政揚坦承犯罪之交易模式對照觀之，並無重大不同，尤足
    認上開1.至9.各該證人所證被告林政揚乃販售第三級毒品愷
    他命之證述為可採。綜上，被告林政揚否認此部分犯行，均
    難認可採。
三、按政府查緝販賣毒品犯行無不嚴格執行，且販賣毒品罪係重
    罪，若無利可圖，衡情一般持有毒品者，當不致輕易將持有
    之毒品交付他人。且販賣毒品乃違法行為，非可公然為之，
    且有其獨特之販售路線及管道，亦無公定之價格，復可任意
    增減其分裝之數量，而每次買賣之價量，亦可能隨時依市場
    貨源之供需情形、交易雙方之關係深淺、資力、對行情之認
    知、可能風險之評估、查緝是否嚴緊，及購買者被查獲時供
    述購買對象之可能性風險評估等諸般事由，而異其標準，非
    可一概而論，是販賣之利得，誠非固定，縱使販賣之人從價
    差或量差中牟利方式互異，其意圖營利之非法販賣行為仍屬
    同一。又販賣利得，除經被告供明，或因帳冊記載致價量至
    臻明確外，確實難以究明。然一般民眾均普遍認知毒品價格
    非低、取得不易，且毒品交易向為政府查禁森嚴，一經查獲
    ，並對販毒者施以重罰，衡諸常情，倘非有利可圖，殊無必
    要甘冒持有毒品遭查獲、重罰之極大風險，無端親至交易處
    所，或於自身住處附近交易毒品，抑或購入大量毒品貯藏，
    徒招為警偵辦從事毒品販賣之風險。從而，除確有反證足資
    認定提供他人毒品者所為係基於某種非圖利本意之原委外，
    通常尚難因無法查悉其買進、賣出之差價，而諉無營利之意
    思，或阻卻販賣犯行之追訴，以免知過坦承者難辭重典，飾
    詞否認者反得逞僥倖，反失情理之平。又毒品危害防制條例
    所稱之「販賣」，係指有償之讓與行為，包括以「金錢買賣
    」或「以物易物」（即互易）等態樣在內；祇要行為人在主
    觀上有藉以營利之意圖，而在客觀上有以毒品換取金錢或其
    他財物之行為，即足當之；至於買賣毒品之金額或所換得財
    物之實際價值如何，以及行為人是否因而獲取價差或利潤，
    均不影響販賣毒品罪之成立（最高法院104年度台上字第356
    號判決意旨參照）。查被告林政揚否認為如附表壹編號1、2
    、5、7至11、13、18至20、24、26、27、32、34所示販賣第
    三級毒品愷他命犯行，然坦認有為如附表壹編號3、4、6、1
    2、14至17、21至23、25、28至31、33所示各該販賣第二級
    毒品MDMA、第三級毒品愷他命犯行，且被告鄭仁傑業已坦認
    如事實欄一(三)、(四)所示販賣第三級毒品愷他命犯行；再
    被告林政揚、鄭仁傑於案發時均為智識正常之人，對於販賣
    毒品為政府檢警機關嚴予取締之重罪，當知之甚稔，且被告
    林政揚、鄭仁傑與各該購毒者既無特殊情誼或至親摯友關係
    ，苟無利潤可圖，衡情被告林政揚、鄭仁傑均應不至於甘冒
    遭查緝法辦而罹重刑之風險，而多次為之之理，堪認被告林
    政揚、鄭仁傑所為上開各該犯行，主觀上皆有藉販賣毒品以
    營利之意圖甚明。
四、綜上，被告林政揚為如事實欄一(一)至(三)所示販賣毒品犯
    行及如事實欄二所示犯行均事證明確，被告鄭仁傑為如事實
    欄一(三)、(四)所示犯行之事證亦明，被告林政揚、鄭仁傑
    犯行各堪認定，均應依法論科。
參、法律適用
一、新舊法比較
    按「行為後法律有變更者，適用行為時之法律。但行為後之
    法律有利於行為人者，適用最有利於行為人之法律」，刑法
    第2條第1項定有明文。查被告林政揚、鄭仁傑行為後，毒品
    危害防制條例第4條、第11條、第17條業於109年1月15日修
    正公布，並自109年7月15日起施行，茲就與本案有關部分，
    分別敘述如下：
(一)事實欄一部分（即販賣第二級、第三級毒品部分）
  1.修正前毒品危害防制條例第4條第2項、第3項分別規定為：
    「製造、運輸、販賣第二級毒品者，處無期徒刑或7年以上
    有期徒刑，得併科新臺幣1千萬元以下罰金」、「製造、運
    輸、販賣第三級毒品者，處7年以上有期徒刑，得併科新臺
    幣7百萬元以下罰金」，修正後則分別規定：「製造、運輸
    、販賣第二級毒品者，處無期徒刑或10年以上有期徒刑，得
    併科新臺幣1千5百萬元以下罰金」、「製造、運輸、販賣第
    三級毒品者，處7年以上有期徒刑，得併科新臺幣1千萬元以
    下罰金」，經比較新舊法，修正後毒品危害防制條例第4條
    第2項、第3項所規定刑度均較修正前規定為高，顯未有利於
    被告林政揚、鄭仁傑。
　2.修正前毒品危害防制條例第17條第2項規定為：「犯第4條至
    第8條之罪於偵查及審判中均自白者，減輕其刑」，修正後
    則規定：「犯第4條至第8條之罪於偵查及歷次審判中均自白
    者，減輕其刑」（按該條文第1項規定並未修正），經比較
    新舊法，修正後毒品危害防制條例第17條第2項規定須於「
    偵查及歷次審判中均自白」，顯較修正前規定嚴格，並未有
    利於被告林政揚、鄭仁傑。
　3.綜上，經綜合被告林政揚、鄭仁傑關於販賣毒品犯行之全部
    罪刑結果而為比較，新法規定並未有利於被告林政揚、鄭仁
    傑，依刑法第2條第1項前段應一體適用被告林政揚、鄭仁傑
    行為時即修正前毒品危害防制條例規定。
(二)事實欄二部分（即被告林政揚持有第二級毒品、加重持有第
    三級毒品部分）
　1.修正前毒品危害防制條例第11條第2項規定為：「持有第二
    級毒品者，處2年以下有期徒刑、拘役或新臺幣3萬元以下罰
    金」，修正後規定為：「持有第二級毒品者，處2年以下有
    期徒刑、拘役或新臺幣20萬元以下罰金」。修正後規定提高
    罰金刑刑度，自以修正前毒品危害防制條例第11條第2項規
    定對被告林政揚較為有利。
　2.修正前毒品危害防制條例第11條第5項規定為：「持有第三
    級毒品純質淨重20公克以上者，處3年以下有期徒刑，得併
    科新臺幣30萬元以下罰金」，修正後規定為「持有第三級毒
    品純質淨重五公克以上者，處2年以下有期徒刑，得併科新
    臺幣20萬元以下罰金」。是此條項之構成要件及法定刑度均
    有更動。於修正前，必須持有第三級毒品純質淨重20公克以
    上者始構成犯罪；於修正後，則持有第三級毒品純質淨重5
    公克以上者即構成犯罪，然修正後規定之有期徒刑、罰金刑
    之法定刑度上限均較修正前為低。徵諸被告林政揚於事實欄
    二所示持有第三級毒品犯行，無論適用新法或舊法均構成犯
    罪，惟修正後規定之法定刑較低，自以修正後規定對被告林
    政揚較為有利。
　3.關於想像競合犯之新舊法比較孰於行為人有利，應先就新法
    之各罪，定一較重之條文，再就舊法之各罪，定一較重之條
    文，然後再就此較重之新舊法條比較其輕重，以為適用標準
    （最高法院97年度台非字第5號判決意旨參照）。查被告林
    政揚就事實欄二部分所為，為一行為觸犯數罪名之想像競合
    犯（詳後述），而其所犯此部分犯行，依刑法第55條規定從
    一重處斷之結果，於修正前，應以修正前毒品危害防制條例
    第11條第5項無故持有第三級毒品純質淨重20公克以上罪處
    斷；於修正後，則應以修正後毒品危害防制條例第11條第5
    項無故持有第三級毒品純質淨重5公克以上罪論處。是依刑
    法第2條第1項前段規定比較新舊法後，以修正後毒品危害防
    制條例第11條第5項無故持有第三級毒品純質淨重5公克以上
    罪對被告林政揚較為有利，就被告林政揚所犯此部分犯行，
    自應整體適用修正後毒品危害防制條例第11條第2項、第5項
    規定論處。
二、按MDMA為毒品危害防制條例第2條第2項第2款所列管第二級
    毒品，不得非法持有、販賣；愷他命、氯乙基卡西酮、3,4-
    亞甲基雙氧苯基二甲胺丁酮、4-甲基甲基卡西酮、硝甲西泮
    則均為毒品危害防制條例第2條第2項第3款所列管第三級毒
    品，依法不得販賣或持有純質淨重5公克以上。核被告林政
    揚就附表壹編號1至24、26至34所為，均係犯修正前毒品危
    害防制條例第4條第3項販賣第三級毒品罪；就附表壹編號25
    所為，係犯修正前毒品危害防制條例第4條第2項、第3項販
    賣第二級毒品、第三級毒品罪；就事實欄二所為，係犯修正
    後毒品危害防制條例第11條第2項、第5項持有第二級毒品及
    持有第三級毒品純質淨重5公克以上罪。被告鄭仁傑就附表
    壹編號3、4、7、8、13、14、19、20、24、27、32、34及如
    附表貳所為，均係犯修正前毒品危害防制條例第4條第3項販
    賣第三級毒品罪。被告林政揚販賣毒品前各該持有第二級、
    第三級毒品之低度行為，被告鄭仁傑販賣毒品前各該持有第
    三級毒品之低度行為，分別為被告林政揚各該販賣第二級、
    第三級毒品之高度行為及被告鄭仁傑各該販賣第三級毒品之
    高度行為所吸收，均不另論罪。
三、共同正犯
    被告林政揚、鄭仁傑就附表壹編號3、4、7、8、13、14、19
    、20、24、27、32、34所示販賣第三級毒品犯行，有犯意聯
    絡與行為分擔，均為共同正犯。
四、想像競合犯
(一)被告林政揚就附表壹編號25所示犯行，係以一行為同時販賣
    第二級毒品MDMA及第三級毒品愷他命，為想像競合犯，應依
    刑法第55條規定，從一重依修正前毒品危害防制條例第4條
    第2項販賣第二級毒品罪處斷。
(二)事實欄二部分，被告林政揚以一持有行為，同時持有第二級
    毒品及持有第三級毒品純質淨重5公克以上，為想像競合犯
    ，應依修正後毒品危害防制條例第11條第5項無故持有第三
    級毒品純質淨重5公克以上罪處斷。
五、數罪併罰
(一)被告林政揚就附表壹所示34次販賣毒品犯行及如事實欄二所
    示持有第三級毒品純質淨重5公克以上犯行，犯意各別，行
    為互殊，應分論併罰。
(二)被告鄭仁傑就附表壹編號3、4、7、8、13、14、19、20、24
    、27、32、34及如附表貳所示21次販賣第三級毒品犯行，犯
    意各別，行為互殊，應分論併罰。
六、被告林政揚之刑之加重、減輕事由
(一)被告林政揚為累犯，所犯如事實欄二所示犯行，應予加重其
    刑；至所犯如附表壹所示各該販賣毒品犯行，則均不加重其
    刑　　　
　1.被告林政揚前因持有第三級毒品純質淨重20公克以上案件，
    經原審法院以104年度審簡字第1067號簡易判決處有期徒刑3
    月確定，於105年11月24日易科罰金執行完畢等情，有本院
    被告前案紀錄表在卷可參（見本院卷第188至189頁），其受
    徒刑執行完畢後，5年以內故意再犯本案有期徒刑以上各罪
    ，均為刑法第47條第1項所稱累犯。
　2.徵諸「有關累犯加重本刑部分，不生違反憲法一行為不二罰
    原則之問題。惟其不分情節，基於累犯者有其特別惡性及對
    刑罰反應力薄弱等立法理由，一律加重最低本刑，於不符合
    刑法第59條所定要件之情形下，致生行為人所受之刑罰超過
    其所應負擔罪責之個案，其人身自由因此遭受過苛之侵害部
    分，對人民受憲法第8條保障之人身自由所為限制，不符憲
    法罪刑相當原則，牴觸憲法第23條比例原則。於此範圍內，
    有關機關應自本解釋公布之日起2年內，依本解釋意旨修正
    之。於修正前，為避免發生上述罪刑不相當之情形，法院就
    該個案應依本解釋意旨，裁量是否加重最低本刑」（司法院
    釋字第775號解釋參照），又法院就符合累犯要件之被告，
    仍應以其是否有其特別惡性或對刑罰反應力薄弱等事由，妥
    適審酌被告所犯前後數罪間，關於前案之性質（故意或過失
    ）、前案徒刑之執行完畢情形（有無入監執行完畢、是否易
    科罰金或易服社會勞動）、再犯之原因、兩罪間之差異（是
    否同一罪質、重罪或輕罪）、主觀犯意所顯現之惡性及其反
    社會性等情，綜合判斷各別被告有無因加重本刑致生所受刑
    罰超過其所應負擔罪責之情形，裁量是否加重最低本刑。經
    查：
　　(1)持有第三級毒品純質淨重5公克以上部分
　　   被告林政揚構成累犯事由之犯罪為持有第三級毒品純質
       淨重20公克以上罪，與被告林政揚所犯事實欄二所示犯
       行，均為毒品危害防制條例第11條第5項之罪，是被告林
       政揚就此部分類型之犯罪確具有特別惡性；參諸被告林
       政揚甫於105年11月24日易科罰金執行完畢，卻於107年5
       月間即再犯如事實欄二所示犯行，足見其前罪之執行並
       未發揮警告作用而無成效，對刑罰反應力顯然薄弱，就
       此部分適用累犯規定加重其刑，不致生被告林政揚所受
       刑罰超過其所應負擔罪責，導致其人身自由因此遭受過
       苛之侵害，爰依刑法第47條第1項規定加重其刑，以符罪
       刑相當原則及比例原則（原審就此部分本即認應予加重
       其刑）。
　　(2)販賣第二級、第三級毒品部分
　　　 被告林政揚前開構成累犯事由之案件，雖屬違反毒品危
       害防制條例之加重持有第三級毒品案件，然持有毒品本
       質上未對社會或他人直接造成損害，犯罪心態與一般刑
       事犯罪本質並不完全相同，與本案販賣第二級、第三級
       毒品犯行之犯罪類型、罪名、罪質、侵害法益、社會危
       害程度均屬不同，犯罪手段、動機亦顯屬有別，自難以
       被告林政揚上開前案科刑及執行紀錄，即認被告林政揚
       就本案各該販賣第二級、第三級毒品犯行具有特別惡性
       ，本院認於被告林政揚所犯販賣第二級、第三級毒品犯
       行之法定刑度範圍內，審酌各項量刑事由後，已足以充
       分評價被告林政揚此部分所應負擔罪責，均無加重其刑
       必要，且檢察官就此部分並未具體指出其他證明方法以
       供本院調查、判斷及裁量，爰均不加重其刑，以符罪刑
       相當原則及比例原則。
(二)被告林政揚就附表壹編號6、12、14至17、21、22、28至31
    所示犯行，均有修正前毒品危害防制條例第17條第2項規定
    適用；就附表壹編號25所示犯行中之販賣第三級毒品輕罪得
    減刑部分，於依刑法第57條量刑時亦併予審酌；至其他販賣
    第三級毒品犯行，則均無修正前毒品危害防制條例第17條第
    2項規定適用
　1.按犯第4條至第8條之罪於偵查及審判中均自白者，減輕其刑
    ，修正前毒品危害防制條例第17條第2項定有明文。此所謂
    自白乃對自己之犯罪事實全部或主要部分為肯定供述，並不
    以言詞坦認為必要，縱以書面坦承犯行，亦屬之；且此所謂
    審判階段之自白，係以案件起訴繫屬後在事實審法院任何一
    審級之自白而言。又此所稱於偵查及審判中自白，係指被告
    對於構成犯罪要件之事實向職司偵查、審判之公務員坦白陳
    述而言。苟被告於偵查及審判中均曾自白，即應依上開規定
    減輕其刑。並不以始終自白為必要，縱自白之前、後，有否
    認之辯詞，亦不影響已自白之效力。又所謂偵查中，參諸刑
    事訴訟法第108條第3項規定，於起訴案件，係至卷宗及證物
    送交法院繫屬前。則被告於司法警察詢問及檢察官終結偵查
    前，自白犯罪事實，固屬偵查中之自白。倘於檢察官終結偵
    查後，至卷證移送法院繫屬前，自白犯罪事實，仍屬偵查中
    自白（最高法院106年度台上字第402號判決意旨參照）。
　2.觀諸卷附被告林政揚於警詢、偵查之供述，固均否認有何販
    賣第二級、第三級毒品犯行，惟本案中之起訴部分，於107
    年10月30日繫屬原審法院前，被告林政揚曾於107年10月24
    日具狀向桃園地檢署表示坦承販賣第三級毒品愷他命之旨，
    此觀桃園地檢署107年10月31日桃檢坤寒107偵16834字第107
    9005980號函所檢附刑事答辯狀（見訴字第939號卷一第35至
    37頁）自明，堪認被告林政揚於繫屬法院前之偵查階段曾自
    白本案起訴部分之犯行，復於本院自白如附表壹編號6、12
    、14至17、21、22、28至31所示犯行，業經前述，此部分均
    應依修正前毒品危害防制條例第17條第2項規定減輕其刑。
　3.又想像競合犯之處斷刑，本質上係「刑之合併」，其所謂從
    一重處斷，乃將想像競合犯組成之評價上數罪，合併為科刑
    一罪，其所對應之刑罰，亦合併其評價上數罪之數法定刑，
    而為一個處斷刑。易言之，想像競合犯侵害數法益者皆成立
    犯罪，論罪時必須輕、重罪併舉論述，同時宣告所犯各罪名
    ，包括各罪有無加重、減免其刑之情形，亦應說明論列，量
    刑時併衡酌輕罪部分量刑事由，評價始為充足，然後依刑法
    第55條規定「從一重處斷」，非謂對於其餘各罪可置而不論
    。因此，法院決定處斷刑時，雖以其中最重罪名之法定刑，
    做為裁量之準據，惟於裁量其輕重時，仍應將輕罪合併評價
    在內。被告林政揚於本院坦認為如附表壹編號25所示犯行，
    就此與被告林政揚所出具前開刑事答辯狀勾稽以觀，就附表
    壹編號25所示犯行中之販賣第三級毒品部分，雖本應依修正
    前毒品危害防制條例第17條第2項規定減輕其刑，然依照前
    揭罪數說明，被告林政揚就此犯行係從一重論處販賣第二級
    毒品罪，是就被告林政揚此部分想像競合犯之輕罪得減刑部
    分，本院於依刑法第57條量刑時，亦併予審酌。
　4.至被告林政揚所犯其他販賣第三級毒品犯行，因被告林政揚
    於警詢、偵查均未坦認此部分犯行，無論於法院審理時是否
    承認犯行，均不得依修正前毒品危害防制條例第17條第2項
    規定減刑。
(三)被告林政揚無毒品危害防制條例第17條第1項規定適用　　
　　本案並未因被告林政揚供述而查獲其他正犯或共犯，有楊梅
    分局111年7月7日楊警分刑字第1110023792號函、桃園地檢
    署111年7月6日桃檢秀寒107偵16834字第1119076863號函、
    蘆竹分局111年7月7日蘆警分刑字第1110019261號函及檢附
    資料等（見本院卷第391、393、395至397頁）在卷可稽，不
    符毒品危害防制條例第17條第1項規定，被告林政揚無從依
    該條項規定減輕或免除其刑。
(四)被告林政揚於本案所為，均無刑法第59條規定適用
　1.按犯罪之情狀顯可憫恕，認科以最低度刑仍嫌過重者，得酌
    量減輕其刑，為刑法第59條所明定。又刑法第59條規定犯罪
    情狀可憫恕者，得酌量減輕其刑，固為法院依法得自由裁量
    之事項，然非漫無限制，必須犯罪另有特殊之原因與環境，
    在客觀上足以引起一般同情，認為即予宣告法定低度刑期尤
    嫌過重者，始有其適用。是為此項裁量減刑時，必須就被告
    全部犯罪情狀予以審酌在客觀上是否有足以引起社會上一般
    人之同情，而可憫恕之情形，始稱適法（最高法院88年度台
    上字第6683號判決意旨參照）。蓋此旨在避免嚴刑峻罰，法
    內存仁，俾審判法官得確實斟酌個案具體情形，妥適裁量，
    務期裁判結果，臻致合情、合理、合法之理想。再刑法第59
    條規定之酌量減輕其刑，必須犯罪另有特殊之原因與環境，
    在客觀上足以引起一般同情，認為即使予以宣告法定最低度
    刑，猶嫌過重者，始有其適用。此所謂法定最低度刑，固包
    括法定最低本刑；惟遇有其他法定減輕之事由者，則應係指
    適用其他法定減輕事由減輕其刑後之最低度刑而言。倘被告
    別有法定減輕事由者，應先適用法定減輕事由減輕其刑後，
    猶認其犯罪之情狀顯可憫恕，即使科以該減輕後之最低度刑
    仍嫌過重者，始得適用刑法第59條規定酌量減輕其刑（最高
    法院100年度台上字第744號判決意旨參照）。
　2.查毒品之流通、持有，危害社會秩序至鉅，向為國法所厲禁
    ，復因毒品施用者為取得購買毒品所需之金錢，亦衍生家庭
    、社會治安問題，因之政府近年來為革除毒品之危害，除於
    相關法令訂定防制及處罰規定外，並積極查緝毒品案件，復
    在各大媒體廣泛宣導反毒，被告林政揚對此已難諉為不知。
    經本院審酌被告林政揚販賣第二級毒品MDMA、第三級毒品愷
    他命之手段、情節，認被告林政揚前既有加重持有第三級毒
    品案件前科，當知毒品對人體身心健康危害之烈，卻意圖營
    利而為各該販賣第二級、第三級毒品犯行，不僅戕害他人健
    康甚鉅，助長毒品流通之嚴重不法行為，並可能因此造成施
    用毒品者為購毒所需資金另犯他罪而危害社會治安，被告林
    政揚販賣毒品犯行客觀上難認有何特殊原因或堅強事由足以
    引起一般同情而有情堪憫恕或特別可原諒之處，不符刑法第
    59條規定，自均無該條規定適用。至被告林政揚所犯如事實
    欄二所示犯行，亦無情堪憫恕或特別可原諒之處，無適用刑
    法第59條規定予以酌減之餘地。
七、被告鄭仁傑之刑之減輕事由　　
(一)被告鄭仁傑就如附表壹編號3、4、7、8、14、19、20、27、
    32、34所示及如附表貳編號1至20所示犯行，均有修正前毒
    品危害防制條例第17條第2項規定適用；至所犯其他犯行，
    則無修正前毒品危害防制條例第17條第2項規定適用
　1.被告鄭仁傑就如附表壹編號3、4、7、8、14、19、20、27、
    32、34所示及如附表貳編號1至14、16至20所示犯行，於警
    詢、偵查、原審、本院準備程序及審理時均坦認犯行，業如
    前述，爰均依修正前毒品危害防制條例第17條第2項規定減
    輕其刑。
　2.按修正前毒品危害防制條例第17條第2項規定：「犯第4條至
    第8條之罪於偵查及審判中均自白者，減輕其刑。」係為鼓
    勵是類犯罪行為人自白、悔過，並期訴訟經濟、節約司法資
    源而設。一般而言，固須於偵查及審判中皆行自白，始有適
    用，缺一不可。但所謂「自白」，係指被告（或犯罪嫌疑人
    ）承認自己全部或主要犯罪事實之謂。其承認犯罪事實之方
    式，並不以出於主動為必要，即或經由偵、審機關之推究訊
    問而被動承認，亦屬自白。此與「自首」須於尚未發覺犯人
    之前，主動向有偵查犯罪權限之公務員或機關陳述其犯罪事
    實，進而接受裁判者不同。又訊問被告應先告知犯罪嫌疑及
    所犯所有罪名。罪名經告知後，認為應變更者，應再告知；
    訊問被告，應與以辯明犯罪嫌疑之機會；如有辯明，應命就
    其始末連續陳述；其陳述有利之事實者，應命其指出證明之
    方法，刑事訴訟法第95條第1款、第96條分別定有明文。而
    上開規定，依同法第100條之2於司法警察官或司法警察詢問
    犯罪嫌疑人時，準用之。從而，司法警察調查犯罪於製作警
    詢筆錄時，就該犯罪事實未曾詢問；檢察官於起訴前亦未就
    該犯罪事實進行偵訊，形同未曾告知犯罪嫌疑及所犯罪名，
    即逕依其他證據資料提起公訴，致使被告無從於警詢及偵查
    中辯明犯罪嫌疑，甚或自白，以期獲得減刑寬典處遇之機會
    ，難謂非違反上開程序規定，剝奪被告之訴訟防禦權，違背
    實質正當之法律程序；於此情形，倘認被告於嗣後之審判中
    自白，仍不得依上開規定減輕其刑，顯非事理之平，自與法
    律規範之目的齟齬，亦不符合憲法第16條保障之基本訴訟權
    。故而，在承辦員警未行警詢及檢察官疏未偵訊，即行結案
    、起訴之特別狀況，祇要審判中自白，應仍有上揭減刑寬典
    之適用，俾符合該條項規定之規範目的（最高法院107年度
    台上字第2355號判決意旨參照）。被告鄭仁傑就附表貳編號
    15所示犯行，未見檢、警於偵查階段就此次毒品交易向被告
    鄭仁傑確認答辯方向，依前揭說明，被告鄭仁傑既已於原審
    、本院均自白此部分犯行，亦應依修正前毒品危害防制條例
    第17條第2項規定減輕其刑。
　3.至如附表壹編號13、24、附表貳編號21所示犯行，因被告鄭
    仁傑於警詢、偵查並未坦認此部分犯行，縱於原審、本院坦
    認犯行，亦無修正前毒品危害防制條例第17條第2項規定適
    用。
(二)被告鄭仁傑無毒品危害防制條例第17條第1項規定適用
　　被告鄭仁傑雖曾於警詢供稱其幕後共犯為林政揚，有楊梅分
    局111年7月7日楊警分刑字第1110023792號函在卷可按（見
    本院卷第391頁），然員警既先於107年7月1日查獲被告林政
    揚後方查獲被告鄭仁傑，且依卷附通訊監察譯文，已可知被
    告林政揚之犯行，是本案顯非因被告鄭仁傑之供述而查獲被
    告林政揚，且亦未因被告鄭仁傑之供述查獲除被告林政揚以
    外之人，此觀卷附桃園地檢署111年7月6日桃檢秀寒107偵16
    834字第1119076863號函、蘆竹分局111年7月7日蘆警分刑字
    第1110019261號函及檢附資料等（見本院卷第393、395至39
    7頁）自明，不符毒品危害防制條例第17條第1項規定，被告
    鄭仁傑無從依此規定減輕或免除其刑。
(三)被告鄭仁傑就如附表壹編號13、24、附表貳編號21所示犯行
    均有刑法第59條規定適用；至所犯其他犯行，則均無刑法第
    59條規定適用
  1.被告鄭仁傑就如附表壹編號13、24、附表貳編號21所示販賣
    第三級毒品犯行，雖未於檢警訊問、詢問時自白，惟審酌被
    告鄭仁傑就本案各該毒品交易，自原審準備程序時起迄今均
    坦承犯行，且本案犯罪事實眾多，被告鄭仁傑僅此3次毒品
    交易未能於偵查中即時確認、自白，難認係有意推卸己身責
    任，若就此部分犯行科以修正前毒品危害防制條例第4條第3
    項販賣第三級毒品罪之最低度刑即「7年以上有期徒刑，得
    併科新臺幣7百萬元以下罰金」，在客觀上足以引起一般同
    情，爰就被告鄭仁傑所犯如附表壹編號13、24、附表貳編號
    21所示犯行，均依刑法第59條規定減輕其刑。
　2.至被告鄭仁傑所犯其他犯行，於依修正前毒品危害防制條例
    第17條第2項規定減輕其刑後，較之被告鄭仁傑販賣第三級
    毒品犯行對社會風氣及治安之危害程度，皆無情輕法重之情
    形，殊難認有何「猶認其犯罪之情狀顯可憫恕，即使科以該
    減輕後之最低度刑仍嫌過重」之情形，不符刑法第59條規定
    ，自均無該條規定適用。
肆、不另為無罪諭知部分
一、起訴、追加起訴意旨略以：被告林政揚、鄭仁傑與王雅芳（
    詳後述）均明知MDMA及愷他命分別係毒品危害防制條例第2
    條第2項第2款、第3款所列管第二級毒品及第三級毒品，依
    法不得販賣，且3人以上實施最重本刑逾5年有期徒刑之罪而
    具有持續性或牟利性之有結構性組織，為組織犯罪防制條例
    所規範禁止，竟共同基於指揮或參與組織犯罪之犯意聯絡，
    以「富貴車行」為掩飾而共組具有持續性及牟利性之販毒集
    團，並以門號0000000000號、0000000000號作為販毒公線之
    用，由被告林政揚、鄭仁傑及王雅芳擔任該販毒集團總機而
    予以指揮，向不特定人所持用行動電話門號傳送簡訊【富貴
    車行「中壢、桃園、平鎮」、短程載客2000、長程載客3000
    】等文字作為販毒暗號，待買家撥打上開公線電話並與總機
    聯繫交易毒品之相關事宜後，由總機指揮兼任司機之被告林
    政揚或鄭仁傑前往約定地點與買家會合，買家於約定時間抵
    達約定地點後，即向到場之被告林政揚或鄭仁傑進行毒品交
    易，而以上開模式分工販賣毒品，因認被告林政揚就此部分
    涉犯組織犯罪防制條例第3條第1項前段、後段之發起並指揮
    、參與犯罪組織罪嫌，被告鄭仁傑就此部分涉犯組織犯罪防
    制條例第3條第1項後段參與犯罪組織罪嫌云云。
二、經查，本案經本院認定參與販賣毒品犯行之人，僅有被告林
    政揚、鄭仁傑，顯未達3人以上，與組織犯罪防制條例第2 
    條「三人以上」之犯罪組織要件不符，顯難以組織犯罪防制
    條例第3條第1項前段發起、指揮犯罪組織或組織犯罪防制條
    例第3條第1項後段參與犯罪組織罪相繩，此部分本應為被告
    林政揚、鄭仁傑無罪諭知，然因起訴書、追加起訴書認此部
    分與被告林政揚、鄭仁傑前開有罪部分分別有想像競合犯之
    裁判上一罪關係，爰均不另為無罪諭知。
伍、駁回上訴之理由
一、原審審理後，認被告鄭仁傑犯販賣第三級毒品罪均事證明確
    ，以行為人責任為基礎，審酌被告鄭仁傑違反國家對於杜絕
    毒品犯罪之禁令，知悉其所販售者為法所禁止之毒品，且亦
    知該等毒品戕害身心，對人體健康危害至鉅，一經染毒，極
    易成癮，影響社會治安非淺，竟仍為各次販賣第三級毒品犯
    行，助長施用毒品行為氾濫猖獗，應予非難；並衡酌被告鄭
    仁傑於準備程序即坦承全部犯行，犯後態度良好，非無悛悔
    之意，兼衡各次販賣毒品金額、被告鄭仁傑所犯次數、犯罪
    情節及素行、自陳之智識程度及家庭經濟狀況（見訴字第49
    2號卷五第168頁）、量刑意見等一切情狀，分別量處如附表
    壹編號3、4、7、8、13、14、19、20、24、27、32、34所示
    及如附表貳「原審主文」欄所示之刑，並考量被告鄭仁傑所
    犯數罪之犯罪類型相同，行為態樣、手段、動機均相似之情
    形，定被告鄭仁傑應執行有期徒刑6年2月，且就沒收部分說
    明：(1)犯罪所得部分：被告鄭仁傑以附表壹編號3、4、7、
    8、13、14、19、20、24、27、32、34、附表貳所示價金販
    賣第三級毒品，業已說明如上；就單獨販賣部分所獲金額，
    未見有其他共犯與被告鄭仁傑分配前揭販賣毒品所得，爰以
    此金額認定被告鄭仁傑本案犯罪所得；又就被告鄭仁傑、林
    政揚共同販賣毒品犯行部分，因被告鄭仁傑、林政揚就整體
    犯罪計畫之助力未見明顯高低區別，是就內在犯罪所得分配
    部分，應亦無高低區分，爰以販賣金額之各半，認定被告鄭
    仁傑、林政揚共同販賣毒品部分之犯罪所得；另並考量被告
    鄭仁傑本案販毒所得並未扣案，且販賣時間距今已久，應已
    與被告鄭仁傑本身固有金錢混同，性質上無從就原始犯罪所
    得為沒收，應屬刑法第38條之1第3項所稱不能沒收之情形，
    爰宣告追徵被告鄭仁傑之犯罪所得如附表壹編號3、4、7、8
    、13、14、19、20、24、27、32、34、附表貳「原審主文」
    欄所示；(2)門號0000000000號、0000000000號之販毒公機
    未經扣案，無證據證明尚已存在，且因販毒集團為免遭追查
    ，會時常更換所用公機，堪認該等公機應已滅失，且考量開
    啟沒收程序之成本、效益，亦難認就此有宣告沒收之刑法上
    重要性，就此爰不予宣告沒收。經核原審此部分認事用法均
    無違誤，量刑及定應執行刑尚屬妥適，所為追徵於法有據，
    原判決關於被告鄭仁傑部分應予維持（原判決就被告鄭仁傑
    所為各該販賣第三級毒品犯行有營利意圖部分雖漏未說明，
    然被告鄭仁傑既於原審時起即坦認犯行，被告鄭仁傑對於本
    案所為交易有營利意圖乙情顯未爭執，本院並已補充被告鄭
    仁傑有營利意圖之說明如上，此部分縱有瑕疵，對於原審關
    於被告鄭仁傑部分之判決結果亦無重大影響，無撤銷必要）
    。
二、檢察官、被告鄭仁傑上訴均無理由　　
(一)檢察官上訴意旨略以：
　1.違反組織犯罪防制條例不另為無罪諭知部分
    (1)王雅芳（被訴部分無罪之理由詳後述）實與被告鄭仁傑
       、林政揚就本案販賣第三級毒品犯行間具犯意聯絡、行
       為分擔，故本案參與毒品犯行之人應已達「3人以上」，
       而被告鄭仁傑、王雅芳加入由被告林政揚所發起、指揮
       之「富貴車行」販毒集團，並協助被告鄭仁傑販賣毒品
       及向被告林政揚拿取毒品、如何算錢並回帳給被告林政
       揚等情，業經被告鄭仁傑於原審審理時陳述明確，且從
       被告林政揚與鄭仁傑、王雅芳之通訊監察譯文中，被告
       鄭仁傑、王雅芳與藥腳交易毒品地點及購買毒品數量、
       費用等細節亦是由被告林政揚所決定等情，此有被告林
       政揚所持用門號0000000000號、0000000000號販毒公機
       之通訊監察譯文在卷可佐。
　　(2)綜上，可知被告鄭仁傑與林政揚、王雅芳間，自107年3
       月起至107年7月間遭查獲止之期間，確實係以被告林政
       揚為首，持續以「富貴車行」名義對外從事販毒行為以
       獲利，被告鄭仁傑、王雅芳聽命及接受被告林政揚之調
       度安排，而有上下隸屬關係，且該組織分工及獲利均屬
       明確，已具備「結構性」、「牟利性」、「持續性」無
       疑。又被告林政揚既負責以販賣為目的而購入毒品，而
       將其購得毒品交由被告鄭仁傑、王雅芳販賣，其等自具
       有犯罪組織之分工特性（分別擔任毒品交易總機或司機
       ），原判決認被告鄭仁傑、林政揚與王雅芳間非組織犯
       罪防制條例第2條所稱「犯罪組織」，即嫌速斷。
　2.原審就被告鄭仁傑所犯本案犯行，定應執行有期徒刑6年2月
    ，有過輕之情
  　被告鄭仁傑之犯罪行為達36次（本院按：應為33次，上訴書
    就此部分有誤載），危害社會治安，國民健康甚鉅，而上開
    各罪宣告刑之加總近為118年餘，原判決僅就被告鄭仁傑定應
    執行有期徒刑6年2月，形式上雖未違反法定外部界限，然所
    定應執行刑之刑度竟遠低於各刑合併之刑期10分之1，無異使被
    告鄭仁傑多數犯行完全未受處罰，有違刑罰公平性，亦背離一
    般人民法律感情及期待，復無嚇阻犯罪功能，或強化其他犯
    罪者之僥倖心態，顯難達到刑罰個別預防及一般預防效果，
    恐與最高法院96年度台上字第7583號等判決意旨有違，量刑當
    有過輕之情。
　3.綜上，原判決認事用法尚嫌未洽，請將原判決撤銷，更為適
    當合法之判決云云。
(二)被告鄭仁傑上訴意旨略以：原審量刑過重，請就原審未適用
    刑法第59條規定減刑（即附表壹編號3、4、7、8、14、19、
    20、27、32、34及附表貳編號1至20）部分，再依該條項規
    定減刑云云。
(三)經查：
　1.被告鄭仁傑所犯本案犯行，雖有部分與被告林政揚共同為之
    ，然行為人僅有2人，顯未達3人以上，與組織犯罪防制條例
    第2條「三人以上」之犯罪組織要件不符，顯難以組織犯罪
    防制條例第3條第1項後段參與犯罪組織罪相繩，業經本院論
    述如前，檢察官猶主張被告鄭仁傑此部分涉犯組織犯罪防制
    條例第3條規定，自無理由。
　2.被告鄭仁傑就附表壹編號3、4、7、8、14、19、20、27、32
    、34、附表貳編號1至20所示犯行，均無刑法第59條規定適
    用，亦經本院詳述如上，被告鄭仁傑就此部分主張有刑法第
    59條規定適用，難認有據。
　3.按量刑輕重，屬為裁判之法院得依職權自由裁量之事項，苟
    其量刑已以行為人之責任為基礎，並斟酌刑法第57條各款所
    列情狀，在法定刑度內，酌量科刑，無顯然失當或違反公平
    、比例及罪刑相當原則者，亦無偏執一端，致明顯失出失入
    情形，即不得指為違法。又關於應執行刑之酌定，屬法院得
    依職權自由裁量之事項。苟於定應執行刑時，未違反刑法第
    51條各款所定之方法或範圍（法律之外部界限），且無明顯
    違背公平、比例原則或整體法律秩序之理念（法律之內部界
    限），即不得任意指為違法或不當（最高法院111年度台上
    字第2514號判決意旨參照）。查原審判決已經詳細記載量刑
    審酌各項被告鄭仁傑犯罪情節及犯罪後態度等一切情狀，予
    以綜合考量，在法定刑內科處其刑及定應執行刑，尚屬妥適
    ，業如前述；又原審所定被告鄭仁傑應執行有期徒刑6年2月
    之刑度，並未逾越刑法第51條第5款所定方法及範圍（即以
    最長期宣告刑有期徒刑3月6月為下限，但不得逾30年），且
    原審已於理由欄中說明定此應執行刑之理由（考量被告鄭仁
    傑所犯數罪之犯罪類型相同，行為態樣、手段、動機均相似
    之情形，定應執行之刑），所定刑度並無違反應受法律秩序
    理念規範之比例、平等、責罰相當、重複評價禁止等原則，
    實已兼顧刑罰衡平原則，無濫用量刑裁量權限情事，亦無違
    背公平正義而輕重失衡之情形，所定應執行刑自無不當或違
    法。檢察官執前詞主張原審定應執行刑過輕云云，被告鄭仁
    傑以原審量刑過重云云為由提起上訴，均無可採。
　4.據上，檢察官、被告鄭仁傑所提上訴，皆無理由，均應予駁
    回。　
陸、撤銷改判之理由
一、原審審理後，認被告林政揚就事實欄一(一)至(三)部分犯如
    附表壹各該編號所示販賣第二級、第三級毒品罪，及就事實
    欄二部分犯持有第三級毒品5公克以上罪均事證明確，而予
    以論罪科刑，固非無見。惟查：(1)參酌司法院釋字第775號
    解釋意旨，被告林政揚構成累犯事由之案件與本案販賣第二
    級、第三級毒品犯行之犯罪型態、罪名、罪質不同，犯罪動
    機、情節、目的、原因顯屬有別，雖係於5年內再犯，然不
    足認其就此部分犯行具有特別惡性，經本院衡酌上開各情而
    為裁量後，認被告林政揚所犯此部分販賣毒品犯行，均不依
    刑法第47條第1項規定加重其刑，業如前述，原審認被告林
    政揚就此部分均應依刑法第47條第1項規定加重其刑，尚有
    未洽；(2)按刑罰之量定，固屬法院自由裁量之職權行使，
    惟刑事審判之量刑，旨在實現刑罰權之分配的正義，故法院
    對科刑判決之被告量刑，應符合罪刑相當原則，使罰當其罪
    ，以契合人民之法律感情。此所以刑法第57條明定科刑時應
    審酌一切情狀，尤應注意該條所列各款情形，以為科刑輕重
    之標準（最高法院95年度台上字第1779號判決意旨參照）。
    再法院對於被告之量刑，亦應受比例原則與平等原則等一般
    法律原則之支配，以期達成客觀上之適當性、相當性與必要
    性之價值要求；且行為人犯後悔悟之程度，亦攸關於法院判
    決量刑之審酌。查被告林政揚於本院審理時除坦認於原審本
    即坦認犯行部分外，另並坦認如附表壹編號4、12、16、17
    、22、28至31所示犯行，其就此部分之犯後態度與原審判決
    時難謂相同，原審就此與被告林政揚犯罪後態度之科刑輕重
    有關之事項未及審酌，顯與本院審酌科刑之情狀有所不同；
    再被告林政揚就附表壹編號6、12、14至17、21、22、28至3
    1所示犯行，均有修正前毒品危害防制條例第17條第2項規定
    適用；就附表壹編號25所示犯行中之販賣第三級毒品輕罪得
    減刑部分，於依刑法第57條量刑時亦應併予審酌，業經本院
    詳論如上，原審就此部分或未依修正前毒品危害防制條例第
    17條第2項規定減輕其刑，或未及於量刑時審酌，自有未洽
    ；(3)被告林政揚就事實欄二部分，經比較新舊法，應整體
    適用修正後毒品危害防制條例第11條第2項、第5項規定論處
    ，此經本院詳述如前，原判決就此部分為新舊法比較後，認
    被告林政揚係犯修正前毒品危害防制條例第11條第2項持有
    第二級毒品罪、修正後毒品危害防制條例第11條第5項持有
    第三級毒品純質淨重5公克以上罪云云【見原判決第22、23
    頁理由欄甲、參、一、㈡及二、㈢所載），亦有未洽。檢察官
    就此部分主張原判決對被告林政揚量刑過輕，且仍認被告林
    政揚就本案販賣毒品部分同時涉犯違反組織犯罪防制條例第
    3條第1項之罪云云而提起上訴，固無理由；被告林政揚於本
    案就否認販賣毒品犯行部分主張應判決無罪、就事實欄二所
    示犯行認原審量刑過重云云，亦無理由，然被告林政揚就其
    承認販賣第二級、第三級毒品犯行部分，以原審量刑過重，
    請求從輕量刑等語為由提起上訴，則非無理由，且原判決關
    於被告林政揚有罪部分亦有前開可議之處，原判決就此部分
    無可維持，所定應執行刑失所附麗，應由本院將原判決關於
    被告林政揚有罪（包括定應執行刑）部分均予以撤銷改判。
二、量刑
(一)爰審酌被告林政揚正值青壯，不思循正途賺取財物，明知MD
    MA、愷他命分別屬毒品危害防制條例所列管毒品，且知悉販
    賣毒品行為乃我國法律嚴格禁止之行為，竟無視毒品對於他
    人身心健康之戕害及政府制定毒品危害防制條例杜絕毒品犯
    罪之禁令，為本案販賣第二級毒品MDMA、愷他命犯行，所為
    助長毒品流通，不僅危害國民身心健康，亦嚴重影響社會風
    氣，且被告林政揚所持有如附表參編號4、5、14至19所示第
    二級、第三級毒品數量非少，均應予非難，被告林政揚坦承
    部分犯行之犯後態度，被告林政揚各次販賣毒品之價額，兼
    衡其素行、犯罪動機、目的、手段、於本院自陳高職肄業之
    智識程度，本案發生時開瓦斯行跟賣笑氣，瓦斯行大約月收
    入5、6萬元，要撫養配偶、2個小孩，目前工作是送酒，1個
    月4萬多元之生活狀況（見本院卷第419頁）等一切情狀，就
    其所犯如附表壹所示之罪，各量處如附表壹「本院主文」欄
    所示之刑，就其所犯如事實欄二所示犯行，則量處如主文欄
    第2項所示之刑。
(二)不予定應執行刑之說明
　　被告林政揚於本案所為，雖屬裁判確定前犯數罪而應併合處
    罰，惟本院考量被告林政揚所犯販賣第二級、第三級毒品犯
    行，檢察官、被告林政揚均仍得上訴，為訴訟經濟，避免無
    益勞費，因認無於本案中定應執行刑之必要，附此敘明。　
三、沒收
(一)犯罪所得
  1.按「犯罪所得，屬於犯罪行為人者，沒收之。但有特別規定
    者，依其規定」、「前2項之沒收，於全部或一部不能沒收
    或不宜執行沒收時，追徵其價額」、「宣告前2條之沒收或
    追徵，有過苛之虞、欠缺刑法上之重要性、犯罪所得價值低
    微，或為維持受宣告人生活條件之必要者，得不宣告或酌減
    之」，刑法第38條之1第1項、第3項、第38條之2第2項分別
    定有明文。又共同正犯犯罪所得之沒收或追徵，應就各人所
    分得之數為之。倘若共同正犯內部間，對於不法利得分配明
    確時，應依各人實際分配所得宣告沒收；然若對於不法利得
    享有共同處分權限，惟彼此間分配狀況未臻具體或明確，自
    應負共同沒收之責。而所謂負共同沒收之責，則應參照民法
    第271條所規定數人負同一債務，而其給付可分者，除法律
    另有規定或契約另有訂定外，應各平均分擔之，以為沒收之
    標準（最高法院111年度台上字第3634號判決意旨參照）。
　2.被告林政揚為如附表壹編號1、2、5、6、9至12、15至18、2
    1至23、25、26、28至31、33所示販賣第二級、第三級毒品
    犯行，因而實際取得如附表壹編號1、2、5、6、9至12、15
    至18、21至23、25、26、28至31、33所示款項，此為被告林
    政揚犯販賣毒品罪實際所得財物，雖未扣案，然既無刑法第
    38條之2第2項規定情形，自應依刑法第38條之1第1項前段、
    第3項規定宣告沒收，並諭知於全部或一部不能沒收或不宜
    執行沒收時，追徵其價額。
　3.至被告林政揚與鄭仁傑共同為如附表壹編號3、4、7、8、13
    、14、19、20、24、27、32、34所示販賣第三級毒品犯行，
    因而實際取得如附表壹編號3、4、7、8、13、14、19、20、
    24、27、32、34所示款項部分，此為被告林政揚與鄭仁傑犯
    販賣毒品罪實際所得財物，雖未扣案，惟本院審酌被告林政
    揚與鄭仁傑就整體犯罪計畫之助力未見明顯高低區別，復無
    刑法第38條之2第2項規定情形，且因被告林政揚並未完全坦
    認犯行，彼此間分配狀況未臻具體或明確，被告林政揚與鄭
    仁傑應負共同沒收之責，即應按共同正犯之人數平均分擔應
    沒收之數額，故依刑法第38條之1第1項前段、第3項規定，
    就被告林政揚部分宣告如附表壹編號3、4、7、8、13、14、
    19、20、24、27、32、34「本院主文」欄所示沒收，並諭知
    於全部或一部不能沒收或不宜執行沒收時，追徵其價額。
(二)扣案毒品部分
　1.按查獲之第一、二級毒品及專供製造或施用第一、二級毒品
    之器具，不問屬於犯罪行為人與否，均沒收銷燬之，毒品危
    害防制條例第18條第1項前段定有明文。查扣案如附表參編
    號19所示之物，經檢出含第二級毒品MDMA成分，除鑑驗耗損
    部分外，不問屬於犯罪行為人與否，應依毒品危害防制條例
    第18條第1項前段規定宣告沒收銷燬；另如附表參編號19所
    示之物，固亦檢驗出微量第三級毒品愷他命等成分，惟此毒
    品成分既無法完全析離，且亦無析離實益與必要，應併同沒
    收銷燬之。
　2.次按違禁物，不問屬於犯罪行為人與否，沒收之，為刑法第
    38條第1項所明定。扣案如附表參編號4、5、14至18所示之
    物，均經驗出含第三級毒品成分（各該成分詳見附表參編號
    4、5、14至18備註欄所示），核屬違禁物，除送驗耗損部分
    外，不問屬於犯罪行為人與否，應依刑法第38條第1項規定
    宣告沒收。
　3.盛裝上開毒品之包裝袋，因與殘留其上之毒品無法完全析離
    ，且無析離實益與必要，應分別連同前開毒品沒收銷燬或沒
    收之。至於送驗耗損部分，業已滅失，自無庸宣告沒收銷燬
    或沒收。
(三)其他扣案物部分
　　至其他扣案物，卷內並無證據證明與被告林政揚所為本案販
    賣、持有毒品犯行具有關聯性，均不予宣告沒收。又就如附
    表參編號1至3所示現金部分，因本院就被告林政揚諭知如附
    表壹「本院主文」欄所示沒收、追徵，為確保後續執行程序
    之進行，宜待本案判決確定後方予發還，附此敘明。
(四)供犯罪所用之物部分
    未扣案之供被告林政揚持用與如附表壹所示購毒者聯絡販賣
    毒品犯行之門號0000000000號、0000000000號行動電話（含
    SIM卡），為供被告林政揚分別犯此等販賣毒品罪所用之物
    （各該門號各為供本案何次販賣毒品之用，詳如附表壹所示
    ），原應依毒品危害防制條例第19條第1項、刑法第38條第4
    項規定諭知沒收，並諭知於全部或一部不能沒收或不宜執行
    沒收時，追徵其價額。本院審酌此2門號行動電話（含SIM卡
    ）未經扣案，雖無證據證明確已滅失，然販毒者為免遭追查
    ，會時常更換所用行動電話門號，客觀上原物沒收之可能性
    甚低，徵諸此等物品本身財產價值不高，欠缺刑法上之重要
    性，爰依刑法第38條之2第2項規定，不就此等物品宣告沒收
    、追徵。
(五)被告林政揚部分有宣告多數沒收之情形，依刑法第40條之2
    第1項規定，併執行之。　　
乙、無罪部分
壹、起訴、追加起訴意旨略以：
一、被告林政揚基於販賣第三級毒品之犯意，於如附表肆編號1
    至6所示時間、地點，以如附表肆編號1至6所示金額，販賣
    第三級愷他命予如附表肆編號1至6所示買家；被告林政揚、
    鄭仁傑基於販賣第三級毒品之犯意聯絡，於如附表肆編號7
    、8所示時間、地點，以如附表肆編號7、8所示金額，販賣
    第三級愷他命予如附表肆編號7、8所示買家，因認被告林政
    揚、鄭仁傑此部分均涉犯修正前毒品危害防制條例第4條第3
    項販賣第三級毒品罪嫌云云。
二、被告王雅芳與鄭仁傑共同基於販賣第三級毒品之犯意聯絡，
    於如附表伍所示時間、地點，以如附表伍所示金額，販賣第
    三級愷他命予如附表伍所示買家，因認被告王雅芳涉犯修正
    前毒品危害防制條例第4條第3項販賣第三級毒品罪嫌及組織
    犯罪防制條例第3條第1項前段指揮犯罪組織罪嫌云云。
貳、按犯罪事實應依證據認定之，無證據不得認定犯罪事實；不
    能證明被告犯罪或其行為不罰者，應諭知無罪之判決，刑事
    訴訟法第154條第2項、第301條第1項分別定有明文。次按認
    定不利於被告之事實，須依積極證據，苟積極證據不足為不
    利於被告事實之認定時，即應為有利被告之認定，更不必有
    何有利之證據，復有最高法院30年上字第816號判例意旨可
    參。又事實之認定，應憑證據，如未能發現相當證據，或證
    據不足以證明，自不能以推測或擬制之方法，為裁判基礎；
    認定犯罪事實，所憑之證據，雖不以直接證據為限，間接證
    據亦包括在內，然無論直接或間接證據，其為訴訟上之證明
    ，須於通常一般之人均不致於有所懷疑，而得確信其為真實
    之程度者，始得據之為有罪之認定，倘其證明尚未達到此一
    程度，而有合理性懷疑之存在時，即無從為有罪之認定，此
    亦有最高法院40年台上字第86號、76年台上字第4986號判例
    可資參照。又犯毒品危害防制條例第4條至第8條、第10條或
    第11條之罪者，所稱其向某人買受毒品之指證，不得作為有
    罪判決之唯一證據，仍須調查其他必要之證據，以察其是否
    與事實相符。良以毒品買受者之指證，依毒品危害防制條例
    第17條第1項規定供出毒品來源，因而查獲其他正犯或共犯
    者，減輕或免除其刑。其憑信性於通常一般人已有所懷疑，
    縱自形式上觀察，並無瑕疵，其真實性仍有待其他必要證據
    加以補強。而所謂必要之補強證據，固不以證明販賣毒品犯
    罪構成要件之全部事實為必要，但以與毒品買受者之指證具
    有相當之關聯性，經與毒品買受者之指證綜合判斷，已達於
    通常一般人均不致有所懷疑而得確信者，始足當之（最高法
    院108年度台上字第2440號判決意旨參照），至於毒品買受
    者之證言有無經具結、與被指證者間有無嫌隙或仇怨等情，
    因與販賣毒品犯行無涉，均不足作為補強證據。又所謂補強
    證據，係指購毒者之指證外，其他足以證明其關於毒品交易
    供述真實性之別一證據而言，必須與毒品交易之供述具有相
    當程度之關聯性，足使一般人對其供述無合理之懷疑存在，
    而得確信其為真實者，始足當之。倘以販毒及購毒者間對話
    之通訊監察譯文作為購買毒品者所指證販賣毒品犯罪事實之
    補強證據，必須其等之對話內容，依社會通念足以辨別明白
    其所交易標的物之毒品品項、數量及價金，始為相當，否則
    對於語意隱晦不明之對話，即令指證者證述該等對話內容之
    含意即係交易毒品，本身仍屬購毒者單方之指證，尚不足作
    為其所述犯罪事實之補強證據（最高法院102年度台上字第1
    478號判決意旨參照）。再毒販間之毒品交易，為減少被查
    緝風險，固多於隱密下進行，於利用通訊聯絡時，亦慣常以
    買賣雙方得以知悉之術語、晦暗不明之用語或彼此已有默契
    之含混語意，以替代毒品交易之重要訊息，甚至雙方事前已
    有約定或默契，只需約定見面，即足以表徵係進行毒品交易
    ，鮮有明白直接以毒品之名稱或相近之用語稱之者。此種毒
    品交易之方式，雖可認為無違社會大眾之一般認知，惟毒品
    危害防制條例所稱毒品，依其成癮性、濫用性及對社會危害
    性分為四級，並於第4條第1項至第4項就販賣第一級、第二
    級、第三級、第四級毒品罪，定其處罰規定。因此，在以毒
    販間通話之通訊監察譯文作為購毒者所指證販毒者犯罪事實
    之補強證據，仍必須渠等之對話內容，依社會通念已足以辨
    別明白其所交易毒品之種類，始足與焉，否則對於語意隱晦
    不明之對話，即令指證者證述其對話內容之含意即係交易某
    種類之毒品，除非被指為販毒之被告坦認，或依被告之品格
    證據可供為證明其具犯罪之同一性（如其先前有關販賣該種
    類毒品案件之暗語，與本案通訊監察譯文內容相同，兩案手
    法具有同一性或驚人相似性），或司法警察依據通訊監察之
    結果即時啟動調查因而破獲客觀上有可認為販賣該類毒品之
    跡證者外，因仍屬指證者單方之陳述本身，自尚須其所述交
    易該類毒品犯罪事實之補強證據（最高法院104年度台上字
    第3435號判決意旨參照）。參以刑事訴訟法第161條第1項亦
    規定，檢察官就被告犯罪事實，應負舉證責任，並指出證明
    之方法，是檢察官對於起訴之犯罪事實，應負提出證據及說
    服之實質舉證責任，倘其所提出之證據，不足為被告有罪之
    積極證明，或其指出證明之方法，無從說服法院以形成被告
    有罪之心證，基於無罪推定之原則，自應為被告無罪判決之
    諭知（最高法院92年台上字第128號判例意旨參照）。
參、再「犯罪事實應依證據認定之，無證據不得認定犯罪事實；
    有罪之判決書應於理由內記載認定犯罪事實所憑之證據及其
    認定之理由，刑事訴訟法第154條第2項及第310條第1款分別
    定有明文。而犯罪事實之認定，係據以確定具體的刑罰權之
    基礎，自須經嚴格之證明，故其所憑之證據不僅應具有證據
    能力，且須經合法之調查程序，否則即不得作為有罪認定之
    依據。倘法院審理之結果，認為不能證明被告犯罪，而為無
    罪之諭知，即無前揭第154條第2項所謂『應依證據認定』之犯
    罪事實之存在。因此，同法第308條前段規定，無罪之判決
    書只須記載主文及理由。而其理由之論敘，僅須與卷存證據
    資料相符，且與經驗法則、論理法則無違即可，所使用之證
    據亦不以具有證據能力者為限，即使不具證據能力之傳聞證
    據，亦非不得資為彈劾證據使用。故無罪之判決書，就傳聞
    證據是否例外具有證據能力，本無須於理由內論敘說明」（
    最高法院100年度台上字第2980號判決意旨參照）。本案既
    認不能證明被告林政揚、鄭仁傑、王雅芳此部分犯罪，揆之
    前開說明，自無庸就本判決此部分所引證據是否具有證據能
    力加以論析。
肆、公訴意旨認被告林政揚、鄭仁傑、王雅芳涉犯此部分犯行，
    無非以被告林政揚、鄭仁傑、王雅芳於警詢及偵查之供述、
    購毒者彭宇菘、陽侑潔、郭信均、葉冠言、江翎瑋、李小甯
    、張維錚、葉品宣於警詢及偵查之證述及通訊監察譯文等為
    主要依據。訊據被告林政揚、鄭仁傑、王雅芳均堅決否認有
    為此部分犯行，辯稱：原審判決無罪正確等語。
伍、本院之判斷　　
一、被告林政揚被訴販賣第三級毒品部分
(一)附表肆編號1被訴販賣第三級毒品予彭宇菘部分
  1.證人彭宇菘於偵查證稱：0000000000是賣毒品之人的電話，
    0000000000是我的電話，這是我與對方的對話，本次與我講
    電話的人是「揚哥」，送毒品的人是「揚哥」的司機，本次
    交易有成功，這次我是以2,000元向對方買愷他命，對方是
    開銀色TOYOTA的車子來，地點是約在中壢工業區內，交易時
    間是講完電話後就交易，是一手交錢一手交貨等語（見偵字
    第16834號卷一第100頁反面至第101頁）。是證人彭宇菘業
    已證稱此次是被告林政揚與伊電話聯絡，且為「不詳販毒司
    機」開銀色TOYOTA車子來與之交易毒品。
　2.被告林政揚於偵查陳稱：此次交易是我親自去的，我開黑色
    SOLIO等語（見偵字第16834號卷三第87頁反面），已與證人
    彭宇菘前揭證述情節不符，徵諸被告林政揚與彭宇菘間曾有
    其他毒品交易之情，且被告林政揚販毒次數眾多，亦不能排
    除被告林政揚有記憶錯誤之可能。再者，觀諸此部分通訊監
    察譯文（見偵字第20355號卷一第43頁反面至第44頁）及卷
    附其他證據資料，亦均未能使本院釐清此部分情節；況起訴
    書就此部分乃主張被告林政揚為此次交易之總機兼司機，亦
    即此部分僅被告林政揚1人涉案，據此，起訴書所主張被告
    林政揚涉案之犯罪事實與證人彭宇菘證述情節既未盡一致，
    本之罪證有疑，利歸被告原則，應為有利被告林政揚認定。
    據此，本院審酌檢察官所舉此部分事證，並未達於通常一般
    之人均不致有所懷疑，而得確信為真實之程度，尚有合理懷
    疑存在，難以使本院形成被告林政揚有為此部分犯行之有罪
    確信，不能證明被告林政揚犯有公訴意旨所指此部分犯行，
    自屬不能證明被告林政揚犯罪。
(二)附表肆編號2被訴販賣第三級毒品予陽侑潔部分　　
  1.證人陽侑潔於偵查證稱：本次與我講電話的人是林政揚，但
    這次送毒品來的人我看不清楚，每次與我交易的幾乎都是林
    政揚開黑色的車子來，我只有遇過1次對方開銀色的車子來
    ，我無法確定就是林政揚等語（見偵字第16834號卷一第130
    頁）。是依證人陽侑潔於偵查中就本次交易之證述，伊就本
    次交易過程之記憶，顯不如附表壹編號6、17、22、30亦即
    被告林政揚作為販毒司機到場交易之情況明確。參諸證人陽
    侑潔於原審證稱：TOYOTA真的現在沒有印象，想不起來，最
    有印象的就是黑色那1台了，銀色真的沒有印象等語（見訴
    字第492號卷三第149頁），據此，尚難僅憑證人陽侑潔前揭
    證述，即認定被告林政揚有為此部分犯行。
  2.再者，觀諸此部分通訊監察譯文（見偵字第20355號卷一第4
    6頁反面）及卷附其他事證，亦未能使本院釐清此部分情節
    ，被告林政揚復否認有為此部分犯行，本之罪證有疑，利歸
    被告原則，應為有利被告林政揚認定。是本院審酌檢察官所
    舉此部分事證，並未達於通常一般之人均不致有所懷疑，而
    得確信為真實之程度，尚有合理懷疑存在，難以使本院形成
    被告林政揚有為此部分犯行之有罪確信，不能證明被告林政
    揚犯有公訴意旨所指此部分犯行，自屬不能證明被告林政揚
    犯罪。
(三)附表肆編號3被訴販賣第三級毒品予郭信均部分
  1.證人郭信均於107年7月2日偵查中證稱：本次與我講電話的
    人應該是鄭仁傑，0000是富貴車行的電話，0000是我的電話
    ，本次內容一樣是在講買賣毒品的事，有交易成功；這次送
    毒品的人是鄭仁傑，開黑色的S0LI0車子過來，這是我第1次
    看鄭仁傑開黑色的車過來，可以確定是鄭仁傑本人過來等語
    （見偵字第16834號卷二第89頁）；另於107年9月10日偵查
    時證稱：送毒品來的人是鄭仁傑，我無法判斷送毒品及接電
    話的人是否為同一人，但我可以確定是鄭仁傑開1輛黑色SOL
    IO汽車來等語（見偵字第20355號卷二第87頁反面），參諸
    證人郭信均亦於原審審理中為相同之證述（見訴字第492號
    卷四第197頁）。證人郭信均實已證稱此次是被告鄭仁傑與
    之電話聯絡，且亦為被告鄭仁傑開黑色SOLIO車子前來與之
    交易毒品。
  2.被告林政揚雖於偵查陳稱：此次交易是我自己去的，我開黑
    色SOLIO等語（見偵字第16834號卷三第88頁），然此已與證
    人郭信均前開證述情節不符。又觀諸此部分通訊監察譯文（
    見偵字第20355號卷一第47頁）及卷附其他證據資料，亦均
    未能使本院釐清此部分情節，況起訴書就此部分乃主張被告
    林政揚為此次交易之總機兼司機，亦即此部分僅被告林政揚
    1人涉案，據此，起訴書所主張被告林政揚涉案之犯罪事實
    與證人郭信均之證述既未盡一致，自難認定當日被告林政揚
    為與郭信均通話或前往該處與郭信均交易毒品之人，本之罪
    證有疑，利歸被告原則，應為有利被告林政揚認定。本院審
    酌檢察官所舉此部分事證，並未達於通常一般之人均不致有
    所懷疑，而得確信為真實之程度，尚有合理懷疑存在，難以
    使本院形成被告林政揚有為此部分犯行之有罪確信，不能證
    明被告林政揚犯有公訴意旨所指此部分犯行，自屬不能證明
    被告林政揚犯罪。
(四)附表肆編號4被訴販賣第三級毒品予葉冠言部分
    證人葉冠言固於107年7月2日偵查時證述伊撥打本案販毒公
    機購買毒品，並由被告林政揚駕駛黑色SOLIO車輛到場與之
    交易愷他命等節（見他字第2966號卷一第36頁反面）；被告
    林政揚就其於如附表肆編號4所示時間接聽證人葉冠言來電
    ，隨後駕駛黑色SOLIO車輛到場一節，亦於原審準備程序、
    偵查時供陳明確（見訴字第492號卷二第352頁、偵字第2282
    8號卷第215頁）。然被告林政揚既堅決否認到場後有販賣第
    三級毒品愷他命予葉冠言之犯行，且觀諸此部分通訊監察譯
    文（見他字第2966號卷一第31頁）亦未能證明至此，卷內復
    無其他證據足以補強證人葉冠言上開證述屬實，本諸罪證有
    疑，利歸被告原則，自應為有利被告林政揚認定。本院審酌
    檢察官所舉此部分事證，並未達於通常一般之人均不致有所
    懷疑，而得確信為真實之程度，尚有合理懷疑存在，難以使
    本院形成被告林政揚有為此部分犯行之有罪確信，不能證明
    被告林政揚犯有公訴意旨所指此部分犯行，自屬不能證明被
    告林政揚犯罪。
(五)附表肆編號5被訴販賣第三級毒品予江翎瑋部分　　
　　證人江翎瑋固於107年7月18日偵查中證述伊撥打本案販毒公
    機購買毒品，並由被告林政揚駕駛黑色車輛到場與之交易愷
    他命等語（見他字第2966號卷二第24頁反面）；被告林政揚
    就其於如附表肆編號5所示時間接聽江翎瑋來電，隨後駕駛
    黑色SOLIO車輛到場一節，亦於原審準備程序、偵查供陳明
    確（見訴字第492號卷二第357至358頁、他字第2966號卷二
    第85頁反面）。然被告林政揚堅決否認到場後有販賣第三級
    毒品愷他命予江翎瑋之犯行，觀諸此部分通訊監察譯文（見
    他字第2966號卷二第20頁反面）亦未能證明至此；況證人江
    翎瑋曾於原審證稱：撥打「富貴車行」的電話是為了叫笑氣
    ，沒有包括要買愷他命等語（見訴字第492號卷三第113 頁
    ），據此，證人江翎瑋所為證詞憑信性不高，尚難為被告林
    政揚不利認定。是本院審酌檢察官所舉此部分事證，並未達
    於通常一般之人均不致有所懷疑，而得確信為真實之程度，
    尚有合理懷疑存在，難以使本院形成被告林政揚有為此部分
    犯行之有罪確信，不能證明被告林政揚犯有公訴意旨所指此
    部分犯行，自屬不能證明被告林政揚犯罪。
(六)附表肆編號6被訴販賣第三級毒品予李小甯部分　　
　　證人李小甯固於107年7月18日偵查證稱：通訊監察譯文所示
    通話，是我打電話要還錢，但當天碰面時我也有買毒品等語
    （見他字第2966號卷二第52頁反面），惟證人李小甯於原審
    證稱：此次通訊監察譯文所示通話，是在講欠錢的事情，買
    毒品是臨時起意的，不是一開始打電話過去就是要買毒品等
    語（見訴字第492號卷四第166、171頁），是依證人李小甯
    所為上開證述，尚難遽認被告林政揚與李小甯通話時，即係
    在確認毒品交易時間、地點。再者，觀諸此部分通訊監察譯
    文（見他字第2966號卷二第48頁）亦未能證明至此，參諸起
    訴書認定此次至現場交易者為某成年男子，據此，不能排除
    李小甯係臨時起意向該成年男子購買毒品，本之罪證有疑，
    利歸被告原則，應為有利被告林政揚認定。本院審酌檢察官
    所舉此部分事證，並未達於通常一般之人均不致有所懷疑，
    而得確信為真實之程度，尚有合理懷疑存在，難以使本院形
    成被告林政揚有為此部分犯行之有罪確信，不能證明被告林
    政揚犯有公訴意旨所指此部分犯行，自屬不能證明被告林政
    揚犯罪。
二、被告林政揚與鄭仁傑被訴共同販賣第三級毒品部分　
(一)附表肆編號7被訴共同販賣第三級毒品予郭信均部分
  1.被告林政揚於107年7月2日警詢陳稱：接聽電話之人為我，
    但前往現場與證人郭信均交易之人不確定是否為我等語（見
    偵字第10118號卷一第101頁）；於107年7月2日偵查時則陳
    稱：接聽電話之人為我，前往現場交易之人也是我等語（見
    偵字第22828號卷第213頁）。另於原審準備程序時供稱：接
    聽電話之人為我，但已經想不起來是我還是鄭仁傑前往現場
    交易等語（見訴字第492號卷二第364至365頁）。
  2.被告鄭仁傑於108年3月16日警詢、同年4月24日偵查陳稱：
    該次交易電話為林政揚所接聽，且不是我前往現場與郭信均
    交易等語（見偵字第10118號卷一第19頁反面至第20頁、他
    字第2966號卷二第95頁反面）。
  3.證人郭信均於107年7月2日警詢證稱：該交易電話為我與鄭
    仁傑之聲音，為鄭仁傑開銀色TOYOTA汽車至現場交易等語（
    見偵字第22828號卷第108頁反面至第109頁）。另於同日偵
    查時證稱：本次與我講電話的人是鄭仁傑，本次內容一樣是
    在講購買毒品愷他命的事，有交易成功，這次送毒品的人是
    鄭仁傑，開銀色的車子過來等語（見偵字第10118號卷二第9
    4頁）。證人郭信均亦於原審為相同證述（見訴字第492號卷
    四第192頁）。據此，證人郭信均證稱此次是被告鄭仁傑與
    之電話聯絡，且亦是被告鄭仁傑開銀色TOYOTA汽車前來與之
    交易毒品。
  4.觀諸被告林政揚、鄭仁傑及證人郭信均上開供陳、證述，就
    接聽電話者為何人、何人到現場進行交易均未盡一致，而本
    次通訊監察譯文（見偵字第20355號卷一第47頁反面）所示
    內容及其他證據資料，就此亦未能釐清，不足以補強證人郭
    信均所為此部分證述為真實，被告林政揚、鄭仁傑復均否認
    有為此部分販賣第三級毒品犯行，基於罪證有疑，利於被告
    原則，應為被告林政揚、鄭仁傑有利認定。本院審酌檢察官
    所舉此部分事證，並未達於通常一般之人均不致有所懷疑，
    而得確信為真實之程度，尚有合理懷疑存在，難以使本院形
    成被告林政揚、鄭仁傑有為此部分犯行之有罪確信，不能證
    明被告林政揚、鄭仁傑犯有公訴意旨所指此部分犯行，自屬
    不能證明被告林政揚、鄭仁傑犯罪。
(二)附表肆編號8被訴共同販賣第三級毒品予張維錚部分
　1.證人張維錚於偵查證稱：本次交易愷他命是以2,000元或4,0
    00元購買愷他命1包，對方是開銀色TOYOTA前往，與我交易
    的也是理平頭的年輕男子等語（見他字第2966號卷二第3頁
    反面至第4頁）。
  2.被告林政揚於偵查及原審準備程序供陳：電話確實是我接聽
    的，譯文中如果沒有提及車輛，就應該代表由我前往等語（
    見他字第2966號卷二第84頁反面、訴字第492號卷二第356頁
    ）。被告鄭仁傑於偵查及原審準備程序均表示本次交易並非
    由伊前往等語（見他字2966號卷二第98頁、訴字第492號卷
    二第89頁）。是證人張維錚前揭證詞內容，與被告林政揚、
    鄭仁傑之供陳未見相符，而本次通訊監察譯文（見他字第29
    66號卷一第98頁）所示內容及其他證據資料，就此亦未能釐
    清，不足以認定與張維錚交易者究為何人，被告林政揚、鄭
    仁傑復均否認有為此部分販賣第三級毒品犯行，基於罪證有
    疑，利於被告原則，應為被告林政揚、鄭仁傑有利認定。是
    本院審酌檢察官所舉此部分事證，並未達於通常一般之人均
    不致有所懷疑，而得確信為真實之程度，尚有合理懷疑存在
    ，難以使本院形成被告林政揚、鄭仁傑有為此部分犯行之有
    罪確信，不能證明被告林政揚、鄭仁傑犯有公訴意旨所指此
    部分犯行，自屬不能證明被告林政揚、鄭仁傑犯罪。
三、被告王雅芳部分
(一)被告王雅芳於如附表伍編號1、2所示時間，分別接聽郭信均
    、葉品萱來電一節，業經被告王雅芳陳述綦詳，並有原審勘
    驗通訊監察譯文之勘驗筆錄存卷可稽（見訴字第492號卷二
    第50至53、62至63頁），且隨後均係由被告鄭仁傑前往現場
    與郭信均、葉品萱交易第三級毒品愷他命等情，亦據被告鄭
    仁傑坦承不諱如前（即本院認定被告鄭仁傑犯如附表貳編號
    21、15所示犯行部分），且有證人郭信均（見偵字第16834
    號卷二第89頁反面至第90頁）、葉品萱（見他字第2966號卷
    一第77頁）於偵查之證述可佐，此部分事實固可認定。
(二)惟查：
  1.被告鄭仁傑於原審陳稱：我於如附表伍編號1、2（即附表貳
    編號21、15）所示時間，係受林政揚指示前往現場販賣毒品
    ，並未非受王雅芳指示，我不知道王雅芳有無參與等語（見
    訴字第492號卷二第89頁）。被告鄭仁傑並以證人身分於原
    審證稱：富貴車行僅有林政揚與我，沒有包括王雅芳，因為
    我與林政揚做事時，王雅芳沒有在旁邊過，我不清楚王雅芳
    有沒有幫林政揚作帳，也不清楚王雅芳有沒有接過電話，沒
    有王雅芳通知我去交易毒品之情況，都是林政揚通知我，王
    雅芳也不曾交付毒品予我，我對頭的印象都是林政揚，沒有
    跟王雅芳就送毒品的事情接觸過，附表伍編號2那次，是林
    政揚將販毒公機交付給我的，我都是在林政揚住處1樓，跟
    林政揚交接，林政揚住處的客廳在2樓等語（見訴字第492號
    卷三第97至99、107、109至110、114至115、119至120頁）
    。從而，依被告鄭仁傑前揭陳述及證述內容，被告王雅芳並
    未參與被告鄭仁傑與林政揚販賣第三級毒品愷他命犯行，此
    2次毒品交易顯與被告王雅芳無關。至被告鄭仁傑雖曾證稱
    此部分係受被告林政揚指示云云，然起訴書、追加起訴書並
    未認定被告鄭仁傑係受被告林政揚指示而為此部分犯行，且
    稽諸卷附資料，被告鄭仁傑既得單獨接觸販毒電話而有單獨
    販賣毒品等節，自難認定被告鄭仁傑係受被告林政揚指示而
    為此部分犯行，附此敘明。
　2.另被告王雅芳接聽證人郭信均、葉品萱間之來電後未久，隨
    後均改由被告鄭仁傑持用如附表編號伍編號1、2所示販毒公
    機一節，有卷附通訊監察譯文可稽（見偵字第10118號卷一
    第21頁、他字第2966號卷一第62頁反面至第63頁），足見被
    告王雅芳接觸該販毒公機之時間短暫。而本案認定被告林政
    揚、鄭仁傑販賣毒品之時間約為自107年3月下旬起至同年6
    月中旬止，被告王雅芳於該段期間僅接聽2次電話，益徵被
    告王雅芳並非如被告林政揚、鄭仁傑有長期接觸販毒公機之
    情。據此，被告王雅芳及辯護人辯稱：王雅芳只是單純家管
    ，是偶然的去接聽林政揚電話而已等語，並非全然無據。
  3.被告王雅芳就此部分是否如起訴、追加起訴意旨所指與被告
    鄭仁傑構成共同正犯，而有此部分販賣第三級毒品犯行，稽
    諸此部分通訊監察譯文內容（見偵字第22828號卷第22頁反
    面、他字第2966號卷一第70頁反面至第71頁）及其他證據資
    料，既不足以釐清此部分情節，且亦無被告王雅芳有分潤被
    告鄭仁傑此部分販賣第三級毒品犯行所得之事證，自難認被
    告王雅芳就如附表伍編號1、2所示販賣第三級毒品（即被告
    鄭仁傑所犯如附表貳編號21、15所示販賣第三級毒品犯行）
    部分，與被告鄭仁傑有犯意聯絡或行為分擔而為共同正犯，
    本院審酌檢察官所舉此部分事證，並未達於通常一般之人均
    不致有所懷疑，而得確信為真實之程度，尚有合理懷疑存在
    ，難以使本院形成被告王雅芳有為此部分犯行之有罪確信，
    不能證明被告王雅芳犯有公訴意旨所指此部分犯行，自屬不
    能證明被告王雅芳犯罪。
陸、駁回檢察官上訴之理由
一、檢察官上訴意旨略以：　　　　
(一)就被告林政揚、鄭仁傑其餘被訴部分諭知無罪部分
  1.被告林政揚部分（即起訴書附表一編號4、9、12及追加起訴
    書附表編號2、21、26部分）
　　(1)起訴書附表一編號4販賣予彭宇菘部分
       證人彭宇菘既於偵查證稱：0000000000是賣毒品之人的
       電話，0000000000是伊的電話，這是伊與對方的對話，
       本次與我講電話的人是「揚哥」（即被告林政揚）（見
       偵字第16834號卷一第100頁反面至第101頁），此恰與被
       告林政揚供承其係起訴書附表一編號4所載「總機」互核
       一致，足認被告林政揚確為起訴書附表一編號4所示毒品
       交易總機無誤，原審僅以證人彭宇菘所述「司機」究為
       何人與被告林政揚未獲一致，而認被告林政揚與本次犯
       行無涉，此情即稍嫌速斷。
　　(2)起訴書附表一編號9販賣予陽侑潔部分
       證人陽侑潔既於偵查證述本次與伊講電話的人是被告林
       政揚，每次與伊交易的幾乎都是被告林政揚開黑色的車
       子來等語（見偵字第16834號卷一第130頁），足認被告
       林政揚為起訴書附表一編號9所示毒品交易之司機無誤，
       雖證人陽侑潔於原審證稱：TOYOTA（即被告鄭仁傑擔任
       毒品交易司機所駕駛車輛）真的現在沒有印象，想不起
       來，最有印象的就是黑色那1台了，銀色真的沒有印象等
       語（見訴字第492號卷三第149頁），然證人陽侑潔於偵
       訊中記憶應較清晰，證述內容亦較具體，當時被告林政
       揚並未在場，證人陽侑潔係直接面對檢察官為陳述，較
       無受其他外在環境影響，無暇思索是否藉詞掩飾己身或
       被告林政揚罪行，能明確指證被告林政揚有販售第三級
       毒品愷他命之情，相較證人陽侑潔於審理到庭作證時，
       須面對被告林政揚在場之壓力，顯見證人陽侑潔於審理
       時之證述有刻意避重就輕之情形，不足採信，從而應以
       證人陽侑潔偵訊證述而為彼時之認定較為妥適，原審以
       證人陽侑潔於審理時證述沒有印象、想不起來乙節，即
       為被告林政揚有利認定，即容有再行審酌必要。
　　(3)起訴書附表一編號12販賣予郭信均部分
       被告林政揚既坦承擔任起訴書附表一編號12所示司機、
       總機（僅爭執所販賣者係笑氣，惟此情已為原判決所不
       採，且認定被告林政揚、鄭仁傑確係販賣第三級毒品愷
       他命），縱證人郭信均證述起訴書附表一編號12所示毒
       品交易總機、司機皆為鄭仁傑，但仍明確證述此次毒品
       交易司機所駕駛車輛為黑色SOLIO（即被告林政揚擔任毒
       品交易司機時所駕駛之車輛），考量毒品交易之隱密性
       ，不排除證人郭信均就起訴書附表一編號9所示毒品交易
       總機、司機之人有所誤認；又觀諸此部分通訊監察譯文
       ，足認被告林政揚應有為起訴書附表一編號12所示總機
       、司機無誤，原審以證人郭信均證述此次毒品交易情節
       與被告林政揚供述不合，即為被告林政揚有利認定，恐
       有誤會。
    (4)追加起訴書附表編號2販賣予葉冠言部分
       證人葉冠言固於107年7月2日偵訊中證述伊撥打本案販毒
       公機購買毒品，並由被告林政揚駕駛黑色SOLIO車輛到場
       與之交易愷他命等語（見他字第2966號卷一第36頁反面
       ）。而被告林政揚就其於本案時間接聽證人葉冠言之來
       電，隨後駕駛黑色SOLIO車輛到場乙節，亦於原審準備程
       序、偵查中陳述明確（見訴字第492號卷二第352頁、偵
       字第22828號卷第215頁，惟僅爭執者為賣笑氣而非愷他
       命，此情已為原判決所不採，已如上述），從而就追加
       起訴書附表編號2部分，被告林政揚為本次第三級毒品交
       易之總機、司機乙節至為灼然，原審以欠缺補強證據而
       認被告林政揚此次犯行無罪，即稍嫌速斷。
　　(5)追加起訴書附表編號21販賣予江翎瑋部分
       證人江翎瑋於107年7月18日偵訊中，業已明確證述伊撥
       打本案販毒公機購買毒品，並由被告林政揚駕駛黑色車
       輛到場與之交易愷他命等語（見他字第2966號卷二第24
       頁反面）。既然證人江翎瑋於偵訊中證述內容較具體，
       當時被告林政揚並未在場，證人江翎瑋係直接面對檢察
       官為陳述，較無受其他外在環境影響，相較證人江翎瑋
       於審理到庭作證時，須面對被告林政揚在場之壓力，顯
       見證人江翎瑋於審理時之證述有刻意偏袒迴護被告林政
       揚之情形，不足採信。從而，依證人江翎瑋於偵查證述
       內容，益徵就追加起訴書附表編號2，被告林政揚確為本
       次第三級毒品交易之總機、司機甚明，原判決逕以採信
       證人江翎瑋於審理時之證述而為有利於被告林政揚判斷
       ，即容有誤會。
　　(6)追加起訴書附表編號26販賣予李小甯部分
       證人李小甯於偵訊尚證稱：通訊監察譯文所示通話，是
       伊打電話要還錢，但當天碰面時伊也有買毒品等語（見
       他字第2966號卷二第52頁反面）。證人李小甯雖於原審
       證述：此次通訊監察譯文所示通話是在講欠錢的事情，
       伊買毒品是臨時起意的，不是一開始打電話過去就是要
       買毒品等語（見訴字第492號卷四第166、171頁）；縱被
       告林政揚對於李小甯來電時即將至現場交易愷他命乙節
       無從於本次通訊監察譯文加以認定，然由證人李小甯於
       偵查、審理時均證述時於追加起訴書附表編號26所示時
       間、地點確實有與被告林政揚為第三級毒品交易乙事，
       從而被告林政揚此次毒品交易犯行，應可認定，原判決
       認被告林政揚無涉此次犯行，即稍嫌速斷。
　2.被告林政揚與鄭仁傑部分（即起訴書附表一編號13、追加起
    訴書附表編號35、15部分）
    (1)起訴書附表一編號13（被告林政揚）、追加起訴書附表
       編號35（被告鄭仁傑）販賣予郭信均部分
       證人郭信均於107年7月2日警詢證稱：當時為鄭仁傑開銀
       色TOYOTA汽車至現場交易等語（見偵字第22828號卷第10
       8頁反面至第109頁）；另於同日偵訊證稱：本次內容一
       樣是在講購買毒品愷他命的事，有交易成功，這次送毒
       品的人是鄭仁傑，開銀色的車子過來等語（見偵字第101
       18號卷二第94頁），證人郭信均於原審亦為相同證述（
       見訴字第492號卷四第192頁），證人郭信均既證稱是被
       告鄭仁傑開銀色TOYOTA汽車前來與之交易毒品，佐以本
       次通訊監察譯文，被告林政揚於起訴書附表一編號13、
       追加起訴書附表編號35所示時間接聽郭信均電話、且為
       確認毒品交易時間、地點等節相互勾稽以觀，足可認定
       被告林政揚、鄭仁傑確有如起訴書附表一編號13、追加
       起訴書附表編號35所示犯行，原判決前揭認定容有再行
       審酌餘地。
　　(2)追加起訴書附表一編號15販賣予張維錚部分
       證人張維錚既於偵查證稱：本次交易愷他命，是以2,000
       元或4,000元購買愷他命1包，對方是開銀色TOYOTA前往
       ，與伊交易的也是理平頭的年輕男子等語（見他字第296
       6號卷二第3頁反面至第4頁）。證人張維錚既證稱是被告
       鄭仁傑開銀色TOYOTA汽車前來與之交易毒品，佐以本次
       通訊監察譯文，被告林政揚於追加起訴書附表編號15所
       示時間接聽張維錚電話乙節，兩者相互勾稽以觀，足可
       認定被告林政揚、鄭仁傑確有如追加起訴書附表編號15
       所示犯行，原判決以證人張維錚證述與被告林政揚、鄭
       仁傑供述未獲一致，而為被告林政揚、鄭仁傑有利認定
       ，實容有再行審酌必要。
(二)就被告王雅芳諭知無罪部分
  1.被告王雅芳與林政揚為同住配偶，關係密切，殊難想像被告
    王雅芳對於被告林政揚販毒之事毫不知情，被告王雅芳所辯
    內容即難採信。再者，證人郭信鈞、葉品萱分別於107年6月
    17日13時53分許、同年5月6日13時49分許購毒（即起訴書附
    表一編號15、追加起訴書附表編號10），各係撥打被告林政
    揚所持用門號0000000000號、0000000000號行動電話，購毒
    對象顯然係被告林政揚，既該行動電話為被告林政揚所持用
    ，衡情被告林政揚會告知被告王雅芳要代為接聽電話乙事，
    被告王雅芳稱伊對於此次毒品交易不知情云云，實與常理相
    悖。
　2.況證人郭信鈞於107年6月17日13時53分許撥打被告林政揚所
    持用之0000000000號行動電話門號購毒（即起訴書附表一編
    號15），電話中尚與被告王雅芳稱：「（我到了耶）你到了
    嗎，好好我跟他講」、「（我XX他知道吧）他知道他知道，
    我有跟他講，他說他知道」（見偵字第22828號第22頁反面
    ），由上述對話即可認被告王雅芳在毒品交易過程中擔任傳
    話者角色，益徵被告王雅芳與當時毒品交易司機即被告鄭仁
    傑間具販賣第三級毒品之犯意聯絡甚明。
　3.末參以證人葉品萱所持用0000000000號行動電話與被告鄭仁
    傑當時所持用門號0000000000號行動電話於107年5月6日13
    時49分至同日14時38分之通話內容：「去找你嗎」、「等一
    下，到車站接我好不好」、「到前站還後站」、「就一樣我
    們每次都在那個」，核與證人葉品萱於偵查證稱本次通話內
    容為毒品交易等語相符。綜上，堪認被告王雅芳與林政揚、
    鄭仁傑就販賣毒品之事間有犯意聯絡、行為分擔，被告王雅
    芳辯稱不知被告林政揚、鄭仁傑就起訴書附表一編號15、追
    加起訴書附表編號10所示販賣第三級毒品犯行云云，顯屬臨
    訟卸責之詞，原判決實有再行斟酌之餘地。
(三)綜上，原判決認事用法尚嫌未洽，請將原判決撤銷，更為適
    當合法之判決云云。
二、檢察官上訴無理由　　
(一)按刑事訴訟採證據裁判原則，認定事實所憑之證據，須於通
    常一般之人均不致於有所懷疑，達到確信其為真實之程度者
    ，始足當之；倘其證明之程度，尚有合理之懷疑存在時，即
    不能據為被告有罪之認定。而檢察官就被告犯罪事實，應負
    舉證責任，並指出證明之方法，被告並無自證無罪之義務；
    至刑事訴訟法第161條之1規定，被告得就被訴事實指出有利
    之證明方法，係賦予被告主動實施防禦之權利，以貫徹當事
    人對等原則，並非將檢察官應負之舉證責任轉換予被告；倘
    檢察官所提出之證據，不足為被告犯罪之積極證明，或其指
    出之證明方法，無從說服法院形成被告犯罪之心證，基於無
    罪推定原則，即應為被告有利之認定，而為被告無罪諭知。
(二)檢察官就被告林政揚與鄭仁傑無罪部分所提上訴理由，或屬
    臆測之詞（例如主張不排除證人郭信均就起訴書附表一編號
    9所示毒品交易總機、司機之人有所誤認、證人陽侑潔於審
    理時之證述有刻意避重就輕之情形、證人江翎瑋於審理時之
    證述有刻意偏袒迴護被告林政揚之情形），或對於原審採證
    認事用法之職權行使及已調查論述明確之事項，再事爭執，
    參諸檢察官就此等部分均未提出新事證或聲請本院調查證據
    以證明被告林政揚、鄭仁傑有此部分犯行，檢察官所指上情
    ，自均不足以就被告林政揚、鄭仁傑無罪部分予以撤銷改判
    。
(三)檢察官就被告王雅芳上訴部分
　1.檢察官雖以上訴意旨(二)1.所示理由，主張被告王雅芳不知
    情之辯解不可採信云云。查縱令被告王雅芳為被告林政揚之
    同住配偶，且曾有代接電話之情，然檢察官就此部分乃起訴
    被告王雅芳與「鄭仁傑」有犯意聯絡而為共同正犯，並非起
    訴被告王雅芳與「林政揚」有犯意聯絡而為共同正犯，且卷
    內證據亦不足以認定被告王雅芳就林政揚、鄭仁傑所為本案
    各該販賣毒品犯行有犯意聯絡或行為分擔，據此，檢察官以
    此主張被告王雅芳之辯解不可採，難認有據。
　2.上訴意旨(二)2.、3.部分，雖可認被告王雅芳有接聽電話、
    傳話之情，然觀諸此等通話內容所傳達事項，無證據證明被
    告王雅芳知情且參與毒品交易之數量、種類、金額重要事項
    ，亦無證據證明被告王雅芳與鄭仁傑有販賣第三級毒品之犯
    意聯絡或行為分擔，自均難認被告王雅芳與鄭仁傑就此等犯
    行部分為共同正犯。　
(四)綜上，原審審理後，認起訴、追加起訴所認此部分犯罪事實
    ，尚難證明至無合理懷疑之程度，不能證明被告林政揚、鄭
    仁傑、王雅芳犯罪，而為被告林政揚、鄭仁傑、王雅芳此等
    被訴部分無罪諭知，業已說明其證據取捨之依據及認定之理
    由，且經本院補充說明如前，檢察官就本案既未提出新事證
    或聲請本院調查證據以證明被告林政揚、鄭仁傑、王雅芳有
    為此部分犯行，徒執前開各詞提起上訴，請求本院撤銷改判
    被告林政揚、鄭仁傑、王雅芳此部分有罪云云，為無理由，
    應予駁回。
據上論斷，應依刑事訴訟法第368條、第369條第1項前段、第364
條、第299條第1項前段，判決如主文。
本案經檢察官劉威宏提起公訴及追加起訴，檢察官林欣怡提起上
訴，檢察官林宏松到庭執行職務。
中　　華　　民　　國　　111 　年　　9 　　月　　21　　日
                  刑事第十八庭  審判長法  官  何俏美
                                      法  官  葉乃瑋
                                      法  官  黃紹紘
以上正本證明與原本無異。
持有第三級毒品純質淨重5公克以上部分，均不得上訴。
被告3人就本院維持第一審無罪判決部分均不得上訴；被告林政
揚、鄭仁傑就其他部分得上訴。
檢察官如不服本判決其他部分，應於收受送達後20日內向本院提
出上訴書狀，惟就本院維持第一審無罪判決部分須受刑事妥速審
判法第9條限制。其未敘述上訴之理由者，並得於提起上訴後20
日內向本院補提理由書（均須按他造當事人之人數附繕本）「切
勿逕送上級法院」。
刑事妥速審判法第9條：
除前條情形外，第二審法院維持第一審所為無罪判決，提起上訴
之理由，以下列事項為限：
一、判決所適用之法令牴觸憲法。
二、判決違背司法院解釋。
三、判決違背判例。
刑事訴訟法第377條至第379條、第393條第1款之規定，於前項案
件之審理，不適用之。
                                      書記官  顏淑華
中　　華　　民　　國　　111 　年　　9 　　月　　26　　日
附表壹
編號  販賣毒品對象、時間、地點及方式 證據出處   原審主文   本院主文   備註   1 林政揚自民國107年3月21日22時32分起至22時44分止，持用門號0000000000號行動電話與郭宗遠所持用門號0000000000號行動電話聯繫後，駕駛車牌號碼000-0000號自用小客車（原車牌號碼為000-0000號、黑色BMW）於同日22時44分後某時許至桃園市中壢區莊敬路829巷巷口，以新臺幣（下同）2,000元價格，將第三級毒品愷他命交予郭宗遠而完成交易。 1.證人郭宗遠於107年7月2日偵查之證述（見他字第2966號卷一第87頁反面）。 2.郭宗遠指認犯罪嫌疑人照片及真實姓名編號對照表（見他字第2966號卷一第82頁正反面、偵字第29782號卷第103頁正反面）。 3.郭宗遠指認販毒集團涉案車輛一覽表（見他字第2966號卷一第83頁、偵字第29782號卷第104頁）。 4.門號0000000000號之107年3月21日通訊監察譯文（見他字第2966號卷一第84頁、偵字第29782號卷第106頁）。 5.原審法院107年聲監字第000259號通訊監察書暨電話附表（見偵字第29782號卷第138頁正反面）。 6.牌照號碼000-0000號車輛詳細資料報表（見他字第2966號卷一第102頁、偵字第10118號卷一第85頁）。　 林政揚販賣第三級毒品，累犯，處有期徒刑柒年拾月，併科罰金新臺幣陸萬元，罰金如易服勞役，以新臺幣壹仟元折算壹日。未扣案之販賣毒品所得新臺幣貳仟元追徵。 林政揚販賣第三級毒品，處有期徒刑柒年玖月。未扣案販賣毒品所得新臺幣貳仟元沒收，於全部或一部不能沒收或不宜執行沒收時，追徵其價額。 即追加起訴書附表編號11、原判決附表二編號11 2 林政揚自107年3月21日23時31分起至22日凌晨0時9分（追加起訴書附表誤載為12時）止，持用門號0000000000號行動電話與李訢瑀所持用門號0000000000號行動電話聯繫後，由林政揚（追加起訴書附表誤載為不詳成年男子）駕駛車牌號碼000-0000號自用小客車（黑色SUZUKI SOLIO）於22日凌晨0時9分後某時許至桃園市○○區○○街000巷0弄0號附近，以3,000元價格，將第三級毒品愷他命交予李訢瑀而完成交易。 1.證人李訢瑀於107年7月18日偵查之證述（見偵字第2966號卷二第37頁反面）。 2.李訢瑀指認販毒集團涉案車輛一覽表（見他字第2966號卷二第32頁、偵字第29782號卷第132頁）。 3.門號0000000000號之107年3月21日至22日通訊監察譯文（見他字第2966號卷二第34頁、偵字第29782號卷第135頁）。 4.原審法院107年聲監字第000259號通訊監察書暨電話附表（見偵字第29782號卷第138頁正反面）。 5.牌照號碼000-0000號車輛詳細資料報表（見偵字第10118號卷一第84頁）。 林政揚販賣第三級毒品，累犯，處有期徒刑柒年拾月，併科罰金新臺幣陸萬元，罰金如易服勞役，以新臺幣壹仟元折算壹日。未扣案之販賣毒品所得新臺幣參仟元追徵。 林政揚販賣第三級毒品，處有期徒刑柒年玖月。未扣案販賣毒品所得新臺幣參仟元沒收，於全部或一部不能沒收或不宜執行沒收時，追徵其價額。 即追加起訴書附表編號22、原判決附表二編號22 3 林政揚自107年3月25日19時37分起至19時58分止，持用門號0000000000號行動電話與葉品萱所持用門號0000000000號行動電話聯繫後，由林政揚、鄭仁傑共同駕駛車牌號碼0000-00號自用小客車（銀色TOYOTA VIOS）於同日19時58分後某時許至桃園市中壢區雙連坡萊爾富便利商店，以2,000元價格，將第三級毒品愷他命交予葉品萱而完成交易。 1.證人葉品萱於107年7月2日偵查之證述（見他字第2966號卷一第76頁反面）。 2.葉品萱指認犯罪嫌疑人照片紀錄表及真實姓名編號對照表（見他字第2966號卷一第65頁正反面、偵字第29782號卷第50頁正反面）。 3.葉品萱指認販毒集團涉案車輛一覽表（見他字第2966號卷一第66頁、偵字第29782號卷第51頁）。 4.門號0000000000號之107年3月25日通訊監察譯文（見他字第2966號卷一第68頁、偵字第29782號卷第53頁）。 5.原審法院107年聲監字第000259號通訊監察書暨電話附表（見偵字第29782號卷第138頁正反面）。 6.牌照號碼0000-00號車輛詳細資料報表（見偵字第22828號卷第11頁、偵字第10118號卷一第83頁）。 林政揚共同販賣第三級毒品，累犯，處有期徒刑柒年貳月，併科罰金新臺幣參萬元，罰金如易服勞役，以新臺幣壹仟元折算壹日。未扣案之販賣毒品所得新臺幣壹仟元追徵。 林政揚共同販賣第三級毒品，處有期徒刑柒年壹月。未扣案販賣毒品所得新臺幣壹仟元沒收，於全部或一部不能沒收或不宜執行沒收時，追徵其價額。 即追加起訴書附表編號8、原判決附表二編號8    鄭仁傑共同販賣第三級毒品，處有期徒刑參年陸月，未扣案之販賣毒品所得新臺幣壹仟元追徵。 上訴駁回。 即追加起訴書附表編號8、原判決附表二編號8  4 林政揚自107年3月25日21時58分起至22時13分止，持用門號0000000000號行動電話與葉冠言所持用門號0000000000號行動電話聯繫後，由林政揚、鄭仁傑共同駕駛車牌號碼0000-00號自用小客車（銀色TOYOTA VIOS）於同日22時13分後某時許至桃園市○○區○○○路0段A21環北站，以2,000元價格，將第三級毒品愷他命交予葉冠言而完成交易。 1.證人葉冠言於107年7月2日偵查之證述（見他字第2966號卷一第36頁反面至第37頁）。 2.葉冠言指認犯罪嫌疑人照片紀錄表及真實姓名編號對照表（見他字第2966號卷一第33頁正反面、偵字第29782號卷第61頁正反面）。 3.葉冠言指認販毒集團涉案車輛一覽表（見他字第2966號卷一第34頁、偵字第29782號卷第62頁）。 4.門號0000000000號通訊監察譯文（見他字第2966號卷一第31頁、偵字第29782號卷第64頁）。 5.原審法院107年聲監字第000259號通訊監察書暨電話附表（見偵字第29782號卷第138頁正反面）。 6.牌照號碼0000-00號車輛詳細資料報表（見偵字第22828號卷第11頁、偵字第10118號卷一第83頁）。 林政揚共同販賣第三級毒品，累犯，處有期徒刑柒年拾月，併科罰金新臺幣陸萬元，罰金如易服勞役，以新臺幣壹仟元折算壹日。未扣案之販賣毒品所得新臺幣壹仟元追徵。 林政揚共同販賣第三級毒品，處有期徒刑柒年肆月。未扣案販賣毒品所得新臺幣壹仟元沒收，於全部或一部不能沒收或不宜執行沒收時，追徵其價額。 即追加起訴書附表編號1、原判決附表二編號1    鄭仁傑共同販賣第三級毒品，處有期徒刑參年陸月，未扣案之販賣毒品所得新臺幣壹仟元追徵。 上訴駁回。 即追加起訴書附表編號1、原判決附表二編號1 5 林政揚自107年3月29日12時21分起至16時44分止，持用門號0000000000號行動電話與李訢瑀所持用門號0000000000號行動電話聯繫後，由林政揚（追加起訴書附表記載為不詳成年男子）駕駛車牌號碼000-0000號自用小客車（黑色SUZUKI SOLIO）於同日16時44分後某時許至桃園市○○區○○街000巷0弄0 號附近，以3,000元價格，將第三級毒品愷他命交予李訢瑀而完成交易。 1.證人李訢瑀於107年7月18日偵查之證述（見偵字第2966號卷二第37頁反面）。 2.李訢瑀指認販毒集團涉案車輛一覽表（見他字第2966號卷二第32頁、偵字第29782號卷第132頁）。 3.門號0000000000號之107年3月29日通訊監察譯文（見他字第2966號卷二第34頁正反面、偵字第29782號卷第135頁正反面）。 4.原審法院107年聲監字第000259號通訊監察書暨電話附表（見偵字第29782號卷第138頁正反面）。 5.牌照號碼000-0000號車輛詳細資料報表（見偵字第10118號卷一第84頁）。 林政揚販賣第三級毒品，累犯，處有期徒刑柒年拾月，併科罰金新臺幣陸萬元，罰金如易服勞役，以新臺幣壹仟元折算壹日。未扣案之販賣毒品所得新臺幣參仟元追徵。 林政揚販賣第三級毒品，處有期徒刑柒年玖月。未扣案販賣毒品所得新臺幣參仟元沒收，於全部或一部不能沒收或不宜執行沒收時，追徵其價額。 即追加起訴書附表編號23、原判決附表二編號23 6 林政揚自107年4月3日9時58分起至10時28分止，持用門號0000000000號行動電話與陽侑潔所持用門號0000000000號行動電話聯繫後，駕駛車牌號碼000-0000號自用小客車（黑色SUZUKI SOLIO）於同日10時28分許至桃園市○○區○○○路000巷00號○○社區，以2,000元價格，將第三級毒品愷他命交予陽侑潔而完成交易。 1.證人陽侑潔於107年7月2日警詢之證述（見偵字第16834號卷一第104頁反面至第105頁反面、偵字第20355號卷一第126頁反面至第127頁反面）。 2.證人陽侑潔於107年7月2日偵查之證述（見偵字第16834號卷一第129頁反面）。 3.陽侑潔107年7月2日指認犯罪嫌疑人紀錄表（見偵字第16834號卷一第109至120頁反面、偵字第20355號卷一第131至132頁反面）。　 4.原審法院107年聲監字第000303號通訊監察書暨電話附表（見他字第1306號卷第143至148頁、偵字第20353號卷第19至24頁、偵字第20355號卷一第51至56頁）。 5.門號0000000000號之107年4月3日通訊監察譯文（見偵字第20355號卷一第45頁反面至第46頁）。 6.牌照號碼000-0000號車輛詳細資料報表（見偵字第10118號卷一第84頁）。　 林政揚販賣第三級毒品，累犯，處有期徒刑柒年貳月，併科罰金新臺幣參萬元，罰金如易服勞役，以新臺幣壹仟元折算壹日。未扣案之販賣毒品所得新臺幣貳仟元追徵。 林政揚販賣第三級毒品，處有期徒刑參年捌月。未扣案販賣毒品所得新臺幣貳仟元沒收，於全部或一部不能沒收或不宜執行沒收時，追徵其價額。 即起訴書附表一編號6 、原判決附表一編號6 7 林政揚自107年4月7日17時20分起至17時48分止，持用門號0000000000號行動電話與郭信均所持用門號0000000000號行動電話聯繫後，推由鄭仁傑（起訴書附表一誤載為某不詳成年人）駕駛車牌號碼0000-00號自用小客車（銀色TOYOTA VIOS）於同日18時8分至18分間至桃園市○鎮區○○路0段000號統一便利超商，由鄭仁傑以2,000元價格，將第三級毒品愷他命交予郭信均而完成交易。 1.證人郭信均於107年7月2日偵查之證述（見偵字第16834號卷二第88頁反面、偵字第10118號卷二第93頁反面）。 2.郭信均指認毒品交易時間一覽表（見偵字第16834號卷二第67頁、偵字第20353號卷第69頁、偵字第20355號卷一第153頁、偵字第22828號卷第116頁）。 3.郭信均107年7月2日指認犯罪嫌疑人紀錄表及真實姓名編號對照表（見偵字第16834號卷二第79至82頁、偵字第20353號卷第64至67頁、偵字第20355號卷一第157至160頁、偵字第22828號卷第121至124頁、偵字第10118號卷二第33至35頁）。 4.原審法院107年聲監字第000303號通訊監察書暨電話附表（見他字第1306號卷第143至148頁、偵字第20353號卷第19至24頁、偵字第20355號卷一第51至56頁、偵字第22828號卷第28至33頁、偵字第10118號卷第50至55頁）。 5.門號0000000000號之107年4月7日通訊監察譯文（見偵字第20355號卷一第47頁反面、偵字第22828號卷第20頁正反面）。 6.牌照號碼0000-00號車輛詳細資料報表（見偵字第22828號卷第11頁、偵字第10118號卷一第83頁）。 林政揚共同販賣第三級毒品，累犯，處有期徒刑柒年拾月，併科罰金新臺幣陸萬元，罰金如易服勞役，以新臺幣壹仟元折算壹日。未扣案之販賣毒品所得新臺幣壹仟元追徵。 林政揚共同販賣第三級毒品，處有期徒刑柒年玖月。未扣案販賣毒品所得新臺幣壹仟元沒收，於全部或一部不能沒收或不宜執行沒收時，追徵其價額。 即起訴書附表一編號11 、原判決附表一編號11    鄭仁傑共同販賣第三級毒品，處有期徒刑參年陸月，未扣案之販賣毒品所得新臺幣壹仟元追徵。  上訴駁回。 即追加起訴書附表編號32、原判決附表二編號32 8 林政揚自107年4月11日16時46分起至18時38分止，持用門號0000000000號行動電話與彭宇菘所持用門號0000000000號行動電話聯繫後，推由鄭仁傑（起訴書附表一誤載為某不詳成年人）駕駛車牌號碼0000-00號自用小客車（銀色TOYOTA VIOS）於同日18時38分許至桃園市○○區○○街00號OK便利商店，由鄭仁傑以2,000元價格，將第三級毒品愷他命交予彭宇菘而完成交易。 1.證人彭宇菘於107年7月2日偵查之證述（見偵字第16834號卷一第100頁反面、偵字第22828號卷第205頁反面）。 2.彭宇菘指認犯罪嫌疑人一覽表及真實姓名編號對照表（見偵字第16834號卷一第89至90頁反面、偵字第20355號卷一第114至115頁反面、偵字第22828號卷第93至94頁反面、偵字第10118號卷二第16至17頁反面）。 3.彭宇菘指認毒品交易時間一覽表（見偵字第16834 號卷一第96頁、偵字第20355號卷一第121頁、偵字第22828號卷第100頁）。 4.門號0000000000號之107年4月11日通訊監察譯文（見偵字第20355 號卷一第43頁正反面、偵字第22828號卷第17頁反面、偵字第10118號卷一第42頁反面）。 5.原審法院107年聲監字第000303號通訊監察書暨電話附表（見他字第1306號卷第143至148頁、偵字第20353號卷第19至24頁、偵字第20355號卷一第51至56頁、偵字第22828號卷第28至33頁、偵字第10118號卷第50至55頁）。 6.牌照號碼0000-00號車輛詳細資料報表（見偵字第22828號卷第11頁、偵字第10118號卷一第83頁）。　 林政揚共同販賣第三級毒品，累犯，處有期徒刑柒年拾月，併科罰金新臺幣陸萬元，罰金如易服勞役，以新臺幣壹仟元折算壹日。未扣案之販賣毒品所得新臺幣壹仟元追徵。 林政揚共同販賣第三級毒品，處有期徒刑柒年玖月。未扣案販賣毒品所得新臺幣壹仟元沒收，於全部或一部不能沒收或不宜執行沒收時，追徵其價額。 即起訴書附表一編號3 、原判決附表一編號3      鄭仁傑共同販賣第三級毒品，處有期徒刑參年陸月，未扣案之販賣毒品所得新臺幣壹仟元追徵。 上訴駁回。 即追加起訴書附表編號28、 原判決附表二編號28  9 林政揚自107年4月13日0時27分起至0時36分止，持用門號0000000000號行動電話與郭宗遠所持用門號0000000000號行動電話聯繫後，駕駛車牌號碼000-0000號自用小客車（黑色SUZUKI SOLIO）於同日0時36分後某時許至桃園市○○區○○路000巷巷口，以2,000元價格，將第三級毒品愷他命交予郭宗遠而完成交易。 1.證人郭宗遠於107年7月2日偵查之證述（見他字第2966號卷一第87頁反面）。 2.郭宗遠指認犯罪嫌疑人照片及真實姓名編號對照表（見他字第2966號卷一第82頁正反面、偵字第29782號卷第103頁正反面）。 3.郭宗遠指認販毒集團涉案車輛一覽表（見他字第2966號卷一第83頁、偵字第29782號卷第104頁）。 4.門號0000000000號之107年4月13日通訊監察譯文（見他字第2966號卷一第84頁、偵字第29782號卷第106頁）。 5.原審法院107年聲監續字第000259號通訊監察書暨電話附表（見偵字第29782號卷第138頁正反面）。 6.牌照號碼000-0000號車輛詳細資料報表（見偵字第10118號卷一第84頁）。 林政揚販賣第三級毒品，累犯，處有期徒刑柒年拾月，併科罰金新臺幣陸萬元，罰金如易服勞役，以新臺幣壹仟元折算壹日。未扣案之販賣毒品所得新臺幣貳仟元追徵。 林政揚販賣第三級毒品，處有期徒刑柒年玖月。未扣案販賣毒品所得新臺幣貳仟元沒收，於全部或一部不能沒收或不宜執行沒收時，追徵其價額。 即追加起訴書附表編號12、原判決附表二編號12 10 林政揚自107年4月13日17時50分起至18時38分止，持用門號0000000000號行動電話與張易曜所持用門號0000000000號行動電話聯繫後，駕駛車牌號碼000-0000號自用小客車（黑色SUZUKI SOLIO）於同日18時38分後某時許至桃園市○○區○○路000號龍岡國中前，以2,000元價格，將第三級毒品愷他命交予張易曜而完成交易。 1.證人張易曜於107年7月3日偵查之證述（見他字第2966號卷二第7頁反面）。 2.張易曜指認販毒集團涉案車輛一覽表（見他字第2966號卷一第111頁、偵字第29782號卷第96頁）。 3.門號0000000000號之107年4月13日通訊監察譯文（見他字第2966號卷一第112頁、偵字第29782號卷第98頁）。 4.原審法院107年聲監字第000259號通訊監察書暨電話附表（見偵字第29782號卷第138頁正反面）。 5.牌照號碼000-0000號車輛詳細資料報表（見偵字第10118號卷一第84頁）。 林政揚販賣第三級毒品，累犯，處有期徒刑柒年拾月，併科罰金新臺幣陸萬元，罰金如易服勞役，以新臺幣壹仟元折算壹日。未扣案之販賣毒品所得新臺幣貳仟元追徵。 林政揚販賣第三級毒品，處有期徒刑柒年玖月。未扣案販賣毒品所得新臺幣貳仟元沒收，於全部或一部不能沒收或不宜執行沒收時，追徵其價額。 即追加起訴書附表編號18、原判決附表二編號18 11 林政揚自107年4月13日20時57分起至21時26分止，持用門號0000000000號行動電話與郭宗遠所持用門號0000000000號行動電話聯繫後，駕駛車牌號碼000-0000號自用小客車（原車牌號碼為000-0000號、黑色BMW）於同日21時26分後某時許至桃園市○○區○○路000巷巷口，以2,000元價格，將第三級毒品愷他命交予郭宗遠而完成交易。 1.證人郭宗遠於107年7月2日偵查之證述（見他字第2966號卷一第87頁反面至第88頁）。 2.郭宗遠指認犯罪嫌疑人照片及真實姓名編號對照表（見他字第2966號卷一第82頁正反面、偵字第29782號卷第103頁正反面）。 3.郭宗遠指認販毒集團涉案車輛一覽表（見他字第2966號卷一第83頁、偵字第29782號卷第104頁）。 4.門號0000000000號之107年4月13日通訊監察譯文（見他字第2966號卷一第84頁、偵字第29782號卷第107頁）。 5.原審法院107年聲監字第000259號通訊監察書暨電話附表（見偵字第29782號卷第138頁正反面）。 6.牌照號碼000-0000號車輛詳細資料報表（見他字第2966號卷一第102頁、偵字第10118號卷一第85頁）。 林政揚販賣第三級毒品，累犯，處有期徒刑柒年拾月，併科罰金新臺幣陸萬元，罰金如易服勞役，以新臺幣壹仟元折算壹日。未扣案之販賣毒品所得新臺幣貳仟元追徵。 林政揚販賣第三級毒品，處有期徒刑柒年玖月。未扣案販賣毒品所得新臺幣貳仟元沒收，於全部或一部不能沒收或不宜執行沒收時，追徵其價額。 即追加起訴書附表編號13、原判決附表二編號13 12 林政揚自107年4月14日18時13分起至19時58分止，持用門號0000000000號行動電話與曹銘德所持用門號0000000000號行動電話聯繫後，駕駛號碼000-0000號自用小客車（黑色SUZUKI SOLIO）於同日19時58分許至桃園市○○區○○○路000巷00號，以2,000元價格，將第三級毒品愷他命交予曹銘德而完成交易。 1.證人曹銘德於107年7月2日警詢之證述（見偵字第16834號卷二第49至50頁反面、偵字第20355號卷二第25至26頁）。 2.證人曹銘德於107年7月2日偵查之證述（見偵字第16834號卷二第63頁反面至第64頁）。 3.證人曹銘德於原審之證述（見訴字第939號卷二第16至19頁）。 4.曹銘德107年7月2日指認犯罪嫌疑人紀錄表（見偵字第16834號卷二第58至59頁反面、偵字第20355號卷二第34至35頁反面）。 5.原審法院107年聲監字第000303號通訊監察書暨電話附表（見他字第1306號卷第143至148頁、偵字第20353號卷第19至24頁、偵字第20355號卷一第51至56頁）。 6.門號0000000000號之107年4月14日通訊監察譯文（見偵字第20355號卷一第49頁正反面）。 7.牌照號碼000-0000號車輛詳細資料報表（見偵字第10118號卷一第84頁）。　 林政揚販賣第三級毒品，累犯，處有期徒刑柒年拾月，併科罰金新臺幣陸萬元，罰金如易服勞役，以新臺幣壹仟元折算壹日。未扣案之販賣毒品所得新臺幣貳仟元追徵。 林政揚販賣第三級毒品，處有期徒刑肆年。未扣案販賣毒品所得新臺幣貳仟元沒收，於全部或一部不能沒收或不宜執行沒收時，追徵其價額。 即起訴書附表一編號20 、原判決附表一編號20 13 林政揚自107年4月18日22時20分起至22時34分止，持用門號0000000000號行動電話與曹銘德所持用門號0000000000號行動電話聯繫後，推由鄭仁傑駕駛號碼0000-00號自用小客車（銀色TOYOTA VIOS）於同日22時34分許至桃園市○○區○○○路000巷00號，由鄭仁傑以2,000元價格，將第三級毒品愷他命交予曹銘德而完成交易。 1.證人曹銘德於107年7月2日偵查之證述（見偵字第16834號卷二第64頁、偵字第10118號卷二第101頁）。 2.曹銘德107年7月2日指認犯罪嫌疑人紀錄表及真實姓名編號對照表（見偵字第16834號卷二第58至59頁反面、偵字第20355號卷二第34至35頁反面、偵字第22828號卷第159至160頁反面、偵字第10118號卷二第69至70頁反面）。 3.原審法院107年聲監字第000303號通訊監察書暨電話附表（見他字第1306號卷第143至148頁、偵字第20353號卷第19至24頁、偵字第20355號卷一第51至56頁、偵字第22828號卷第28至33頁、偵字第10118號卷一第50至55頁）。 4.門號0000000000號之107年4月18日通訊監察譯文（見偵字第20355號卷一第49頁反面、偵字第22828號卷第26頁）。 5.牌照號碼0000-00號車輛詳細資料報表（見偵字第22828號卷第11頁、偵字第10118號卷一第83頁）。　 林政揚共同販賣第三級毒品，累犯，處有期徒刑柒年拾月，併科罰金新臺幣陸萬元，罰金如易服勞役，以新臺幣壹仟元折算壹日。未扣案之販賣毒品所得新臺幣壹仟元追徵。 林政揚共同販賣第三級毒品，處有期徒刑柒年玖月。未扣案販賣毒品所得新臺幣壹仟元沒收，於全部或一部不能沒收或不宜執行沒收時，追徵其價額。 即起訴書附表一編號21 、原判決附表一編號21    鄭仁傑共同販賣第三級毒品，處有期徒刑參年陸月，未扣案之販賣毒品所得新臺幣壹仟元追徵。 上訴駁回。 即追加起訴書附表編號42、原判決附表二編號42 14 林政揚、鄭仁傑自107年4月20日17時6分起至19時7分止，持用門號0000000000號行動電話與曹銘德所持用門號0000000000號行動電話聯繫後，推由鄭仁傑駕駛號碼0000-00號自用小客車（銀色TOYOTA VIOS）於同日19時7分許至桃園市○○區○○路000號，由鄭仁傑以2,000元價格，將第三級毒品愷他命交予曹銘德而完成交易。 1.證人曹銘德於107年7月2日警詢之證述（見偵字第22828號卷第151頁反面至第152頁反面、偵字第10118號二第61頁反面至第62頁反面）。 2.證人曹銘德於107年7月2日偵查之證述（見偵字第16834號卷二第64頁、偵字第10118號卷二第101頁）。 3.曹銘德107年7月2日指認犯罪嫌疑人紀錄表及真實姓名編號對照表（見偵字第16834號卷二第58至59頁反面、偵字第20355號卷二第34至35頁反面、偵字第22828號卷第159至160頁反面、偵字第10118號二第69至70頁反面）。 4.原審法院107年聲監字第000303號通訊監察書暨電話附表（見他字第1306號卷第143至148頁、偵字第20353號卷第19至24頁、偵字第20355號卷一第51至56頁、偵字第22828號卷第28至33頁、偵字第10118號卷一第50至55頁）。 5.門號0000000000號之107年4月20日通訊監察譯文（見偵字第20355號卷一第49頁反面至第50頁、偵字第22828號卷第26頁、偵字第10118號卷一第47頁正反面）。 6.牌照號碼0000-00號車輛詳細資料報表（見偵字第22828號卷第11頁、偵字第10118號卷一第83頁）。　 林政揚共同販賣第三級毒品，累犯，處有期徒刑柒年貳月，併科罰金新臺幣參萬元，罰金如易服勞役，以新臺幣壹仟元折算壹日。未扣案之販賣毒品所得新臺幣壹仟元追徵。 林政揚共同販賣第三級毒品，處有期徒刑參年捌月。未扣案販賣毒品所得新臺幣壹仟元沒收，於全部或一部不能沒收或不宜執行沒收時，追徵其價額。 即起訴書附表一編號22 、原判決附表一編號22    鄭仁傑共同販賣第三級毒品，處有期徒刑參年陸月，未扣案之販賣毒品所得新臺幣壹仟元追徵。  上訴駁回。 即追加起訴書附表編號43、原判決附表二編號43 15 林政揚自107年4月23日2時3分起至2時48分止，持用門號0000000000號行動電話與黃嘉慶所持用門號0000000000號行動電話聯繫後，駕駛車牌號碼000-0000號自用小客車（黑色SUZUKI SOLIO）於同日3時8分至18分間至桃園市中壢區普忠路與榮民南路全聯福利中心附近，以2,000元價格，將第三級毒品愷他命交予黃嘉慶而完成交易。 1.證人黃嘉慶於107年7月2日警詢之證述（見偵字第16834 號卷一第64頁反面至第65頁、偵字第20355號卷一第86頁反面至第87頁）。 2.證人黃嘉慶於107年7 月2日偵查之證述（見偵字第16834 號卷一第79頁反面）。 3.證人黃嘉慶於107年7月19日警詢之證述（見偵字第20355號卷一第93至94頁）。 4.黃嘉慶指認犯罪嫌疑人使用車輛紀錄表（見偵字第20355號卷一第95頁）。 5.黃嘉慶指認犯罪嫌疑人一覽表及真實姓名編號對照表（見偵字第16834號卷一第68至69頁反面、偵字第20355號卷一第90至91頁反面、第96至97頁反面）。 6.門號0000000000號之107年4月23日通訊監察譯文（見偵字第20355 號卷一第42頁正反面）。 7.原審法院107年聲監字第000303號通訊監察書暨電話附表（見他字第1306號卷第143至148頁、偵字第20353號卷第19至24頁、偵字第20355號卷一第51至56 頁）。 8.牌照號碼000-0000號車輛詳細資料報表（見偵字第10118號卷一第84頁）。　　 林政揚販賣第三級毒品，累犯，處有期徒刑柒年貳月，併科罰金新臺幣參萬元，罰金如易服勞役，以新臺幣壹仟元折算壹日。未扣案之販賣毒品所得新臺幣貳仟元追徵。 林政揚販賣第三級毒品，處有期徒刑參年捌月。未扣案販賣毒品所得新臺幣貳仟元沒收，於全部或一部不能沒收或不宜執行沒收時，追徵其價額。 即起訴書附表一編號1、原判決附表一編號1 16 林政揚自107年4月30日23時38分起至5月1日1時10分止，持用門號0000000000號行動電話與曹銘德所持用門號0000000000號行動電話聯繫後，駕駛車牌號碼000-0000號自用小客車（黑色SUZUKI SOLIO）於同年5月1日1時10分許至桃園市○○區○○○路000巷00號，以2,000元價格，將第三級毒品愷他命交予曹銘德而完成交易。 1.證人曹銘德於107年7月2日偵查之證述（見偵字第16834號卷二第64頁正反面）。 2.證人曹銘德於原審之證述（見訴字939號卷二第20頁）。 3.曹銘德107年7月2日指認犯罪嫌疑人紀錄表（見偵字第16834號卷二第58至59頁反面、偵字第20355號卷二第34至35頁反面）。 4.原審法院107年聲監字第000303號通訊監察書暨電話附表（見他字第1306號卷第143至148頁、偵字第20353號卷第19至24頁、偵字第20355號卷一第51至56頁）。 5.門號0000000000號之107年4月30日至5月1日通訊監察譯文（見偵字第20355號卷一第50頁反面）。 6.牌照號碼000-0000號車輛詳細資料報表（見偵字第10118號卷一第84頁）。　 林政揚販賣第三級毒品，累犯，處有期徒刑柒年拾月，併科罰金新臺幣陸萬元，罰金如易服勞役，以新臺幣壹仟元折算壹日。未扣案之販賣毒品所得新臺幣貳仟元追徵。 林政揚販賣第三級毒品，處有期徒刑肆年。未扣案販賣毒品所得新臺幣貳仟元沒收，於全部或一部不能沒收或不宜執行沒收時，追徵其價額。 即起訴書附表一編號23 、原判決附表一編號23 17 林政揚自107年5月3日12時31分起至13時5分止，持用門號0000000000號行動電話與陽侑潔所持用門號0000000000號行動電話聯繫後，駕駛車牌號碼000-0000號自用小客車（黑色SUZUKI SOLIO）於同日13時5分許至桃園市○○區○○○路000巷00號○○社區，以2,000元價格，將第三級毒品愷他命交予陽侑潔而完成交易。 1.證人陽侑潔於107年7月2日偵查之證述（見偵字第16834號卷一第129頁反面至第130頁）。 2.證人陽侑潔於原審之證述（見訴字第492號卷三第147至159頁）。 3.陽侑潔107年7月2日指認犯罪嫌疑人紀錄表（見偵字第16834號卷一第109至120頁反面、偵字第20355號卷一第131至132頁反面）。 4.原審法院107年聲監續第000543號通訊監察書暨電話附表（見他字第1306號卷第149至151頁反面、偵字第20353號卷第25至27頁反面、偵字第20355號卷一第57至59頁反面）。 5.門號0000000000號之107年5月3日通訊監察譯文（見偵字第20355號卷一第46頁正反面）。 6.牌照號碼000-0000號車輛詳細資料報表（見偵字第10118號卷一第84頁）。　 林政揚販賣第三級毒品，累犯，處有期徒刑柒年拾月，併科罰金新臺幣陸萬元，罰金如易服勞役，以新臺幣壹仟元折算壹日。未扣案之販賣毒品所得新臺幣貳仟元追徵。 林政揚販賣第三級毒品，處有期徒刑肆年。未扣案販賣毒品所得新臺幣貳仟元沒收，於全部或一部不能沒收或不宜執行沒收時，追徵其價額。 即起訴書附表一編號7 、原判決附表一編號7 18 林政揚自107年5月5日1時25分起至1時43分止，持用門號0000000000號行動電話與蘇科語所持用門號0000000000號行動電話聯繫後，駕駛車牌號碼000-0000號自用小客車（黑色SUZUKI SOLIO）於同日1時43分許至桃園市○○區○○○路000號，由林政揚（追加起訴書附表誤載為不詳成年男子）以3,000元價格，將第三級毒品愷他命交予蘇科語而完成交易。 1.證人蘇科語於107年7月2日偵查之證述（見他字第2966號卷一第53頁反面）。 2.蘇科語指認犯罪嫌疑人照片紀錄表及真實姓名編號對照表（見他字第2966號卷一第48頁正反面、偵字第29782號卷第86頁正反面）。 3.門號0000000000號之107年5月5日通訊監察譯文（見他字第2966號卷一第50頁、偵字第29782號卷第89頁）。 4.原審法院107年聲監續字第000497號通訊監察書暨電話附表（見偵字第29782號卷第139頁正反面）。 5.牌照號碼000-0000號車輛詳細資料報表（見偵字第10118號卷一第84頁）。 林政揚販賣第三級毒品，累犯，處有期徒刑柒年拾月，併科罰金新臺幣陸萬元，罰金如易服勞役，以新臺幣壹仟元折算壹日。未扣案之販賣毒品所得新臺幣參仟元追徵。 林政揚販賣第三級毒品，處有期徒刑柒年玖月。未扣案販賣毒品所得新臺幣參仟元沒收，於全部或一部不能沒收或不宜執行沒收時，追徵其價額。 即追加起訴書附表編號5、原判決附表二編號5 19 林政揚、鄭仁傑自107年5月5日19時32分起至19時44分（追加起訴書附表誤載為至16時44分）止，持用門號0000000000號行動電話與彭宇菘所持用門號0000000000號行動電話聯繫後，推由鄭仁傑駕駛車牌號碼0000-00號自用小客車（銀色TOYOTA VIOS）於同日19時44分許（追加起訴書附表誤載為16時44分許）至桃園市中壢區中壢工業區內某不詳地點，由鄭仁傑以2,000元價格，將第三級毒品愷他命交予彭宇菘而完成交易。 1.證人彭宇菘於107年7月2日偵查之證述（見偵字第22828號卷第206頁、偵字第10118號卷二第91頁）。 2.彭宇菘指認犯罪嫌疑人紀錄表及真實姓名編號對照表（見偵字第22828號卷第93至94頁反面、偵字第10118號卷二第16至17頁反面）。 3.彭宇菘指認毒品交易時間一覽表（見偵字第22828號卷第100頁）。 4.門號0000000000號之107年5月5日通訊監察譯文（見偵字第22828號卷第18頁反面至第19頁、偵字第10118號卷一第42頁反面至第43頁）。 5.原審法院107年聲監續字第000543號通訊監察書暨電話附表（見偵字第22828號卷第34至36頁反面、偵字第10118號卷第56至58頁反面）。 6.牌照號碼0000-00號車輛詳細資料報表（見偵字第22828號卷第11頁、偵字第10118號卷一第83頁）。 林政揚共同販賣第三級毒品，累犯，處有期徒刑柒年拾月，併科罰金新臺幣陸萬元，罰金如易服勞役，以新臺幣壹仟元折算壹日。未扣案之販賣毒品所得新臺幣壹仟元追徵。 林政揚共同販賣第三級毒品，處有期徒刑柒年玖月。未扣案販賣毒品所得新臺幣壹仟元沒收，於全部或一部不能沒收或不宜執行沒收時，追徵其價額。 即追加起訴書附表編號29、原判決附表二編號29    鄭仁傑共同販賣第三級毒品，處有期徒刑參年陸月，未扣案之販賣毒品所得新臺幣壹仟元追徵。 上訴駁回。 即追加起訴書附表編號29、原判決附表二編號29 20 鄭仁傑、林政揚自107年5月5日19時31分起至20時11分止，持用門號0000000000號行動電話與張易曜所持用門號0000000000號行動電話聯繫後，推由鄭仁傑駕駛車牌號碼0000-00號自用小客車（銀色TOYOTA VIOS）於同日20時11分許至桃園市○○區○○路長江加油站旁巷口，由鄭仁傑以2,000元價格，將第三級毒品愷他命交予張易曜而完成交易。 1.證人張易曜於107年7月3日偵查之證述（見他字第2966號卷二第7頁反面至第8頁）。 2.張易曜指認販毒集團涉案車輛一覽表（見他字第2966號卷一第111頁、偵字第29782號卷第96頁）。 3.門號0000000000號之107年4月13日通訊監察譯文（見他字第2966號卷一第113頁、偵字第29782號卷第99頁）。 4.原審法院107年聲監續字第000497號通訊監察書暨電話附表（見偵字第29782號卷第139頁正反面）。 5.牌照號碼0000-00號車輛詳細資料報表（見偵字第22828號卷第11頁、偵字第10118號卷一第83頁）。 林政揚共同販賣第三級毒品，累犯，處有期徒刑柒年拾月，併科罰金新臺幣陸萬元，罰金如易服勞役，以新臺幣壹仟元折算壹日。未扣案之販賣毒品所得新臺幣壹仟元追徵。 林政揚共同販賣第三級毒品，處有期徒刑柒年玖月。未扣案販賣毒品所得新臺幣壹仟元沒收，於全部或一部不能沒收或不宜執行沒收時，追徵其價額。 即追加起訴書附表編號20、原判決附表二編號20    鄭仁傑共同販賣第三級毒品，處有期徒刑參年陸月，未扣案之販賣毒品所得新臺幣壹仟元追徵。 上訴駁回。 即追加起訴書附表編號20、原判決附表二編號20 21 林政揚自107年5月6日5時13分起至5時47分止，持用門號0000000000號行動電話與曹銘德、陳芸慧所持用門號0000000000號行動電話聯繫後，駕駛車牌號碼000-0000號自用小客車（黑色SUZUKI SOLIO）於同日5時47分許至桃園市○○區○○○路000巷00號，以2,000元價格，將第三級毒品愷他命交予曹銘德、陳芸慧而完成交易。 1.證人曹銘德於107年7月2日警詢之證述（見偵字第16834號卷二第55頁反面至第56頁、偵字第20355號卷二第31頁反面至第32頁）。 2.曹銘德107年7月2日偵查之證述（見偵字第16834號卷二第65頁）。 3.曹銘德107年7月2日指認犯罪嫌疑人紀錄表（見偵字第16834號卷二第58至59頁反面、偵字第20355號卷二第34至35頁反面）。 4.證人陳芸慧於107年7月2日警詢之證述（見偵字第16834號卷二第31頁反面至第32頁、偵字第20355號卷二第47頁反面至第48頁反面）。 5.證人陳芸慧於107年7月2日偵查之證述（見偵字第1683號4號卷二第40頁反面至第41頁）。 6.陳芸慧107年7月2日指認犯罪嫌疑人紀錄表及真實姓名編號對照表（見偵字第20355號卷二第49至50頁反面）。 7.證人曹銘德於原審108年5月9日審理之證述（見訴字第939號卷二第13頁反面至第20頁）。 8.原審法院107年聲監續字第000543號通訊監察書暨電話附表（見他字第1306號卷第143至148頁、偵字第20353號卷第25至27頁反面、偵字第20355號卷一第57至59頁反面）。 9.門號0000000000號之107年5月6日通訊監察譯文（見偵字第20355號卷一第50頁正反面）。 10.牌照號碼000-0000號車輛詳細資料報表（見偵字第10118號卷一第84頁）。 林政揚販賣第三級毒品，累犯，處有期徒刑柒年貳月，併科罰金新臺幣參萬元，罰金如易服勞役，以新臺幣壹仟元折算壹日。未扣案之販賣毒品所得新臺幣貳仟元追徵。 林政揚販賣第三級毒品，處有期徒刑參年捌月。未扣案販賣毒品所得新臺幣貳仟元沒收，於全部或一部不能沒收或不宜執行沒收時，追徵其價額。 即起訴書附表一編號24 、原判決附表一編號24 22 林政揚自107年5月8日14時23分起至14時45分止，持用門號0000000000號行動電話與陽侑潔所持用門號0000000000號行動電話聯繫後，駕駛車牌號碼000-0000號自用小客車（黑色SUZUKI SOLIO）於同日14時45分許至桃園市○○區○○○路000巷00號○○社區，以2,000元價格，將第三級毒品愷他命交予陽侑潔而完成交易。 1.證人陽侑潔於107年7月2日偵查之證述（見偵字第16834號卷一第129頁反面至第130頁、偵字第20355號卷一第128頁反面至第129頁）。 2.證人陽侑潔於原審之證述（見訴字第492號卷三第147至159頁）。 3.陽侑潔107年7月2日指認犯罪嫌疑人紀錄表（見偵字第16834號卷一第109至120頁反面、偵字第20355號卷一第131至132頁反面）。 4.原審法院107年聲監續第000543號通訊監察書暨電話附表（見他字第1306號卷第149至151頁反面、偵字第20353號卷第25至27頁反面、偵字第20355號卷一第57至59頁反面）。 5.門號0000000000號於107年5月8日通訊監察譯文（見偵字第20355號卷一第46頁反面）。 6.牌照號碼000-0000號車輛詳細資料報表（見偵字第10118號卷一第84頁）。　 林政揚販賣第三級毒品，累犯，處有期徒刑柒年拾月，併科罰金新臺幣陸萬元，罰金如易服勞役，以新臺幣壹仟元折算壹日。未扣案之販賣毒品所得新臺幣貳仟元追徵。 林政揚販賣第三級毒品，處有期徒刑肆年。未扣案販賣毒品所得新臺幣貳仟元沒收，於全部或一部不能沒收或不宜執行沒收時，追徵其價額。 即起訴書附表一編號8 、原判決附表一編號8 23 林政揚自107年5月10日10時2分起至10時44分止，持用門號0000000000號行動電話與李訢瑀所持用門號0000000000號行動電話聯繫後，駕駛車牌號碼000-0000號自用小客車（黑色SUZUKI SOLIO）於同日10時44分後某時許至桃園市○○區○○街000巷0弄0號附近，以3,000元價格，將第三級毒品愷他命交予李訢瑀而完成交易。 1.證人李訢瑀於107年7月18日偵查之證述（見偵字第2966號卷二第37頁反面至第38頁）。 2.李訢瑀指認販毒集團涉案車輛一覽表（見他字第2966號卷二第32頁、偵字第29782號卷第132頁）。 3.門號0000000000號之107年5月10日通訊監察譯文（見他字第2966號卷二第34頁反面至第35頁、偵字第29782號卷第135頁反面至第136頁）。 4.原審法院107年聲監續字第000497號通訊監察書暨電話附表（見偵字第22828號卷第139頁正反面）。 5.牌照號碼000-0000號車輛詳細資料報表（見偵字第10118號卷一第84頁）。 林政揚販賣第三級毒品，累犯，處有期徒刑柒年貳月，併科罰金新臺幣參萬元，罰金如易服勞役，以新臺幣壹仟元折算壹日。未扣案之販賣毒品所得新臺幣參仟元追徵。 林政揚販賣第三級毒品，處有期徒刑柒年壹月。未扣案販賣毒品所得新臺幣參仟元沒收，於全部或一部不能沒收或不宜執行沒收時，追徵其價額。 即追加起訴書附表編號24、原判決附表二編號24 24 林政揚自107年5月10日23時40分起至23時42分止，持用門號0000000000號行動電話與張維錚所持用門號0000000000號行動電話聯繫後，推由鄭仁傑駕駛車牌號碼0000-00號自用小客車（銀色TOYOTA VIOS）於同日23時42分後某時許至桃園市○○區○○○路與○○路口加油站，由鄭仁傑以2,000元價格，將第三級毒品愷他命交予張維錚而完成交易。 1.證人張維錚於107年7月3日偵查之證述（見他字第2966號卷二第3頁反面）。 2.張維錚指認犯罪嫌疑人照片及真實姓名編號對照表（見他字第2966號卷一第96頁正反面、偵字第29782號卷第72頁正反面）。 3.張維錚指認販毒集團涉案車輛一覽表（見他字第2966號卷一第97頁、偵字第29782號卷第73頁）。 4.門號0000000000號之107年5月10日通訊監察譯文（見他字第2966號卷一第98頁、偵字第29782號卷第75頁）。 5.原審法院107年聲監續字第000497號通訊監察書暨電話附表（見偵字第29782號卷第139頁正反面）。 6.牌照號碼0000-00號車輛詳細資料報表（見偵字第22828號卷第11頁、偵字第10118號卷一第83頁）。 林政揚共同販賣第三級毒品，累犯，處有期徒刑柒年拾月，併科罰金新臺幣陸萬元，罰金如易服勞役，以新臺幣壹仟元折算壹日。未扣案之販賣毒品所得新臺幣壹仟元追徵。 林政揚共同販賣第三級毒品，處有期徒刑柒年玖月。未扣案販賣毒品所得新臺幣壹仟元沒收，於全部或一部不能沒收或不宜執行沒收時，追徵其價額。 即追加起訴書附表編號14、原判決附表二編號14    鄭仁傑共同販賣第三級毒品，處有期徒刑參年陸月，未扣案之販賣毒品所得新臺幣壹仟元追徵。 上訴駁回。 即追加起訴書附表編號14、原判決附表二編號14 25 林政揚自107年5月11日1時26分起至2時31分止，持用門號0000000000號行動電話與黃嘉慶所持用門號0000000000號行動電話聯繫後，駕駛車牌號碼000-0000號自用小客車（原車牌號碼為000-0000號、黑色BMW）於同日2時31分許至桃園市○○區○○路與○○○路之全聯福利中心附近，以2,500元價格，將第三級毒品愷他命（價值2,000元）及含第二級毒品MDMA成分之搖頭丸（價值500元）交予黃嘉慶而完成交易。 ○○ 1.證人黃嘉慶於107年7月2日警詢之證述（見偵字第16834號卷一第66頁反面至第67頁、偵字第20355號卷一第88頁反面至第89頁）。 2.證人黃嘉慶於107年7月2日偵查之證述（見偵字第16834號卷一第80頁反面）。 3.黃嘉慶指認犯罪嫌疑人一覽表及真實姓名編號對照表（見偵字第16834號卷一第68至69頁反面、偵字第20355號卷一第90至91頁反面、第96至97頁反面）。 4.牌照號碼000-0000號車輛詳細資料報表（見偵字第16834號卷三第24頁）。 5.門號0000000000之107年5月11日通訊監察譯文（見偵字第20355號卷一第42頁反面至第43頁）。 6.原審法院107年聲監續字第000543號通訊監察書暨電話附表（見他字第1306號卷第143至148頁、偵字第20353號卷第25至27頁反面、偵字第20355號卷一第57至59頁反面）。 林政揚販賣第二級毒品，累犯，處有期徒刑柒年肆月，併科罰金新臺幣肆萬元，罰金如易服勞役，以新臺幣壹仟元折算壹日。未扣案之販賣毒品所得新臺幣貳仟伍佰元追徵。 林政揚販賣第二級毒品，處有期徒刑柒年壹月。未扣案販賣毒品所得新臺幣貳仟伍佰元沒收，於全部或一部不能沒收或不宜執行沒收時，追徵其價額。 即起訴書附表一編號2 、原判決附表一編號2 26 林政揚自107年5月11日2時24分起至2時52分止，持用門號0000000000號行動電話與蘇科語所持用門號0000000000號行動電話聯繫後，駕駛車牌號碼000-0000號自用小客車（黑色SUZUKI SOLIO）於同日2時52分許至桃園市○○區○○○路000號，由林政揚（追加起訴書附表記載為不詳成年男子）以3,000元價格，將第三級毒品愷他命交予蘇科語而完成交易。 1.證人蘇科語於107年7月2日偵查之證述（見他字第2966號卷一第54頁）。 2.蘇科語指認犯罪嫌疑人照片紀錄表及真實姓名編號對照表（見他字第2966號卷一第48頁正反面、偵字第29782號卷第86頁正反面）。 3.門號0000000000號之107年5月11日年通訊監察譯文（見他字第2966號卷一第50頁反面、偵字第29782號卷第89頁正反面）。 4.原審法院107年聲監續字第000497號通訊監察書暨電話附表（見偵字第29782號卷第139頁正反面）。 5.牌照號碼000-0000號車輛詳細資料報表（見偵字第10118號卷一第84頁）。 林政揚販賣第三級毒品，累犯，處有期徒刑柒年拾月，併科罰金新臺幣陸萬元，罰金如易服勞役，以新臺幣壹仟元折算壹日。未扣案之販賣毒品所得新臺幣參仟元追徵。 林政揚販賣第三級毒品，處有期徒刑柒年玖月。未扣案販賣毒品所得新臺幣參仟元沒收，於全部或一部不能沒收或不宜執行沒收時，追徵其價額。 即追加起訴書附表編號6、原判決附表二編號6 27 林政揚、鄭仁傑自107年5月11日12時2分起至19時10分止，持用門號0000000000號行動電話與彭宇菘所持用門號0000000000號行動電話聯繫後，推由鄭仁傑駕駛車牌號碼0000-00號自用小客車（銀色TOYOTA VIOS）於同日19時10分許至桃園市○○區○○路萊爾富便利商店，由鄭仁傑以2,000元價格，將第三級毒品愷他命交予彭宇菘而完成交易。 1.證人彭宇菘於107年7月1日警詢之證述（見偵字第22828號卷第90頁反面至第92頁反面、偵字第10118號卷二第12頁反面至第14頁反面）。 2.證人彭宇菘於107年7月2日偵查之證述（見偵字第16834號卷一第101頁正反面、偵字第22828號卷第206頁正反面、偵字第10118號卷二第91頁正反面）。 3.彭宇菘指認犯罪嫌疑人一覽表及真實姓名編號對照表（見偵字第16834號卷一第89至90頁反面、偵字第20355號卷一第114至115頁反面、偵字第22828號卷第93至94頁反面、偵字第10118號卷二第16頁至17頁反面）。 4.彭宇菘指認毒品交易時間一覽表（見偵字第16834號卷一第96頁、偵字第20355號卷一第121頁、偵字第22828號卷第100頁）。 5.原審法院107年聲監續字第000543號通訊監察書暨電話附表（見他字第1306號卷第149至151頁反面、偵字第20353號卷第25至27頁反面、偵字第20355號卷一第57至59頁反面、偵字第22828號卷第34至36頁反面、偵字第10118號卷第56至58頁反面）。 6.門號0000000000號之107年5月11日通訊監察譯文（見偵字第20355號卷一第44頁反面至第45頁反面、偵字第22828號卷第19至20頁反面、偵字第10118號卷一第43頁反面至第44頁反面）。 7.牌照號碼0000-00號車輛詳細資料報表（見偵字第22828號卷第11頁、偵字第10118號卷一第83頁）。 林政揚共同販賣第三級毒品，累犯，處有期徒刑柒年拾月，併科罰金新臺幣陸萬元，罰金如易服勞役，以新臺幣壹仟元折算壹日。未扣案之販賣毒品所得新臺幣壹仟元追徵。 林政揚共同販賣第三級毒品，處有期徒刑柒年玖月。未扣案販賣毒品所得新臺幣壹仟元沒收，於全部或一部不能沒收或不宜執行沒收時，追徵其價額。 即起訴書附表一編號5 、原判決附表一編號5     鄭仁傑共同販賣第三級毒品，處有期徒刑參年陸月，未扣案之販賣毒品所得新臺幣壹仟元追徵。 上訴駁回。 即追加起訴書附表編號31、原判決附表二編號31 28 林政揚自107年5月14日1時59分起至2時26分止，持用門號0000000000號行動電話與盧裕崴所持用門號0000000000號行動電話聯繫後，駕駛車牌號碼000-0000號自用小客車（黑色SUZUKI SOLIO）於同日2時26分許至桃園市○○區○○路000號，以2,000元價格，將第三級毒品愷他命交予盧裕崴而完成交易。 1.證人盧裕崴於107年7月2日偵查之證述（見偵字第16834號卷二第24頁反面至第25頁）。 2.證人盧裕崴於原審之證述（見訴字第939號卷二第9至13頁）。 3.原審法院107年聲監續第000543號通訊監察書暨電話附表（見他字第1306號卷第149至151頁反面、偵字第20353號卷第25至27頁反面、偵字第20355號卷一第57至59頁反面）。 4.門號0000000000號之107年5月14日通訊監察譯文（見偵字第20355號卷一第48頁正反面）。 5.牌照號碼000-0000號車輛詳細資料報表（見偵字第10118號卷一第84頁）。　 林政揚販賣第三級毒品，累犯，處有期徒刑柒年拾月，併科罰金新臺幣陸萬元，罰金如易服勞役，以新臺幣壹仟元折算壹日。未扣案之販賣毒品所得新臺幣貳仟元追徵。 林政揚販賣第三級毒品，處有期徒刑肆年。未扣案販賣毒品所得新臺幣貳仟元沒收，於全部或一部不能沒收或不宜執行沒收時，追徵其價額。 即起訴書附表一編號16 、原判決附表一編號16 29 林政揚自107年5月14日14時3分起至14時34分止（起訴書附表一誤載為14時26分）許，持用門號0000000000號行動電話與盧裕崴所持用門號0000000000號行動電話聯繫後，駕駛車牌號碼000-0000號自用小客車（黑色SUZUKI SOLIO）於同日14時34分（起訴書附表一誤載為14時26分）許至桃園市○○區○○路000號，以2,000元價格，將第三級毒品愷他命交予盧裕崴而完成交易。 1.證人盧裕崴於107年7月2日偵查之證述（見偵字第16834號卷二第25頁）。 2.證人盧裕崴於原審之證述（見訴字第939號卷二第9至13頁）。 3.原審法院107年聲監續第000543號通訊監察書暨電話附表（見他字第1306號卷第149至151頁反面、偵字第20353號卷第25至27頁反面、偵字第20355號卷一第57至59頁反面）。 4.門號0000000000號之107年5月14日通訊監察譯文（見偵字第20355號卷一第48頁反面）。 5.牌照號碼000-0000號車輛詳細資料報表（見偵字第10118號卷一第84頁）。　 林政揚販賣第三級毒品，累犯，處有期徒刑柒年拾月，併科罰金新臺幣陸萬元，罰金如易服勞役，以新臺幣壹仟元折算壹日。未扣案之販賣毒品所得新臺幣貳仟元追徵。 林政揚販賣第三級毒品，處有期徒刑肆年。未扣案販賣毒品所得新臺幣貳仟元沒收，於全部或一部不能沒收或不宜執行沒收時，追徵其價額。 即起訴書附表一編號17 、原判決附表一編號17 30 林政揚自107年5月14日15時34分起至16時1分止，持用門號0000000000號行動電話與陽侑潔所持用門號0000000000號行動電話聯繫後，駕駛車牌號碼000-0000號自用小客車（黑色SUZUKI SOLIO）於同日16時1分許至桃園市○○區○○○路000巷00號○○社區，以2,000元價格，將第三級毒品愷他命交予陽侑潔而完成交易。 1.證人陽侑潔於107年7月2日偵查之證述（見偵字第16834號卷一第130頁）。 2.證人陽侑潔於原審之證述（見訴字第492號卷三第147至159頁）。 3.陽侑潔107年7月2日指認犯罪嫌疑人紀錄表（見偵字第16834號卷一第109至120頁反面、偵字第20355號卷一第131至132頁反面）。 4.原審法院107年聲監續第000543號通訊監察書暨電話附表（見偵字第1306號卷第149至151頁反面、偵字第20353號卷第25至27頁反面、偵字第20355號卷一第57至59頁反面）。 5.門號0000000000號之107年5月14日通訊監察譯文（見偵字第20355號卷一第46頁反面）。 6.牌照號碼000-0000號車輛詳細資料報表（見偵字第10118號卷一第84頁）。　 林政揚販賣第三級毒品，累犯，處有期徒刑柒年拾月，併科罰金新臺幣陸萬元，罰金如易服勞役，以新臺幣壹仟元折算壹日。未扣案之販賣毒品所得新臺幣貳仟元追徵。 林政揚販賣第三級毒品，處有期徒刑肆年。未扣案販賣毒品所得新臺幣貳仟元沒收，於全部或一部不能沒收或不宜執行沒收時，追徵其價額。 即起訴書附表一編號10 、原判決附表一編號10 31 林政揚自107年5月17日0時13分起至0時44分止，持用門號0000000000號行動電話與盧裕崴所持用門號0000000000號行動電話聯繫後，駕駛車牌號碼000-0000號自用小客車（黑色SUZUKI SOLIO）於同日0時44分許至桃園市○○區○○路000號，以2,000元價格，將第三級毒品愷他命交予盧裕崴而完成交易。 1.證人盧裕崴於107年7月2日偵查之證述（見偵字第16834號卷二第5頁反面至第6頁、偵字第20355號卷二第4頁反面至第5頁）。 2.證人盧裕崴於原審之證述（見訴字第939號卷二第9至13頁）。 3.原審法院107年聲監續字第000543號通訊監察書暨電話附表（見他字第1306號卷第149至151頁反面、偵字第20353號卷第25至27頁反面、偵字第20355號卷一第57至59頁反面）。 4.門號0000000000號之107年5月17日通訊監察譯文（見偵字第20355號卷一第48頁反面至第49頁）。 5.牌照號碼000-0000號車輛詳細資料報表（見偵字第10118號卷一第84頁）。　 林政揚販賣第三級毒品，累犯，處有期徒刑柒年拾月，併科罰金新臺幣陸萬元，罰金如易服勞役，以新臺幣壹仟元折算壹日。未扣案之販賣毒品所得新臺幣貳仟元追徵。 林政揚販賣第三級毒品，處有期徒刑肆年。未扣案販賣毒品所得新臺幣貳仟元沒收，於全部或一部不能沒收或不宜執行沒收時，追徵其價額。 即起訴書附表一編號18 、原判決附表一編號18 32 林政揚、鄭仁傑自107年5月17日15時22分起至22時49分止，持用門號0000000000號行動電話與盧裕崴所持用門號0000000000號行動電話聯繫後，推由鄭仁傑（起訴書附表一誤載為不詳成年男子）駕駛車牌號碼0000-00號自用小客車（銀色TOYOTA VIOS）於同日（起訴書附表一誤載為107年5月4日）22時49分許至桃園市○○區○○路000號，由鄭仁傑以2,000元價格，將第三級毒品愷他命交予盧裕崴而完成交易。 1.證人盧裕崴於107年7月2日警詢之證述（見偵字第22828號卷第130至131頁、偵字第10118號卷二第45至46頁）。 2.證人盧裕崴於107年7月2日偵查之證述（見偵字第16834號卷二第25頁、偵字第10118號卷二第108頁）。 3.盧裕崴指認犯罪嫌疑人紀錄表及真實姓名編號對照表（見偵字第16834號卷二第11至14頁、偵字第20355號卷二第10至13頁、偵字第22828號卷第135至138頁、偵字第10118號卷二第50至53頁）。 4.原審法院107年聲監續字第000543號通訊監察書暨電話附表（見他字第1306號卷第149至151頁反面、偵字第20353號卷第25至27頁反面、偵字第20355號卷一第57至59頁反面、偵字第22828號卷第34至36頁反面、偵字第10118號卷一第56至58頁反面）。 5.門號0000000000號之107年5月17日通訊監察譯文（見偵字第22828號卷第24頁反面至第25頁、偵字第10118號卷一第46頁正反面）。 6.牌照號碼0000-00號車輛詳細資料報表（見偵字第22828號卷第11頁、偵字第10118號卷一第83頁）。　 林政揚共同販賣第三級毒品，累犯，處有期徒刑柒年拾月，併科罰金新臺幣陸萬元，罰金如易服勞役，以新臺幣壹仟元折算壹日。未扣案之販賣毒品所得新臺幣壹仟元追徵。 林政揚共同販賣第三級毒品，處有期徒刑柒年玖月。未扣案販賣毒品所得新臺幣壹仟元沒收，於全部或一部不能沒收或不宜執行沒收時，追徵其價額。 即起訴書附表一編號19 、原判決附表一編號19    鄭仁傑共同販賣第三級毒品，處有期徒刑參年陸月，未扣案之販賣毒品所得新臺幣壹仟元追徵。 上訴駁回。 即追加起訴書附表編號38、原判決附表二編號38 33 林政揚自107年5月23日15時17分起至16時48分止，持用門號0000000000號行動電話與葉品萱所持用門號0000000000號行動電話聯繫後，駕駛車牌號碼000-0000號自用小客車（黑色SUZUKI SOLIO）於同日16時48分（追加起訴書附表誤載為47分）後某時許至桃園市○○區○○路0段小北百貨對面，以2,000元價格，將第三級毒品愷他命交予葉品萱而完成交易。 1.證人葉品萱於107年7月2日偵查之證述（見他字第2966號卷一第76頁反面至第77頁）。 2.葉品萱指認犯罪嫌疑人照片紀錄表及真實姓名編號對照表（見他字第2966號卷一第65頁正反面、偵字第29782號卷第50頁正反面）。 3.葉品萱指認販毒集團涉案車輛一覽表（見他字第2966號卷一第66頁、偵字第29782號卷第51頁）。 4.門號0000000000號之107年5月23日通訊監察譯文（見他字第2966號卷一第68頁反面至第69頁、偵字第29782號卷第53頁反面至第54頁）。 5.原審法院107年聲監續字第000632號通訊監察書暨電話附表（見偵字第29782號卷第140頁正反面）。 6.牌照號碼000-0000號車輛詳細資料報表（見偵字第10118號卷一第84頁）。 林政揚販賣第三級毒品，累犯，處有期徒刑柒年貳月，月，併科罰金新臺幣參萬元，罰金如易服勞役，以新臺幣壹仟元折算壹日。未扣案之販賣毒品所得新臺幣貳仟元追徵。 林政揚販賣第三級毒品，處有期徒刑柒年壹月。未扣案販賣毒品所得新臺幣貳仟元沒收，於全部或一部不能沒收或不宜執行沒收時，追徵其價額。 即追加起訴書附表編號9、原判決附表二編號9 34 林政揚、鄭仁傑自107年5月25日20時10分起至20時38分止，持用門號0000000000、0000000000號行動電話與郭信均所持用門號0000000000號行動電話聯繫後，推由鄭仁傑駕駛號碼0000-00號自用小客車（銀色TOYOTA VIOS）於同日20時58分至21時8分間至桃園市○○區○○路與○○○路交岔路口萊爾富便利商店，由鄭仁傑以2,000元價格，將第三級毒品愷他命交予郭信均而完成交易。 1.證人郭信均於107年7月2日警詢之證述（見偵字第22828號卷第109至110頁、偵字第10118號卷二第29至30頁）。 2.證人郭信均於107年7月2日偵查之證述（見偵字第16834號卷二第89頁反面、偵字第10118號卷二第94頁反面）。 3.證人郭信均於107年9月10日偵查之證述（見偵字第20355號卷二第87頁反面）。 4.郭信均指認犯罪嫌疑人紀錄表及真實姓名編號對照表（見偵字第16834號卷二第79至82頁、偵字第20353號卷第64至67頁、偵字第20355號卷一第157至160頁、偵字第22828號卷第121至124頁、偵字第10118號卷第33至35頁）。 5.郭信均指認毒品交易時間一覽表（見偵字第16834號卷二第67頁、偵字第20353號卷第69頁、偵字第20355號卷一第153頁、偵字第22828號卷第116頁）。 6.原審法院107年聲監續第000543號通訊監察書暨電話附表（見他字第1306號卷第149至151頁反面、偵字第20353號卷第25至27頁反面、偵字第20355號卷一第57至59頁反面、偵字第22828號卷第34至36頁反面、偵字第10118號卷一第56至58頁反面）。 7.門號0000000000號之107年5月25日通訊監察譯文（見偵字第20355號卷一第48頁、偵字第22828號卷第22頁反面、偵字第10118號卷一第45頁正反面）。 8.牌照號碼0000-00號車輛詳細資料報表（見偵字第22828號卷第11頁、偵字第10118號卷一第83頁）。　 林政揚共同販賣第三級毒品，累犯，處有期徒刑柒年拾月，併科罰金新臺幣陸萬元，罰金如易服勞役，以新臺幣壹仟元折算壹日。未扣案之販賣毒品所得新臺幣壹仟元追徵。 林政揚共同販賣第三級毒品，處有期徒刑柒年玖月。未扣案販賣毒品所得新臺幣壹仟元沒收，於全部或一部不能沒收或不宜執行沒收時，追徵其價額。  即起訴書附表一編號14 、原判決附表一編號14    鄭仁傑共同販賣第三級毒品，處有期徒刑參年陸月，未扣案之販賣毒品所得新臺幣壹仟元追徵。 上訴駁回。 即追加起訴書附表編號36、原判決附表二編號36 
附表貳
編號  販賣毒品對象、時間、地點及方式 證據出處   原審主文   本院主文  備註   1 鄭仁傑自107年4月7日22時37分起至23時5分止，持用門號0000000000號行動電話與盧裕崴所持用門號0000000000號行動電話聯繫後，駕駛車牌號碼0000-00號自用小客車（銀色TOYOTA VIOS）於同日23時5分許至桃園市○○區○○路000 號，以新臺幣（下同）2,000元價格，將第三級毒品愷他命交予盧裕崴而完成交易。 1.證人盧裕崴於107年7月2日警詢之證述（見偵字第22828號卷第127至128頁、偵字第10118號卷二第42至43頁）。 2.證人盧裕崴於107年7月2日偵查之證述（見偵字第10118號卷二第107頁反面）。 3.盧裕崴指認犯罪嫌疑人紀錄表及真實姓名編號對照表（見偵字第22828號卷第135至138頁、偵字第10118號卷二第50至53頁）。 4.門號0000000000號之107年4月12日通訊監察譯文（見偵字第22828號卷第23頁）。 5.原審法院107年聲監字第000303號通訊監察書暨電話附表（見偵字第22828號卷第28至33頁、偵字第10118號卷一第50至55頁）。 6.牌照號碼0000-00號車輛詳細資料報表（見偵字第22828號卷第11頁、偵字第10118號卷一第83頁）。 鄭仁傑販賣第三級毒品，處有期徒刑參年陸月，未扣案之販賣毒品所得新臺幣貳仟元追徵。 上訴駁回。 即追加起訴書附表編號40、原判決附表二編號40 2 鄭仁傑自107年4月7日22時13分起至22時47分止，持用門號0000000000號行動電話與郭信均所持用門號0000000000號行動電話聯繫後，駕駛車牌號碼0000-00號自用小客車（銀色TOYOTA VIOS）於同日23時7分至17分間至桃園市○○區○○路與○○○路交岔路口之萊爾富便利商店，以2,000元價格，將第三級毒品愷他命交予郭信均而完成交易。 1.證人郭信均於107年7月2日警詢之證述（見偵字第22828號卷第106至107頁、偵字第10118號卷二第26至27頁）。 2.證人郭信均於107年7月2日偵查之證述（見偵字第10118號卷二第93頁反面）。 3.郭信均指認販毒交易時間一覽表（見偵字第22828號卷第116頁）。 4.郭信均指認犯罪嫌疑人紀錄表及真實姓名編號表（見偵字第22828號卷第121至124頁、偵字第10118號卷二第33至35頁）。 5.門號0000000000號之107年4月7日通訊監察譯文（見偵字第22828號卷第21頁、偵字第10118號卷一第44頁反面）。 6.原審法院107年聲監字第000303號通訊監察書暨電話附表（見偵字第22828號卷第28至33頁、偵字第10118號卷一第50至55頁）。 7.牌照號碼0000-00號車輛詳細資料報表（見偵字第22828號卷第11頁、偵字第10118號卷一第83頁）。 鄭仁傑販賣第三級毒品，處有期徒刑參年陸月，未扣案之販賣毒品所得新臺幣貳仟元追徵。 上訴駁回。 即追加起訴書附表編號33、原判決附表二編號33 3 鄭仁傑自107年4月9日19時21分起至19時56分止，持用門號0000000000號行動電話與曹銘德所持用門號0000000000號行動電話聯繫後，駕駛車牌號碼0000-00號自用小客車（銀色TOYOTA VIOS）於同日19時56分許至桃園市○○區○○路000 號，以2,000元價格，將第三級毒品愷他命交予曹銘德而完成交易。 1.證人曹銘德於107年7月2日警詢之證述（見偵字第22828號卷第149至150頁、偵字第10118號卷二第59至60頁）。 2.證人曹銘德於107年7月2日偵查之供述（見偵字第10118號卷二第100頁反面）。 3.曹銘德指認犯罪嫌疑人紀錄表及真實姓名編號對照表（見偵字第22828號卷第159至160頁反面、偵字第10118號卷二第69至70頁反面）。 4.門號0000000000號之107年4月9日通訊監察譯文（見偵字第22828號卷第25頁反面、偵字第10118號卷一第47頁）。 5.原審法院107年聲監字第000303號通訊監察書暨電話附表（見偵字第22828號卷第28至33頁、偵字第10118號卷一第50至55頁）。 6.牌照號碼0000-00號車輛詳細資料報表（見偵字第22828號卷第11頁、偵字第10118號卷一第83頁）。 鄭仁傑販賣第三級毒品，處有期徒刑參年陸月，未扣案之販賣毒品所得新臺幣貳仟元追徵。 上訴駁回。 即追加起訴書附表編號41、原判決附表二編號41 4 鄭仁傑自107年4月12日0時55分起至1時21分止，持用門號0000000000號行動電話與黃嘉慶所持用門號0000000000號行動電話聯繫後，駕駛車牌號碼0000-00號自用小客車（銀色TOYOTA VIOS）於同日1時41分至51分間至桃園市○○路與○○○路之全聯賣場，以2,000元價格，將第三級毒品愷他命交予黃嘉慶而完成交易。 1.證人黃嘉慶於107年7月2日警詢之證述（見偵字第22828號卷第64頁反面至第65頁、偵字第10118號卷一第126頁反面至第127頁）。 2.證人黃嘉慶於107年7月2日偵查之證述（見偵字第22828號卷第203頁、偵字第10118號卷二第86頁）。 3.黃嘉慶於107年7月19日警詢之證述（見偵字第22828號卷第72至73頁、偵字第10118號卷一第134至135頁）。 4.黃嘉慶指認犯罪嫌疑人紀錄表及真實姓名編號對照表（見偵字第22828號卷第69至70頁反面、第75至76頁反面、偵字第10118號卷一第131至132頁反面）。 5.黃嘉慶指認犯罪嫌疑人使用車輛紀錄表（見偵字第22828號卷第74頁、偵字第10118號卷一第136頁）。 6.門號0000000000號之107年4月12日通訊監察譯文（見偵字第22828號卷第17頁、偵字第10118號卷一第42頁）。 7.原審法院107年聲監字第000303號通訊監察書暨電話附表（見偵字第22828號卷第28至33頁、偵字第10118號卷第50至55頁）。 8.牌照號碼0000-00號車輛詳細資料報表（見偵字第22828號卷第11頁、偵字第10118號卷一第83頁）。 鄭仁傑販賣第三級毒品，處有期徒刑參年陸月，未扣案之販賣毒品所得新臺幣貳仟元追徵。 上訴駁回。 即追加起訴書附表編號27、原判決附表二編號27 5 鄭仁傑自107年4月15日4時59分起至5時1分止，持用門號0000000000號行動電話與蘇科語所持用門號0000000000號行動電話聯繫後，駕駛車牌號碼0000-00號自用小客車（銀色TOYOTA VIOS）於同日5時1分許至桃園市○○區○○街巷內，以3,000元價格，將第三級毒品愷他命交予蘇科語而完成交易。 1.證人蘇科語於107年7月2日警詢之證述（見他字第2966號卷一第41至42頁、偵字第29782號卷第79至80頁）。 2.證人蘇科語於107年7月2日偵查之證述（見他字第2966號卷一第53頁反面）。 3.蘇科語指認犯罪嫌疑人照片紀錄表及真實姓名編號對照表（見他字第2966號卷一第48頁正反面、偵字第29782號卷第86頁正反面）。 4.蘇科語指認販毒集團涉案車輛一覽表（見他字第2966號卷一第49頁、偵字第29782號卷第87頁）。 5.門號0000000000號之107年4月15日年通訊監察譯文（見他字第2966號卷一第50頁、偵字第29782號卷第89頁）。 6.原審法院107年聲監字第000259號通訊監察書暨電話附表（見偵字第29782號卷第138頁）。 7.牌照號碼0000-00號車輛詳細資料報表（見偵字第22828號卷第11頁、偵字第10118號卷一第83頁）。 鄭仁傑販賣第三級毒品，處有期徒刑參年陸月，未扣案之販賣毒品所得新臺幣參仟元追徵。 上訴駁回。 即追加起訴書附表編號4、原判決附表二編號4 6 鄭仁傑自107年4月22日20時27分起至21時3分止，持用門號0000000000號行動電話與曹銘德所持用門號0000000000號行動電話聯繫後，駕駛車牌號碼0000-00號自用小客車（銀色TOYOTA VIOS）於同日21時3分許至桃園市○○區○○○路000巷00號，以2,000元價格，將第三級毒品愷他命交予曹銘德而完成交易。 1.證人曹銘德於107年7月2日警詢之證述（見偵字第22828號卷第152頁反面至第153頁、偵字第10118號卷二第62頁反面至第63頁）。 2.證人曹銘德於107年7月2日偵查之證述（見偵字第10118號卷二第101頁）。 3.曹銘德指認犯罪嫌疑人紀錄表及真實姓名編號對照表（見偵字第22828號卷第159至160頁反面、偵字第10118號卷二第69至70頁反面）。 4.門號0000000000號之107年4月22日通訊監察譯文（見偵字第22828號卷第26頁反面、偵字第10118號卷一第47頁反面）。 5.原審法院107年聲監字第000303號通訊監察書暨電話附表（見偵字第22828號卷第28至33頁、偵字第10118號卷一第50至55頁）。 6.牌照號碼0000-00號車輛詳細資料報表（見偵字第22828號卷第11頁、偵字第10118號卷一第83頁）。 鄭仁傑販賣第三級毒品，處有期徒刑參年陸月，未扣案之販賣毒品所得新臺幣貳仟元追徵。 上訴駁回。 即追加起訴書附表編號44、原判決附表二編號44 7 鄭仁傑自107年4月23日18時26分起至19時6分止，持用門號0000000000號行動電話與張易曜所持用門號0000000000號行動電話聯繫後，駕駛車牌號碼0000-00號自用小客車（銀色TOYOTA VIOS）於同日19時6分許至桃園市○○區○○路0 段永威車行前，以2,000元價格，將第三級毒品愷他命交予蘇科語而完成交易。 1.證人張易曜於107年7月2日警詢之證述（見他字第2966號卷一第107頁反面至第108頁、偵字第29782號卷第92頁反面至第93頁）。 2.證人張易曜於107年7月3日偵查之證述（見他字第2966號卷二第7頁反面）。 3.張易曜指認販毒集團涉案車輛一覽表（見他字第2966號卷一第111頁、偵字第29782號卷第96頁）。 4.門號0000000000號之107年4月13日通訊監察譯文（見他字第2966號卷一第113頁反面、偵字第29782號卷第99頁反面）。 5.原審法院107年聲監續字第000497號通訊監察書暨電話附表（見偵字第29782號卷第139頁正反面）。 6.牌照號碼0000-00號車輛詳細資料報表（見偵字第22828號卷第11頁、偵字第10118號卷一第83頁）。 鄭仁傑販賣第三級毒品，處有期徒刑參年陸月，未扣案之販賣毒品所得新臺幣貳仟元追徵。 上訴駁回。 即追加起訴書附表編號19、原判決附表二編號19 8 鄭仁傑自107年4月26日16時55分起至23時8分止，持用門號0000000000號行動電話與曹銘德所持用門號0000000000號行動電話聯繫後，駕駛車牌號碼0000-00號自用小客車（銀色TOYOTA VIOS）於同日23時8分許至桃園市○○區○○○路000巷00號，以2,000元價格，將第三級毒品愷他命交予曹銘德而完成交易。 1.證人曹銘德於107年7月2日警詢之證述（見偵字第22828號卷第153頁、偵字第10118號卷二第63頁正反面）。 2.證人曹銘德於107年7月2日偵查之證述（見偵字第10118號卷二第101頁正反面）。 3.曹銘德指認犯罪嫌疑人紀錄表及真實姓名編號對照表（見偵字第22828號卷第159至160頁反面、偵字第10118號卷二第69至70頁反面）。 4.門號0000000000號之107年4月26日通訊監察譯文（見偵字第22828號卷第26頁反面、偵字第10118號卷一第47頁反面至第48頁）。 5.原審法院107年聲監字第000303號通訊監察書暨電話附表（見偵字第22828號卷第28至33頁、偵字第10118號卷一第50至55頁）。 6.牌照號碼0000-00號車輛詳細資料報表（見偵字第22828號卷第11頁、偵字第10118號卷一第83頁）。 鄭仁傑販賣第三級毒品，處有期徒刑參年陸月，未扣案之販賣毒品所得新臺幣貳仟元追徵。 上訴駁回。 即追加起訴書附表編號45、原判決附表二編號45 9 鄭仁傑自107年4月28日17時33分起至18時35分止，持用門號0000000000號行動電話與張維錚所持用門號0000000000號行動電話聯繫後，駕駛車牌號碼0000-00號自用小客車（銀色TOYOTA VIOS）於同日18時35分後某時許至桃園市○○區○○路蘋果西打公司前，以2,000元價格，將第三級毒品愷他命交予張維錚而完成交易。 1.證人張維錚於107年7月2日警詢之證述（見他字第2966號卷一第92頁反面至第93頁反面、偵字第29782號卷第68頁反面至第69頁反面）。 2.證人張維錚於107年7月3日偵查之證述（見他字第2966號卷二第4頁）。 3.張維錚指認犯罪嫌疑人照片及真實姓名編號對照表（見他字第2966號卷一第96頁正反面、偵字第29782號卷第72頁正反面）。 4.張維錚指認販毒集團涉案車輛一覽表（見他字第2966號卷一第97頁、偵字第29782號卷第73頁）。 5.門號0000000000號之107年4月28日通訊監察譯文（見他字第2966號卷一第99頁、偵字第29782號卷第76頁）。 6.原審法院107年聲監續字第000497號通訊監察書暨電話附表（見偵字第29782號卷第139頁正反面）。 7.牌照號碼0000-00號車輛詳細資料報表（見偵字第22828號卷第11頁、偵字第10118號卷一第83頁）。 鄭仁傑販賣第三級毒品，處有期徒刑參年陸月，未扣案之販賣毒品所得新臺幣貳仟元追徵。 上訴駁回。 即追加起訴書附表編號16、原判決附表二編號16 10 鄭仁傑自107年4月28日18時26分起至19時15分止，持用門號0000000000號行動電話與曹銘德所持用門號0000000000號行動電話聯繫後，駕駛車牌號碼0000-00號自用小客車（銀色TOYOTA VIOS）於同日19時15分許至桃園市○○區○○路000號，以2,000元價格，將第三級毒品愷他命交予曹銘德而完成交易。 1.證人曹銘德於107年7月2日警詢之證述（見偵字第22828號卷第153頁反面至第154頁反面、偵字第10118號卷二第63頁反面至第65頁）。 2.證人曹銘德於107年7月2日偵查之證述（見偵字第10118號卷二第101頁反面）。 3.曹銘德指認犯罪嫌疑人紀錄表及真實姓名編號對照表（見偵字第22828號卷第159至160頁反面、偵字第10118號卷二第69至70頁反面）。 4.門號0000000000號之107年4月28日通訊監察譯文（見偵字第22828號卷第26頁反面至第27頁、偵字第10118號卷第48頁正反面）。 5.原審法院107年聲監字第000303號通訊監察書暨電話附表（見偵字第22828號卷第28至33頁、偵字第10118號卷一第50至55頁）。 6.牌照號碼0000-00號車輛詳細資料報表（見偵字第22828號卷第11頁、偵字第10118號卷一第83頁）。 鄭仁傑販賣第三級毒品，處有期徒刑參年陸月，未扣案之販賣毒品所得新臺幣貳仟元追徵。 上訴駁回。 即追加起訴書附表編號46、原判決附表二編號46 11 鄭仁傑自107年4月28日19時55分起至20時11分止，持用門號0000000000號行動電話與葉冠言所持用門號0000000000號行動電話聯繫後，駕駛車牌號碼0000-00號自用小客車（銀色TOYOTA VIOS）於同日20時11分許至桃園市○○區○○路0段000號清雲科技大學宿舍對面停車場，以2,000元價格，將第三級毒品愷他命交予葉冠言而完成交易。 1.證人葉冠言於107年7月2日警詢之證述（見他字第2966號卷一第29至30頁、偵字第29782號卷第59頁反面至第60頁）。 2.證人葉冠言於107年7月2日偵查之證述（見他字第2966號卷一第36頁反面至第37頁）。 3.葉冠言指認犯罪嫌疑人照片紀錄表及真實姓名編號對照表（見他字第2966號卷一第33頁正反面、偵字第29782號卷第61頁正反面）。 4.葉冠言指認販毒集團涉案車輛一覽表（見他字第2966號卷一第34頁、偵字第29782號卷第62頁）。 5.門號0000000000號通訊監察譯文（見他字第2966號卷一第32頁、偵字第29782號卷第65頁）。 6.原審法院107年聲監續字第000497號通訊監察書暨電話附表（見偵字第29782號卷第139頁正反面）。 7.牌照號碼0000-00號車輛詳細資料報表（見偵字第22828號卷第11頁、偵字第10118號卷一第83頁）。 鄭仁傑販賣第三級毒品，處有期徒刑參年陸月，未扣案之販賣毒品所得新臺幣貳仟元追徵。 上訴駁回。 即追加起訴書附表編號3、原判決附表二編號3 12 鄭仁傑自107年4月29日19時36分起至20時2分止，持用門號0000000000號行動電話與張維錚所持用門號0000000000號行動電話聯繫後，駕駛車牌號碼0000-00號自用小客車（銀色TOYOTA VIOS）於同日20時2分後某時許至桃園市○○區○○圓環附近萊爾富便利商店，以2,000元價格，將第三級毒品愷他命交予張維錚而完成交易。 1.證人張維錚於107年7月2日警詢之證述述（見他字第2966號卷一第93頁反面至第94頁、偵字第29782號卷第69頁反面至第70頁）。 2.證人張維錚於107年7月3日偵查之證述（見他字第2966號卷二第4頁正反面）。 3.張維錚指認犯罪嫌疑人照片及真實姓名編號對照表（見他字第2966號卷一第96頁正反面、偵字第29782號卷第72頁正反面）。 4.張維錚指認販毒集團涉案車輛一覽表（見他字第2966號卷一第97頁、偵字第29782號卷第73頁）。 5.門號0000000000號之107年4月29日通訊監察譯文（見他字第2966號卷一第99頁正反面、偵字第29782號卷第76頁正反面）。 6.原審法院107年聲監續字第000497號通訊監察書暨電話附表（見偵字第29782號卷第139頁正反面）。 7.牌照號碼0000-00號車輛詳細資料報表（見偵字第22828號卷第11頁、偵字第10118號卷一第83頁）。 鄭仁傑販賣第三級毒品，處有期徒刑參年陸月，未扣案之販賣毒品所得新臺幣貳仟元追徵。 上訴駁回。 即追加起訴書附表編號17、原判決附表二編號17 13 鄭仁傑自107年5月5日20時22分起至20時37分止，持用門號0000000000號行動電話與曹銘德所持用門號0000000000號行動電話聯繫後，駕駛車牌號碼0000-00號自用小客車（銀色TOYOTA VIOS）於同日20時37分許至桃園市○○區○○○路000巷00號，以2,000元價格，將第三級毒品愷他命交予曹銘德而完成交易。 1.證人曹銘德於107年7月2日警詢之證述（見偵字第22828號卷第156頁正反面、偵字第10118號卷二第66頁正反面）。 2.證人曹銘德於107年7月2日偵查之證述（見偵字第10118號卷二第101頁反面至第102頁）。 3.曹銘德指認犯罪嫌疑人紀錄表及真實姓名編號對照表（見偵字第22828號卷第159至160頁反面、偵字第10118號卷二第69-70頁反面）。 4.門號0000000000號之107年5月5日通訊監察譯文（見偵字第22828號卷第27頁正反面、偵字第10118號卷第48頁反面）。 5.原審法院107年聲監續字第000543號通訊監察書暨電話附表（見偵字第22828號卷第34至36頁反面、偵字第10118號卷一第56-58頁反面）。 6.牌照號碼0000-00號車輛詳細資料報表（見偵字第22828號卷第11頁、偵字第10118號卷一第83頁）。 鄭仁傑販賣第三級毒品，處有期徒刑參年陸月，未扣案之販賣毒品所得新臺幣貳仟元追徵。 上訴駁回。 即追加起訴書附表編號47、原判決附表二編號47 14 鄭仁傑自107年5月6日1時54分起至2時3分止，持用門號0000000000號行動電話與彭宇菘所持用門號0000000000號行動電話聯繫後，駕駛車牌號碼0000-00號自用小客車（銀色TOYOTA VIOS）於同日2時3分許至桃園市○○區○○街之OK便利商店，以2,000元價格，將第三級毒品愷他命交予彭宇菘而完成交易。 1.證人彭宇菘於107年7月1日警詢之證述（見偵字第22828號卷第90頁正反面、偵字第10118號卷二第12頁正反面）。 2.證人彭宇菘於107年7月2日偵查之證述（見偵字第22828號卷第206頁、偵字第10118號卷二第91頁）。 3.彭宇菘指認犯罪嫌疑人紀錄表及真實姓名編號對照表（見偵字第22828號卷第93至94頁反面、偵字第10118號卷二第16至17頁反面）。 4.彭宇菘指認毒品交易時間一覽表（見偵字第22828號卷第100頁）。 5.門號0000000000號之107年5月6日通訊監察譯文（見偵字第22828號卷第19頁、偵字第10118號卷一第43頁正反面）。 6.原審法院107年聲監續字第000543號通訊監察書暨電話附表（見偵字第22828號卷第34至36頁反面、偵字第10118號卷一第56至58頁反面）。 7.牌照號碼0000-00號車輛詳細資料報表（見偵字第22828號卷第11頁、偵字第10118號卷一第83頁）。 鄭仁傑販賣第三級毒品，處有期徒刑參年陸月，未扣案之販賣毒品所得新臺幣貳仟元追徵。 上訴駁回。 即追加起訴書附表編號30、原判決附表二編號30 15 鄭仁傑於107年5月6日14時38分後某時許駕駛車牌號碼0000-00號自用小客車（銀色TOYOTA VIOS），至桃園市中壢區中壢火車站對面之全家便利商店，以2,000元價格，將第三級毒品愷他命交予葉品萱而完成交易。 1.證人王雅芳於107年7月2日偵查之證述（見他字第2966號卷二第1頁反面至第2頁）。 2.王雅芳指認犯罪嫌疑人照片紀錄表及真實姓名編號對照表（見偵字第29782號卷第35頁正反面）。 3.王雅芳指認販毒集團涉案車輛一覽表（見偵字第29782號卷第36頁）。 4.證人葉品萱於107年7月2日警詢之證述（見他字第2966號卷一第62頁反面至第63頁反面、偵字第29782號卷第47頁反面至第48頁反面）。 5.證人葉品萱於107年7月2日偵查之證述（見他字第2966號卷一第77頁正反面）。 6.葉品萱指認犯罪嫌疑人照片紀錄表及真實姓名編號對照表（見他字第2966號卷一第65頁正反面、偵字第29782號卷第50頁正反面）。 7.葉品萱指認販毒集團涉案車輛一覽表（見他字第2966號卷一第66頁、偵字第29782號卷第51頁）。 8.門號0000000000之107年5月6日通訊監察譯文（見他字第2966號卷一第70頁反面至第71頁、偵字第29782號卷第55頁反面至第56頁）。 9.原審法院107年聲監續字第000497號通訊監察書暨電話附表（見偵字第29782號卷第140頁正反面）。 10.牌照號碼0000-00號車輛詳細資料報表（見偵字第22828號卷第11頁、偵字第10118號卷一第83頁）。 鄭仁傑販賣第三級毒品，處有期徒刑參年陸月，未扣案之販賣毒品所得新臺幣貳仟元追徵。 上訴駁回。 即追加起訴書附表編號10、原判決附表二編號10 16 鄭仁傑自107年5月6日18時54分起至19時7分止，持用門號0000000000號行動電話與曹銘德所持用門號0000000000號行動電話聯繫後，駕駛車牌號碼0000-00號自用小客車（銀色TOYOTA VIOS）於同日19時7分許至桃園市○○區○○○路000巷00號，以2,000元價格，將第三級毒品愷他命交予曹銘德而完成交易。 1.證人曹銘德於107年7月2日警詢之證述（見偵字第22828號卷第157至158頁、偵字第10118號卷二第67至68頁）。 2.證人曹銘德於107年7月2日偵查之證述（見偵字第10118號卷二第102頁）。 3.曹銘德指認犯罪嫌疑人紀錄表及真實姓名編號對照表（見偵字第22828號卷第159至160頁反面、偵字第10118號卷二第69至70頁反面）。 4.門號0000000000號之107年5月6日通訊監察譯文（見偵字第22828號卷第27頁反面、偵字第10118號卷第48頁反面至第49頁）。 5.原審法院107年聲監續字第000543號通訊監察書暨電話附表（見偵字第22828號卷第34至36頁反面、偵字第10118號卷一第56至58頁反面）。 6.牌照號碼0000-00號車輛詳細資料報表（見偵字第22828號卷第11頁、偵字第10118號卷一第83頁）。 鄭仁傑販賣第三級毒品，處有期徒刑參年陸月，未扣案之販賣毒品所得新臺幣貳仟元追徵。 上訴駁回。 即追加起訴書附表編號48、原判決附表二編號48 17 鄭仁傑自107年5月19日23時27分起至20日0時32分止，持用門號0000000000號行動電話與盧裕崴所持用門號0000000000號行動電話聯繫後，駕駛車牌號碼0000-00號自用小客車（銀色TOYOTA VIOS）於20日0時32分許至桃園市○○區○○路000 號，以2,000元價格，將第三級毒品愷他命交予盧裕崴而完成交易。 1.證人盧裕崴於107年7月2日警詢之證述（見偵字第22828號卷第131頁反面至第132頁、偵字第10118號卷二第46頁反面至第47頁）。 2.證人盧裕崴於107年7月2日偵查之證述（見偵字第10118號卷二第108頁反面）。 3.盧裕崴指認犯罪嫌疑人紀錄表及真實姓名編號對照表（見偵字第22828號卷第135至138頁、偵字第10118號卷二第50至53頁）。 4.門號0000000000號之107年5月20日通訊監察譯文（見偵字第22828號卷第25頁正反面、偵字第10118號卷第46頁反面至第47頁）。 5.原審法院107年聲監續字第000543號通訊監察書暨電話附表（見偵字第22828號卷第34至36頁反面、偵字第10118號卷一第56至58頁反面）。 6.牌照號碼0000-00號車輛詳細資料報表（見偵字第22828號卷第11頁、偵字第10118號卷一第83頁）。 鄭仁傑販賣第三級毒品，處有期徒刑參年陸月，未扣案之販賣毒品所得新臺幣貳仟元追徵。 上訴駁回。 即追加起訴書附表編號39、原判決附表二編號39 18 鄭仁傑自107年5月21日18時58分起至20時17分止，持用門號0000000000號行動電話與郭信均所持用門號0000000000號行動電話聯繫後，駕駛車牌號碼0000-00號自用小客車（銀色TOYOTA VIOS）於同日20時37分至47分間至桃園市○○區○○路與○○○路之萊爾富便利商店，以2,000元價格，將第三級毒品愷他命交予郭信均而完成交易。 1.證人郭信均於107年7月2日警詢之證述（見偵字第22828號卷第107頁正反面、偵字第10118號卷二第27頁正反面）。 2.證人郭信均於107年7月2日偵查之證述（見偵字第10118號卷二第94頁）。 3.郭信均指認販毒交易時間一覽表（見偵字第22828號卷第116頁）。 4.郭信均指認犯罪嫌疑人紀錄表及真實姓名編號表（見偵字第22828號卷第121至124頁、偵字第10118號卷二第33至35頁）。 5.門號0000000000號之107年4月12日通訊監察譯文（見偵字第22828號卷第21頁反面、偵字第10118號卷一第45頁）。 6.原審法院107年聲監續字第000543號通訊監察書暨電話附表（見偵字第22828號卷第34至36頁反面、偵字第10118號卷一第56至58頁反面）。 7.牌照號碼0000-00號車輛詳細資料報表（見偵字第22828號卷第11頁、偵字第10118號卷一第83頁）。 鄭仁傑販賣第三級毒品，處有期徒刑參年陸月，未扣案之販賣毒品所得新臺幣貳仟元追徵。 上訴駁回。 即追加起訴書附表編號34、原判決附表二編號34 19 鄭仁傑自107年5月21日20時36分起至20時44分止，持用門號0000000000號行動電話與蘇科語所持用門號0000000000號行動電話聯繫後，駕駛車牌號碼0000-00號自用小客車（銀色TOYOTA VIOS）於同日20時44分後某時許至桃園市○○區○○街統一便利商店對面，以3,000元價格，將第三級毒品愷他命交予蘇科語而完成交易。 1.證人蘇科語於107年7月2日警詢之證述（見他字第2966號卷一第45至46頁、偵字第29782號卷第83至84頁）。 2.證人蘇科語於107年7月2日偵查之證述（見他字第2966號卷一第54頁）。 3.蘇科語指認犯罪嫌疑人照片紀錄表及真實姓名編號對照表（見他字第2966號卷一第48頁正反面、偵字第29782號卷第86頁正反面）。 4.蘇科語指認販毒集團涉案車輛一覽表（見他字第2966號卷一第49頁、偵字第29782號卷第87頁）。 5.門號0000000000號之107年5月5日年通訊監察譯文（見他字第2966號卷一第51頁、偵字第29782號卷第90頁）。 6.原審法院107年聲監續字第000632號通訊監察書暨電話附表（見偵字第29782號卷第140頁正反面）。 7.牌照號碼0000-00號車輛詳細資料報表（見偵字第22828號卷第11頁、偵字第10118號卷一第83頁）。 鄭仁傑販賣第三級毒品，處有期徒刑參年陸月，未扣案之販賣毒品所得新臺幣參仟元追徵。 上訴駁回。 即追加起訴書附表編號7、原判決附表二編號7 20 鄭仁傑自107年5月22日15時49分起至16時56分止，持用門號0000000000號行動電話與李訢瑀所持用門號0000000000號行動電話聯繫後，駕駛車牌號碼0000-00號自用小客車（銀色TOYOTA VIOS）於同日16時56分後某時許至桃園市○○區○○街000巷0弄0號附近，以3,000元價格，將第三級毒品愷他命交予李訢瑀而完成交易。 1.證人李訢瑀於107年7月18日警詢之證述（見他字第2966號卷二第29頁反面至第30頁、偵字第29782號卷第130頁反面至第131頁）。 2.證人李訢瑀於107年7月18日偵查之證述（見偵字第2966號卷二第38頁）。 3.李訢瑀指認販毒集團涉案車輛一覽表（見他字第2966號卷二第32頁、偵字第29782號卷第132頁）。 4.門號0000000000號之107年5月22日通訊監察譯文（見他字第2966號卷二第36頁、偵字第29782號卷第137頁）。 5.原審法院107年聲監續字第000632號通訊監察書暨電話附表（見偵字第29782號卷第140頁正反面）。 6.牌照號碼0000-00號車輛詳細資料報表（見偵字第22828號卷第11頁、偵字第10118號卷一第83頁）。 鄭仁傑販賣第三級毒品，處有期徒刑參年陸月，未扣案之販賣毒品所得新臺幣參仟元追徵。 上訴駁回。 即追加起訴書附表編號25、原判決附表二編號25 21 鄭仁傑於107年6月17日14時13分至53分間（追加起訴書附表誤載為至23分間），駕駛車牌號碼0000-00號自用小客車（銀色TOYOTA VIOS）至桃園市○○區○○路與○○○路交岔路口之萊爾富便利商店，以2,000元價格，將第三級毒品愷他命交予郭信均而完成交易。 1.證人王雅芳於107年7月2日警詢之證述（見偵字第10118號卷一第118頁正反面）。 2.王雅芳指認犯罪嫌疑人紀錄表及真實姓名編號對照表（見偵字第10118號卷一第120至121頁反面）。 3.證人郭信均於107年7月2日警詢之證述（見偵字第22828號卷第110頁反面至第111頁、偵字第10118號卷二第30頁反面至第31頁）。 4.證人郭信均於107年7月2日偵查之證述（見偵字第10118號卷二第94頁反面）。 5.郭信均指認販毒交易時間一覽表（見偵字第22828號卷第116頁）。 6.郭信均指認犯罪嫌疑人紀錄表及真實姓名編號表（見偵字第22828號卷第121至124頁、偵字第10118號卷二第33至35頁）。 7.門號0000000000號之107年6月17日通訊監察譯文（見偵字第22828號卷第22頁反面）。 8.原審法院107年聲監續字第000683號通訊監察書暨電話附表（見偵字第22828號卷第37至39頁反面、偵字第10118號卷一第59至61頁反面）。 9.牌照號碼0000-00號車輛詳細資料報表（見偵字第22828號卷第11頁、偵字第10118號卷一第83頁）。 鄭仁傑販賣第三級毒品，處有期徒刑參年陸月，未扣案之販賣毒品所得新臺幣貳仟元追徵。  上訴駁回。 即追加起訴書附表編號37、原判決附表二編號37 

附表參
編號 物品名稱 扣押物品目錄表所在卷頁 備註 1 現金3 疊【共新臺幣（下同）27萬元】 偵字第21683號卷第55頁 ①林政揚於警詢陳稱此為補充笑氣之貨款，並非販毒所得（見偵字第21683號卷第5頁反面至第6頁）。 ②原審法院107年度聲搜字第568號搜索票、桃園市政府警察局蘆竹分局（下稱蘆竹分局）搜索扣押筆錄、扣押物品目錄表（見偵字第21683號卷第51至56頁）。 ③蘆竹分局107年7月2日刑案現場照片（見偵字第21683號卷第62至69頁）。 2 白色夾鏈袋現金2疊（含紅包2包，共15萬8,200元） 偵字第21683號卷第55頁 ①林政揚於警詢陳稱此為補充笑氣之貨款，並非販毒所得（見偵字第21683號卷第5頁反面至第6頁）。 ②原審法院107年度聲搜字第568號搜索票、蘆竹分局搜索扣押筆錄、扣押物品目錄表（見偵字第21683號卷第51至56頁）。 ③蘆竹分局107年7月2日刑案現場照片（見偵字第21683號卷第62至69頁）。 3 牛皮紙袋現金（共5萬4,000元） 偵字第21683號卷第55頁 ①林政揚於警詢陳稱此為補充笑氣之貨款，並非販毒所得（見偵字第21683號卷第5頁反面至第6頁）。 ②原審法院107年度聲搜字第568號搜索票、蘆竹分局搜索扣押筆錄、扣押物品目錄表（見偵字第21683號卷第51至56頁）。 ③蘆竹分局107年7月2日刑案現場照片（見偵字第21683號卷第62至69頁）。 4 愷他命28包（總重83.04g） 偵字第21683號卷第55頁 ①林政揚於警詢陳稱為自己吃的，並非販賣（見偵字第21683號卷第5頁反面）。 ②原審法院107年度聲搜字第568號搜索票、蘆竹分局搜索扣押筆錄、扣押物品目錄表（見偵字第21683號卷第51至56頁）。 ③蘆竹分局107年7月2日刑案現場照片（見偵字第21683號卷第62至69頁）。 ④內政部警政署刑事警察局107 年8月17日刑鑑字第1070075408號鑑定書（見偵字第10118號卷一第62至63頁反面）。 ⑤鑑驗結果（含編號14所示愷他命28包）：白色晶體，檢出第三級毒品愷他命成分，純度約98％，推估驗前總純質淨重約145.44公克。 5 藥物4包（總重4.7g） 偵字第21683號卷第55頁 ①林政揚於警詢陳稱為自己吃的，並非販賣（見偵字第21683號卷第5頁反面）。 ②原審法院107年度聲搜字第568號搜索票、蘆竹分局搜索扣押筆錄、扣押物品目錄表（見偵字第21683號卷第51至56頁）。 ③蘆竹分局107年7月2日刑案現場照片（見偵字第21683號卷第62至69頁）。 ④內政部警政署刑事警察局107 年8月17日刑鑑字第1070075408號鑑定書（見偵字第10118號卷一第62至63頁反面）。 ⑤檢驗結果： A1、A2、A4部分：淡黃色粉末，檢出第三級毒品氯乙基卡西酮成分，純度約97％，推估驗前總純質淨重約1.97公克。 A3部分：白色晶體，檢出第三級毒品3,4-亞甲基雙氧苯基二甲胺丁酮成分，純度約97％，驗前純質淨重約0.88公克。 6 分裝袋2包 偵字第21683號卷第55頁 ①林政揚於警詢陳稱為其所有（見偵字第21683號卷第5頁反面）。 ②原審法院107年度聲搜字第568號搜索票、蘆竹分局搜索扣押筆錄、扣押物品目錄表（見偵字第21683號卷第51至56頁）。 ③蘆竹分局107年7月2日刑案現場照片（見偵字第21683號卷第62至69頁）。 7 電子磅秤1台 偵字第21683號卷第55頁 ①林政揚於警詢陳稱為其所有（見偵字第21683號卷第5頁反面）。 ②原審法院107年度聲搜字第568號搜索票、蘆竹分局搜索扣押筆錄、扣押物品目錄表（見偵字第21683號卷第51至56頁）。 ③蘆竹分局107年7月2日刑案現場照片（見偵字第21683號卷第62至69頁）。 8 手機5台 偵字第21683號卷第55頁 ①林政揚於警詢陳稱為其所有（見偵字第21683號卷第5頁反面）。 ②原審法院107年度聲搜字第568號搜索票、蘆竹分局搜索扣押筆錄、扣押物品目錄表（見偵字第21683號卷第51至56頁）。 ③蘆竹分局107年7月2日刑案現場照片（見偵字第21683號卷第62至69頁）。 9 SIM卡5張 偵字第21683號卷第55頁 ①林政揚於警詢陳稱為其所有（見偵字第21683號卷第5頁反面）。 ②原審法院107年度聲搜字第568號搜索票、蘆竹分局搜索扣押筆錄、扣押物品目錄表（見偵字第21683號卷第51至56頁）。 ③蘆竹分局107年7月2日刑案現場照片（見偵字第21683號卷第62至69頁）。 10 記憶卡1張 偵字第21683號卷第56頁 ①林政揚於警詢陳稱為其所有（見偵字第21683號卷第5頁反面）。 ②原審法院107年度聲搜字第568號搜索票、蘆竹分局搜索扣押筆錄、扣押物品目錄表（見偵字第21683號卷第51至56頁）。 ③蘆竹分局107年7月2日刑案現場照片（見偵字第21683號卷第62至69頁）。 11 K盤（含刮卡） 偵字第21683號卷第56頁 ①林政揚於警詢陳稱為自己吃的，並非販賣（見偵字第21683號卷第5頁反面）。 ②原審法院107年度聲搜字第568號搜索票、蘆竹分局搜索扣押筆錄、扣押物品目錄表（見偵字第21683號卷第51至56頁）。 ③蘆竹分局107年7月2日刑案現場照片（見偵字第21683號卷第62至69頁）。 12 帳冊1本 偵字第21683號卷第56頁 ①林政揚於警詢陳稱為其所有（見偵字第21683號卷第5頁反面）。 ②原審法院107年度聲搜字第568號搜索票、蘆竹分局搜索扣押筆錄、扣押物品目錄表（見偵字第21683號卷第51至56頁）。 ③蘆竹分局107年7月2日刑案現場照片（見偵字第21683號卷第62至69頁）。 13 點鈔機1台 偵字第21683號卷第56頁 ①林政揚於警詢陳稱為其所有（見偵字第21683號卷第5頁反面）。 ②原審法院107年度聲搜字第568號搜索票、蘆竹分局搜索扣押筆錄、扣押物品目錄表（見偵字第21683號卷第51至56頁）。 ③蘆竹分局107年7月2日刑案現場照片（見偵字第21683號卷第62至69頁）。 14 愷他命28包（總重86.08g） 偵字第21683號卷第60頁 ①林政揚於警詢陳稱為自己吃的，並非販賣（見偵字第21683號卷第5頁反面）。 ②原審法院107年度聲搜字第568號搜索票、蘆竹分局搜索扣押筆錄、扣押物品目錄表（見偵字第21683號卷第51至52、58至60頁）。 ③蘆竹分局107年7月2日刑案現場照片（見偵字第21683號卷第62至69頁）。 ④內政部警政署刑事警察局107 年8月17日刑鑑字第1070075408號鑑定書（見偵字第10118號卷一第62至63頁反面）。　　 ⑤檢驗結果同編號4之⑤所示。 15 小惡魔咖啡包10包（總重104.25g） 偵字第21683號卷第60頁 ①林政揚於警詢陳稱為自己吃的，並非販賣（見偵字第21683號卷第5頁反面）。 ②原審法院107年度聲搜字第568號搜索票、蘆竹分局搜索扣押筆錄、扣押物品目錄表（見偵字第21683號卷第51至52、58至60頁）。 ③蘆竹分局107年7月2日刑案現場照片（見偵字第21683號卷第62至69頁）。 ④內政部警政署刑事警察局107 年8月17日刑鑑字第1070075408號鑑定書（見偵字第10118號卷一第62至63頁反面）。　 ⑤檢驗結果：黃色粉末，檢出第三級毒品4-甲基甲基卡西酮及微量第三級毒品硝甲西泮等成分，4-甲基甲基卡西酮純度約2％，推估驗前4-甲基甲基卡西酮驗前總純質淨重約1.89公克。 16 男子漢咖啡包5 包（總重69.35g） 偵字第21683號卷第60頁 ①林政揚於警詢陳稱為自己吃的，並非販賣（見偵字第21683號卷第5頁反面）。 ②原審法院107年度聲搜字第568號搜索票、蘆竹分局搜索扣押筆錄、扣押物品目錄表（見偵字第21683號卷第51至52、58至60頁）。 ③蘆竹分局107年7月2日刑案現場照片（見偵字第21683號卷第62至69頁）。 ④內政部警政署刑事警察局107 年8月17日刑鑑字第1070075408號鑑定書（見偵字第10118號卷一第62至63頁反面）。　 ⑤檢驗結果：褐色粉末，檢出第三級毒品4-甲基甲基卡西酮成分。 17 PORSCHE咖啡包1包 偵字第21683號卷第60頁 ①林政揚於警詢陳稱為自己吃的，並非販賣（見偵字第21683號卷第5頁反面）。 ②原審法院107年度聲搜字第568號搜索票、蘆竹分局搜索扣押筆錄、扣押物品目錄表（見偵字第21683號卷第51至52、58至60頁）。 ③蘆竹分局107年7月2日刑案現場照片（見偵字第21683號卷第62至69頁）。 ④內政部警政署刑事警察局107 年8月17日刑鑑字第1070075408號鑑定書（見偵字第10118號卷一第62至63頁反面）。　 ⑤檢驗結果：褐色粉末，檢出第三級毒品4-甲基甲基卡西酮及微量第三級毒品硝甲西泮等成分，4-甲基甲基卡西酮純度約1％，推估驗前4-甲基甲基卡西酮驗前總純質淨重約0.07公克。 18 梅片14片 偵字第21683號卷第60頁 ①林政揚於警詢陳稱為自己吃的，並非販賣（見偵字第21683號卷第5頁反面）。 ②原審法院107年度聲搜字第568號搜索票、蘆竹分局搜索扣押筆錄、扣押物品目錄表（見偵字第21683號卷第51至52、58至60頁）。 ③蘆竹分局107年7月2日刑案現場照片（見偵字第21683號卷第62至69頁）。 ④內政部警政署刑事警察局107 年8月17日刑鑑字第1070075408號鑑定書（見偵字第10118號卷一第62至63頁反面）。　 ⑤檢驗結果：紅色圓形藥錠，檢出微量第三級毒品愷他命、硝甲西泮及微量第四級毒品硝西泮等成分。 19 搖頭丸22粒 偵字第21683號卷第60頁 ①林政揚於警詢陳稱為自己吃的，並非販賣（見偵字第21683號卷第5頁反面）。 ②原審法院107年度聲搜字第568號搜索票、蘆竹分局搜索扣押筆錄、扣押物品目錄表（見偵字第21683號卷第51至52、58至60頁）。 ③蘆竹分局107年7月2日刑案現場照片（見偵字第21683號卷第62至69頁）。 ④內政部警政署刑事警察局107 年8月17日刑鑑字第1070075408號鑑定書（見偵字第10118號卷一第62至63頁反面）。　 ⑤檢驗結果：藍色方形藥錠，檢出第二級毒品3,4-亞甲基雙氧甲基安非他命（MDMA）及微量第三級毒品愷他命等成分，MDMA純度約40％，驗前純質淨重約3.51公克。 

附表肆
編號 通聯時間 毒品總機門號/接線人   買家及買家門號    交易時間、地點及交易司機 毒品種類、價金（新臺幣） 備註 1 107年4月21日3時53分起至5時9分止 0000000000號/林政揚   彭宇菘/0000000000號    107年4月21日5時9分許/桃園市中壢區內壢工業區內某不詳地點/司機林政揚 愷他命 /2,000元 即起訴書附表一編號4 、原判決附表一編號4 2 107年5月9日18時31分起至18時50分止 0000000000號/林政揚   陽侑潔/0000000000號    107年5月9日18時50分許/桃園市○○區○○○路000巷00號○○社區/司機不詳成年男子 愷他命 /2,000元 即起訴書附表一編號9 、原判決附表一編號9 3 107年5月22日2時42分起至3時18分止 0000000000號/林政揚   郭信均/0000000000號    107年5月22日3時38分至48分間/桃園市○○區○○路與○○○路交岔路口之萊爾富便利商店/司機林政揚 愷他命 /2,000元 即起訴書附表一編號12 、原判決附表一編號12 4 107年5月12日14時24分至14時39分 0000000000號/林政揚   葉冠言/0000000000號    107年5月12日14時39分後某時許/桃園市○○區○○圓環之萊爾富便利商店 /司機林政揚 愷他命 /2,000元 即追加起訴書附表編號2、原判決附表編號2  5 107年3月21日18時51分至19時17分止 0000000000號/林政揚   江翎瑋/0000000000號    107年3月21日19時17分後某時許/桃園市○○區○○路000號前/司機林政揚 愷他命 /1,000元 即追加起訴書附表編號21、原判決附表二編號21 6 107年3月24日23時36分至49分止 0000000000號/林政揚   李小甯/0000000000號    107年3月24日23時49分後某時許/桃園市○○區○○路000巷00號前/司機某成年男子 愷他命 /2,000元 即追加起訴書附表編號26、原判決附表二編號26 7 107年5月24日12時38分起至13時9分止（追加起訴書附表編號35載為至13時38分止） 0000000000號/林政揚   郭信均/0000000000號    107年5月24日13時29分至39分間/桃園市○○區○○路與○○○路交岔路口之萊爾富便利商店/司機鄭仁傑 愷他命 /2,000元 林政揚部分見起訴書附表一編號13（ 即原判決附表一編號13 ）、鄭仁傑部分見追加起訴書附表編號35（即原判決附表二編號35） 8 於107年5月18日22時19分至33分止 0000000000號/林政揚   張維錚/0000000000號    107年5月18日22時33分後某時許/桃園市○○區○○路上之尚邑車行前/司機鄭仁傑 愷他命 /2,000元 即追加起訴書附表編號15、 原判決附表二編號15 

附表伍
編號 通聯時間 毒品總機門號/接線人   買家及買家門號    交易時間、地點及交易司機 毒品種類及價金（新臺幣） 備註 1 107年6月17日13時53分許 0000000000號/王雅芳   郭信均/0000000000號    107年6月17日14時13分至23分間/桃園市○○區○○路與○○○路交岔路口之萊爾富便利商店/司機鄭仁傑 愷他命 /2,000元 即起訴書附表一編號15 2 107年5月6日13時49分至14時38分止 0000000000號/王雅芳及鄭仁傑   葉品萱/0000000000號    107年5月6日14時38分後某時許/桃園市中壢區中壢火車站對面之全家便利商店/司機鄭仁傑 愷他命 /2,000元 即追加起訴書附表編號10 

附錄本案論罪科刑法條全文
修正前毒品危害防制條例第4條
製造、運輸、販賣第一級毒品者，處死刑或無期徒刑；處無期徒
刑者，得併科新臺幣2千萬元以下罰金。
製造、運輸、販賣第二級毒品者，處無期徒刑或7年以上有期徒
刑，得併科新臺幣1千萬元以下罰金。
製造、運輸、販賣第三級毒品者，處7年以上有期徒刑，得併科
新臺幣7百萬元以下罰金。
製造、運輸、販賣第四級毒品者，處5年以上12年以下有期徒刑
，得併科新臺幣3百萬元以下罰金。
製造、運輸、販賣專供製造或施用毒品之器具者，處1年以上7年
以下有期徒刑，得併科新臺幣1百萬元以下罰金。
前五項之未遂犯罰之。　

毒品危害防制條例第11條
持有第一級毒品者，處3年以下有期徒刑、拘役或新臺幣30萬元
以下罰金。
持有第二級毒品者，處2年以下有期徒刑、拘役或新臺幣20萬元
以下罰金。
持有第一級毒品純質淨重十公克以上者，處1年以上7年以下有期
徒刑，得併科新臺幣1百萬元以下罰金。
持有第二級毒品純質淨重二十公克以上者，處6月以上5年以下有
期徒刑，得併科新臺幣70萬元以下罰金。
持有第三級毒品純質淨重五公克以上者，處2年以下有期徒刑，
得併科新臺幣20萬元以下罰金。
持有第四級毒品純質淨重五公克以上者，處1年以下有期徒刑，
得併科新臺幣10萬元以下罰金。
持有專供製造或施用第一級、第二級毒品之器具者，處1年以下
有期徒刑、拘役或新臺幣10萬元以下罰金。